【裁判字號】    96,訴,781
【裁判日期】    970430
【裁判案由】    違反毒品危害防制條例
【裁判全文】
臺灣屏東地方法院刑事判決               96年度訴字第781號
公  訴  人  臺灣屏東地方法院檢察署檢察官
被      告  戊○○
指定辯護人  萬維堯律師
被      告  丙○○
選任辯護人  柳聰賢律師
被      告  午○○
選任辯護人  鄭國安律師
            蘇佰陞律師
            張賜龍律師
被      告  酉○○
選任辯護人  鄭國安律師
            蘇佰陞律師
被      告  甲○○
選任辯護人  鄭國安律師
            蘇佰陞律師
上列被告等因違反毒品危害防制條例案件，經檢察官提起公訴（
95年度偵字第4470號、第6045號、第6237號、第6277號），本院
判決如下：
    主  文
戊○○共同連續販賣第一級毒品，處無期徒刑，褫奪公權終身，
扣案如附表五編號5 所示之物沒收銷燬，扣案如附表五編號7 所
示之物沒收，扣案如附表五編號1 所示之之行動電話手機壹支（
含0000000000號之SIM 卡壹張）沒收，未扣案販賣毒品所得新臺
幣萬陸仟佰伍拾元沒收，如全部或一部不能沒收時，以其財
產抵償之（其中新臺幣伍仟柒佰元之部分，與丙○○連帶沒收，
如全部或一部不能沒收時，以戊○○、丙○○之財產連帶抵償之
）。其餘被訴部分均無罪。
丙○○共同連續販賣第一級毒品，累犯，處有期徒刑拾貳年，褫
奪公權捌年，未扣案販賣毒品所得新臺幣伍仟柒佰元與戊○○連
帶沒收，如全部或一部不能沒收時，以丙○○、戊○○之財產連
帶抵償之。
午○○連續販賣第一級毒品，處有期徒刑拾伍年，褫奪公權捌年
，扣案如附表五編號13所示之物沒收銷燬，扣案如附表五編號11
所示之之行動電話手機壹支（含0000000000號之SIM 卡壹張）沒
收，未扣案販賣毒品所得新臺幣仟伍佰元沒收，如全部或一部
不能沒收時，以其財產抵償之。其餘被訴部分均無罪。
酉○○連續販賣如附表一(一)編號1 所示第一級毒品罪，處如附表
一(一)編號1 所示之刑（含沒收及販賣所得）；又共同連續販賣如
附表一(一)編號2 所示之第二級毒品罪，處如附表一(一)編號2 所示
之刑（含沒收及販賣所得）；又販賣（或共同販賣）如附表一(一)
編號3 至14所示第一級毒品等十二罪，各處如附表一(一)編號3 至
14所示之刑（均含沒收及販賣所得）；又販賣如附表一(一)編號15
、16所示第二級毒品等二罪，各處如附表一(一)編號15、16所示之
刑（均含沒收及販賣所得）。應執行無期徒刑，褫奪公權終身，
未扣案之行動電話手機貳支（各含0000000000號與0000000000號
之SIM 卡各壹張）與甲○○連帶沒收，如全部或一部不能沒收時
，連帶追徵其價額。未扣案之販賣毒品所得共計新臺幣伍萬壹仟
貳佰元沒收，如全部或一部不能沒收時，以其財產抵償之（其中
新臺幣伍仟貳佰元之部分，與甲○○連帶沒收，如全部或一部不
能沒收時，以酉○○、甲○○之財產連帶抵償之）。其餘被訴部
分均無罪。
甲○○共同連續販賣如附表一(二)編號1 所示之第二級毒品罪，處
如附表一(二)編號1 所示之刑（含沒收及販賣所得）；又共同販賣
如附表一(二)編號2 所示之第一級毒品罪，處如附表一(二)編號2 所
示之刑（含沒收及販賣所得）；又共同販賣如附表一(二)編號3 所
示之第一級毒品罪，處如附表一(二)編號3 所示之刑（含沒收及販
賣所得）。應執行有期徒刑拾捌年，褫奪公權捌年，未扣案之行
動電話手機貳支（各含0000000000號與0000000000號之SIM 卡各
壹張）與酉○○連帶沒收，如全部或一部不能沒收時，連帶追徵
其價額。未扣案販賣毒品所得共計新臺幣伍仟貳佰元與酉○○連
帶沒收，如全部或一部不能沒收時，以甲○○、酉○○之財產連
帶抵償之。其餘被訴部分均無罪。
    事  實
一、丙○○前於民國91年間因違反菸酒管理條例案件，經本院以
    91年度易字第1053號判處有期徒刑6 月確定，並於92年1 月
    29日易科罰金執行完畢。
二、戊○○、丙○○明知海洛因係毒品危害防制條例所管制之第
    一級毒品，非經許可不得販賣，竟意圖營利，由戊○○單獨
    （或與丙○○共同）基於販賣第一級毒品海洛因之概括犯意
    （或概括犯意聯絡），於不詳時間、不詳地點，依不詳方式
    取得重量不詳之海洛因後，以戊○○所有0000000000號行動
    電話做為聯絡工具，於附表二、(一)所示之時、地，以同表所
    示之價格，連續販售第一級毒品海洛因予同表所示之人（戊○○部分共計24次、丙○○部分共計3 次）。
三、午○○明知海洛因係毒品危害防制條例所管制之第一級毒品
    ，非經許可不得販賣，竟意圖營利，基於販賣第一級毒品海
    洛因之概括犯意，於不詳時間、不詳地點，依不詳方式取得
    重量不詳之海洛因後，以其所有0000000000號行動電話做為
    聯絡工具，於附表二、(二)所示之時、地，以同表所示之價格
    ，連續販售第一級毒品海洛因予同表所示之人共計4 次。
四、酉○○、甲○○明知海洛因、甲基安非他命，分別係毒品危
    害防制條例所管制之第一級、第二級毒品，非經許可不得販
    賣，仍於不詳時間、不詳地點，依不詳方式取得重量不詳之
    海洛因與甲基安非他命後，竟意圖營利，為下列販賣毒品行
    為：
  (一)酉○○單獨（或與甲○○共同）基於販賣第一級毒品海洛因
    、第二級毒品甲基安非他命之概括犯意（或概括犯意聯絡）
    ，以酉○○所有0000000000號、0000000000號行動電話做為
    聯絡工具，於附表二、(三)編號1.至6.、19. 所示之時、地，
    以同表所示之價格，連續販售第一級毒品海洛因、第二級毒
    品甲基安非他命予同表所示之人。
  (二)又另行起意，由酉○○單獨（或與甲○○共同）基於販賣第
    一級毒品海洛因、第二級毒品甲基安非他命之犯意（或犯意
    聯絡），以酉○○所有0000000000號、0000000000號行動電
    話做為聯絡工具，分別於附表二、(三)編號7.至18.20.21所示
    之時、地，以同表所示之價格，各別分次販售第一級毒品海
    洛因、第二級毒品甲基安非他命予未○○、乙○○（酉○○
    部分共計14次、甲○○部分共計2 次）。
五、嗣為警分別於下列時地查獲：
  (一)於95年7 月21日上午7 時30分許，在戊○○、丙○○位於屏
    東縣南州鄉○○村○○路8 巷7 號之共同住處，持本院95年
    度聲搜字第655 號搜索票進行搜索，並扣得如附表五所示之
    物。
  (二)於95年7 月22日下午14時許，持本院95年度聲搜字第655 號
    搜索票，在午○○位於屏東縣新園鄉○○村○○路98號住處
    搜索，並扣得如附表五所示之物。
  (三)於95年7 月22日下午13時20分許，在酉○○、甲○○位於屏
    東縣新園鄉○○村○○路95號共同住處，為警持本院95年度
    聲搜字第655 號搜索票進行搜索，並扣得如附表五所示之物
    。
六、案經屏東縣警察局東港分局報請臺灣屏東地方法院檢察署檢
    察官偵查起訴。
    理  由
壹、程序部分
一、法務部調查局鑑定書、台灣檢驗科技股份有限公司濫用藥物
    尿液檢驗報告：
    本件卷存法務部調查局鑑定書，以及卷存之台灣檢驗科技股
    份有限公司濫用藥物尿液檢驗報告，均係被告以外之人於審
    判外之書面陳述，依刑事訴訟法第159 條第1 項之規定，屬
    於傳聞證據。然按刑事訴訟法第198 條、第208 條之規定，
    所謂鑑定乃指於刑事訴訟程序中為取得證據資料而由檢察官
    或法官指定具有特別知識經驗之鑑定人、學校、機關或團體
    ，就特定之事物，以其專業知識加以分析、實驗而作判斷，
    以為偵查或審判之參考。故不論鑑定人或鑑定機關、學校、
    團體，均應由檢察官或法官視具體個案之需要而為選任，始
    符合刑事訴訟法第198 條、第208 條之規範本旨，否則所為
    鑑定，仍屬於傳聞證據。但對於司法警察機關於調查中之案
    件，或有量大或急迫之情形，為因應實務之現實需求，認為
    當然有鑑定之必要者，基於檢察一體原則，得由該管檢察長
    對於轄區內之案件，以事前概括選任鑑定人或囑託鑑定機關
    （團體）之方式，俾便轄區內之司法警察官、司法警察對於
    調查中之此類案件，得即時送請事前已選任之鑑定人或囑託
    之鑑定機關（團體）實施鑑定，有法務部92年9 月1 日法檢
    字第09 20035083 號函可按。而臺灣高等法院檢察署檢察長
    概括選任法務部調查局為「施用毒品尿液鑑定」之鑑定機關
    ，臺灣高雄地方法院檢查署檢察長概括選任台灣檢驗科技股
    份有限公司為「施用毒品鑑定（尿液）」之鑑定機關，有臺
    灣高等法院檢察署92年10月15日檢文允字第0921001322號函
    暨所附檢察長概括選任鑑定機關名冊可按。本件卷存上開鑑
    定書，係司法警察（官）於案件未移送檢察官偵辦前之調查
    犯罪階段，依據檢察長之概括授權，先行將毒品、尿液等證
    物送請檢察機關預先核定之專責鑑定機關（團體）所實施之
    鑑定，是其等出具之書面鑑定報告應屬刑事訴訟法第208 條
    準用第20 6條第1 項所稱之書面報告，依刑事訴訟法第159
    條第1 項之立法理由，為該條項所指例外之規定，應有證據
    能力。
二、高雄醫學大學附設中和紀念醫院檢驗報告：
    被告以外之人於審判外之書面陳述，依刑事訴訟法第159 條
    第1 項之規定，屬於傳聞證據，惟於立法理由明確說明，該
    條所謂「除法律有規定者」外，尚包括同法第159 條之1 至
    159 條之5 及第206 條等規定。本件鑑定係經本院法官囑託
    機關、團體所為之鑑定，所鑑定之結果，鑑定人依刑事訴訟
    法第206 條所出具之鑑定報告，係刑事訴訟法第15 9條第1
    項所指例外規定，有證據能力。
三、臺灣屏東地方法院檢察署檢察官勘驗筆錄：
    法院或檢察官因調查證據及犯罪情形，得實施勘驗，刑事訴
    訟法第212 條定有明文。是以，卷附之臺灣屏東地方法院檢
    察署勘驗筆錄（見95年度偵字第6277號卷(三)第629 頁、第64
    3 頁、95年度偵字第6045號卷(二)第533 頁）既屬檢察官依法
    律規定所為，上開勘驗筆錄即屬刑事訴訟法第159 條第1 項
    之例外規定，得為證據。
四、測謊報告書：
    就測謊鑑定證據能力部分，除應受傳聞法則之檢驗外，另按
    就測謊鑑定本身是否有證據能力，亦應審究。按測謊鑑定，
    係依一般人若下意識刻意隱瞞事實真相時，會產生微妙之心
    理變化，例如：憂慮、緊張、恐懼、不安等現象，而因身體
    內部之心理變化，身體外部之生理狀況亦隨之變化，例如：
    呼吸急促、血液循環加速、心跳加快、聲音降低、大量流汗
    等異常現象。惟表現在外之生理變化，往往不易由肉眼觀察
    ，乃由測謊員對受測者提問與待證事實相關之問題，藉由科
    學儀器（測謊機）紀錄受測者對各個質問所產生細微之生理
    變化，加以分析受測者是否下意識刻意隱瞞事實真相，並判
    定其供述是否真實。測謊機本身並不能直接對受測者之供述
    產生正確與否之訊號，而係測謊員依其專業之學識及經驗，
    就測謊紀錄，予以客觀之分析解讀，至於測謊鑑定究竟有無
    證據能力，刑事訴訟法並無明文規定，惟實務上，送鑑單位
    依刑事訴訟法第208 條第1 項規定，囑託鑑定機關為測謊檢
    查，受囑託機關就檢查結果，以該機關名義函覆原囑託之送
    鑑單位，該測謊檢查結果之書面報告，即係受囑託機關之鑑
    定報告，該機關之鑑定報告，形式上若符合測謊基本程式要
    件，包括：１、經受測人同意配合，並已告知得拒絕受測，
    以減輕受測者不必要之壓力。２、測謊員須經良好之專業訓
    練與相當之經驗。３、測謊儀器品質良好且運作正常。４、
    受測人身心及意識狀態正常。５、測謊環境良好，無不當之
    外力干擾等要件，即賦予證據能力，非謂機關之鑑定報告書
    當然有證據能力，具上述形式之證據能力者，始予以實質之
    價值判斷，必符合待證事實需求者，始有證明力。刑事訴訟
    法就證據之證明力，採自由心證主義，由法院本於確信自由
    判斷，惟法院之自由判斷，亦非漫無限制，仍不得違背經驗
    法則及論理法則。測謊檢查之受測者可能因人格特性或對於
    測謊質問之問題無法真正瞭解，致出現不應有之情緒波動反
    應，此時若過於相信測謊結果，反而有害於正當之事實認定
    。又測謊檢查之時間過遲，攸關受測者情緒得否平復，與鑑
    定之精確性非無影響，此時間因素，事實審法院於取捨時不
    得不予考量。惟一般而言，受測者否認犯罪之供述呈現不實
    之情緒波動反應，不得採為有罪判決之唯一證據，若受測者
    否認犯罪之供述並無不實之情緒波動反應，又無其他積極證
    據證明其被訴之犯罪事實，自得採為有利於受測者之認定。
    復按刑事訴訟法第206 條第1 項規定：「鑑定之經過及其結
    果，應命鑑定人以言詞或書面報告」，又法院或檢察官囑託
    相當之機關鑑定，準用第206 條第1 項之規定，同法第208
    條亦有明文規定；是鑑定報告書之內容應包括鑑定經過及其
    結果，法院囑託鑑定機關為測謊檢查時，受囑託之鑑定機關
    不應僅將鑑定結果函覆，並應將鑑定經過一併載明於測謊之
    鑑定報告書中，若鑑定報告書僅簡略記載檢查結果而未載明
    檢查經過，既與法定記載要件不符，法院自應命受囑託機關
    補正，必要時並得通知實施鑑定之人以言詞報告或說明，否
    則，此種欠缺法定要件之鑑定報告不具備證據資格，自無證
    據能力可言（最高法院92台上2282號判決參照）。經查：
  (一)測謊係以受測者生理反應為研判基礎，故測謊之要件為生理
    正常者，若受測者受測當時之身心狀態不符測謊及研判條件
    時，測謊人員需按測謊作業規定免除測試或不能研判之結論
    。本件經證人亥○○、己○○、寅○○同意後，臺灣屏東地
    方法院檢察署檢察官乃囑託法務部調查局對上開證人施以測
    謊，而上開證人於受測前均經施測人員安治國先生對渠其說
    明測試目的，並告之可保持緘默、可拒絕測謊，足以減輕上
    開證人不必要之精神壓力。
  (二)本件施測人安治國先生，自90年4 月9 日起至90年7 月6 日
    止即多次接受法務部調查局測謊技術課程訓練，足見施測人
    具有相當之專業知識及測謊經驗。而本件法務部調查局所使
    用之測謊儀器，係美國Lafayette 儀器公司出品之電腦式測
    謊儀，型號761-98GA，儀器功能良好，運作正常（參見本院
    卷(一)第177 頁、第198 頁、第214 頁測謊鑑定書），足認上
    開施測機器具有相當之正確性。又上開證人己○○鑑定測前
    睡眠時間約4 至5 小時、測前24小時並無服用或注射藥物，
    亦無飲酒；證人寅○○鑑定測前睡眠時間約6 至7 小時、測
    前24小時僅服用胃藥，早上僅飲用保力達；證人亥○○鑑定
    測前睡眠時間約5 至6 小時、測前24小時僅服用皮膚藥物，
    亦無飲酒；上開證人目前身體及精神狀況均良好，且以前均
    未曾接受測謊測試，有上開證人親自填寫之測謊對象身心狀
    況調查表各1 紙可稽（參見本院卷(一)第175 頁背面、第196
    頁背面、第210 頁測謊鑑定書），本件施測人員於施測前，
    曾先對受測者說明得拒絕測謊，同時亦就測謊問卷內容及儀
    器明確說明，徵求受測者之同意願意接受測試後，始由受測
    者親自簽具測謊同意書，足見上開證人係在自認其身體狀況
    適合接受測試之情形下，始同意接受測試。
  (三)又本件為求測謊之正確性，測謊需有應遵循之程序，其中為
    避免受測人情緒緊張或不安，以致影響測驗之準確性，於測
    謊前需先為「測前會談」，完成受測者同意測試書面簽署、
    身心狀況觀察詢問、受測者對案情供述意見詢問、測試問題
    解說、測試儀器解說及其他應注意事項。繼而進行測試，對
    受測者實施「控制問題法、混合問題法」以詢問受測者，受
    測者回答時之生理反應經儀器紀錄後據以研判回答之問題有
    無說謊，並請受測者於測謊反應圖譜上簽名，再由施測者以
    其專業訓練依反應圖譜比對研判後得出結論。
  (四)綜上所述，本件就上開證人進行之測謊鑑定，均已符合前揭
    測謊基本程式要件。則本件鑑定機關就上開證人所為之測謊
    鑑定報告，自具有證據能力。
五、通訊監聽譯文：
    按司法警察機關因偵辦刑事案件，為蒐集或調查證據，而有
    實施通訊監察之必要者，於偵查中應由檢察官依職權或聲請
    核發通訊監察書，載明應記載事項，始得為之，其有急迫之
    情形經檢察官口頭通知先予執行通訊監察者，亦應於24小時
    內補發通訊監察書，修正前通訊保障及監察法第5 條、第6
    條、第11條規定甚明。本件如附表三所示之通訊監聽譯文，
    均係臺灣屏東地方法院檢察署檢察官針對被告戊○○所使用
    之行動電話號碼0000000000號、被告酉○○所使用之行動電
    話號碼0000000000號、0000000000號、被告午○○所使用之
    行動電話號碼0000000000號、被告甲○○所使用之行動電話
    號碼0000000000號，所核發通訊監察書，有本院卷存之通訊
    監察書可證。又監聽錄音譯文，係以其內容作為證據，屬於
    「證據文書」之證據方法，且因為它是譯文制作者﹙如警察
    ﹚對於其經過「知覺」﹙聽監聽錄音帶﹚、「記憶」後，在
    審判外所作書面紀錄之「陳述」，故屬「供述證據」，而有
    傳聞法則的適用，如經當事人、代理人或辯護人同意，或有
    刑事訴訟法第159 條之5 第2 項「擬制同意」，且經法院審
    酌該譯文之作成時之情況，認為適當時，應依刑事訴訟法第
    159 條之5 認為有「證據能力」。本件被告、辯護人及檢察
    官對於監聽譯文與監聽錄音光碟內容之一致性，並未爭執，
    故二者之真實性，即無疑義。另本件被告及辯護人均未於本
    院言詞辯論終結前就其證據能力聲明異議，依前開刑事訴訟
    法第159 條之5 第2 項之規定，上開監聽譯文應有證據能力
    。
六、被告以外之人於偵查中經具結所為之證述：
  (一)按被告以外之人於偵查中向檢察官所為陳述，除顯有不可信
    之情況者外，得為證據，刑事訴訟法第159 條之1 第2 項定
    有明文。偵查中對被告以外之人所為之偵查筆錄，或被告以
    外之人向檢察官所提之書面陳述，性質上均屬傳聞證據。惟
    現階段刑事訴訟法規定檢察官代表國家偵查犯罪、實施公訴
    ，依法其有訊問被告、證人及鑑定人之權，證人、鑑定人且
    須具結，而實務運作時，檢察官偵查中向被告以外之人所取
    得之陳述，原則上均能遵守法律規定，不致違法取供，其可
    信度極高。本件證人庚○○、巳○○、天○○、宇○○、玄
    ○○、亥○○、莊璧福、癸○○、己○○、辰○○、丁○○
    、丑○○、寅○○、未○○、乙○○於檢察官偵查中轉換為
    證人身分具結所為之證述，性質上雖屬傳聞證據，惟係偵查
    中向檢察官所為之證述，均經具結，另上開證人於本院均復
    已到庭接受詰問，足可認定業已保障被告詰問權，且無顯有
    不可信之情況，自具有證據能力。
  (二)復按刑事訴訟法第159 條之1 第2 項規定，被告以外之人於
    偵查中向檢察官所為之陳述，除顯有不可信之情況者外，得
    為證據，乃傳聞法則之例外得為證據之情形。惟被告之反對
    詰問權，屬憲法第8 條第1 項規定「非由法院依法定程序不
    得審問處罰」之正當法律程序所保障之基本人權及第16條所
    保障之基本訴訟權，自不容任意剝奪。故上開所稱得為證據
    之「被告以外之人於偵查中向檢察官所為之陳述」得為證據
    ，自應限縮解釋為已經被告或其辯護人行使反對詰問權者始
    有其適用，非謂被告以外之人，於檢察官偵查中具結後之陳
    述，依前揭法條之規定，即取得證據能力。如檢察官於偵查
    中訊問被告以外之人之程序，未予被告或其辯護人行使反對
    詰問權之機會，除非該陳述人因死亡、或身心障礙致記憶喪
    失或無法陳述、或滯留國外或所在不明而無法傳喚或傳喚不
    到、或到庭後無正當理由拒絕陳述外，均應傳喚該陳述人到
    庭使被告或其辯護人有行使反對詰問權之機會，若已經行使
    反對詰問權後，被告以外之人於偵查中向檢察官所為之陳述
    ，除顯有不可信之情況外，有證據能力，以保障被告之反對
    詰問權，並符憲法第8 條第1 項及第16條之規定意旨，最高
    法院95年度台上字第5256號著有判決可供參照。查本件檢察
    官偵查中訊問證人卯○○（96年4 月4 日）、謝恆生（96年
    4 月4 日）之程序，均業已給予被告戊○○當場行使反對詰
    問權之機會（見95年度偵字第6045號卷(一)第160 頁），此外
    亦無顯有不可信之情況，依前開見解，自應認具有證據能力
    。
  (三)又上開所稱證人「傳喚未到」者，乃指依刑事訴訟法第178
    條關於證人之規定傳喚之，無正當理由而不到場者。本件證
    人子○○、申○○、戌○○、辛○○、卯○○、謝恆生均經
    本院依法傳喚，且均經其本人亦或同居人在送達證書上簽名
    蓋章以示已收受該次庭期之傳票通知，此有各送達證書等附
    卷可證。故本院確實均已依法傳喚上開證人，然其等未有理
    由而未到庭，難稱本院有不當剝奪被告或辯護人詰問上開證
    人之機會，所踐行之程序尚難稱違法。另其等於偵查中經具
    結所為明確之證述，亦無顯有不可信之情況，依前開見解，
    自亦應認具有證據能力。
七、被告以外之人於警詢中所為之證述：
  (一)按被告以外之人於檢察事務官、司法警察官或司法警察調查
    中所為之陳述，與審判中不符時，其先前之陳述具有較可信
    之特別情況，且為證明犯罪事實存否所必要者，得為證據。
    此刑事訴訟法第159 條之2 定有明文。其中所謂「有較可信
    之特別情況」，係屬「信用性」之證據能力要件，而非「憑
    信性」之證據證明力，法院自應比較其前後陳述當時之原因
    、過程、內容、功能等外在環境加以觀察，以判斷先前之陳
    述，是否出於真意之供述、有無違法取供等，其信用性獲得
    確定保障之特別情況。而所稱「為證明犯罪事實存否所必要
    者」，係指就具體個案案情及相關卷證判斷，為發現實質真
    實目的，認為除該項審判外之陳述外，已無從再就同一供述
    者，取得與其上開審判外陳述之相同供述內容，倘以其他證
    據代替，亦無從達到同一目的之情形而言。
  (二)經查，證人巳○○於警詢中就被告戊○○販賣其毒品之次數
    、有無自被告午○○處拿到毒品之陳述；證人玄○○於警詢
    中就有無向被告戊○○、午○○購買毒品之陳述；證人庚○○於警詢中就其向被告午○○購買毒品之次數、時間與地點
    之陳述；證人亥○○於警詢中就其有無向被告丙○○購買毒
    品之陳述；證人莊璧福於警詢中就其有無直接向被告戊○○
    與被告午○○購買毒品，亦或僅係託買，以及其有無直接向
    被告酉○○購買毒品，亦或僅係共同出錢向他人取得毒品等
    之陳述；證人癸○○於警詢中就其有無直接向被告戊○○與
    被告酉○○購買毒品，亦或僅係託買之陳述；證人辰○○就
    其是否直接向被告酉○○與被告甲○○購買毒品，亦或僅係
    請其等調買之陳述；證人丁○○就其有無向被告酉○○與被
    告甲○○購買毒品之陳述；證人丑○○就其是否直接向被告
    酉○○與被告甲○○購買毒品，亦或僅係共同出錢向他人取
    得毒品等之陳述；證人寅○○就其是否直接向被告酉○○與
    被告甲○○購買毒品，亦或僅係共同出錢向他人取得毒品等
    之陳述；證人未○○就其有無向被告酉○○與被告甲○○購
    買毒品之陳述；證人乙○○就其向被告酉○○購買毒品時間
    之迄點等等，均與其等於本院審理中所言不符。
  (三)惟本院審酌上開證人於警詢時，員警均有明確告知其等刑事
    訴訟法第95條之權利，並均經其等同意而為夜間詢問，且亦
    由員警2 人分別詢問、紀錄，而上開證人等於本院審理時亦
    均未陳述員警有何非法取供之行為，且其等於警詢時員警均
    先當場撥放相關之通聯監聽譯文，其等方針對該通聯譯文作
    出陳述，其等於警詢中之陳述應較為可信；再參以被告5 人
    與上開證人於本院審理時，係搭乘同一輛警備車至本院，於
    本院待訊中，亦處於同一拘留室，不免於載運與等待受訊之
    過程中，有與被告等聊天之機會而受被告等之影響（例如證
    人庚○○於本院審理中即主動向本院表示被告午○○在拘留
    室中有請其幫忙說好話，因為被告午○○告知其其2 人之間
    並無通聯紀錄，並請本院下庭出庭時不要再與被告等人關在
    同一間拘留室，會有壓力，見本院卷(一)第242 頁背面至第24
    3 頁96年10月26日審理筆錄），又上開證人分別於警偵訊中
    均有表明不敢跟被告等於本院審理中對質，因為擔心被告等
    會對其等不利，甚至騷擾證人或其家人，此有各次警詢筆錄
    可為證（再例如證人丑○○即曾向帶同人員偵查佐劉泳成埋
    怨，該偵辦戊○○、酉○○販毒乙案，向屏東監獄竹田分監
    提訊其本人出庭做證，已影響其服刑單位監獄同房之對待，
    造成其本人多處不便，產生情緒壓力，希望檢警如要其出庭
    做證或訊問購毒事證，不要用提訊的，直接至服刑監獄以借
    訊方式訊問之，此有95年度偵字第6277號卷(四)第1175頁偵查
    報告附卷）。故本院認上開證人於本院審理時與被告等當庭
    指證，陳述時之心理狀況顯較在警局有壓力，是其先前陳述
    具有較可信之特別情況。且就上開證人與被告等進行毒品交
    易之際，別無其他人存在，本院依本件相關卷證判斷認為除
    該項警詢之陳述外，已無從再就此部分，取得與其警詢陳述
    之相同供述內容，亦無其他證據足以完全代替上開證人之證
    述，是則，為證明犯罪事實存否所必要，本院認上開證人於
    警詢所為之陳述，具有證據能力。
  (四)又按被告以外之人於審判中有滯留國外或所在不明而無法傳
    喚或傳喚未到者，其於檢察事務官、司法警察官或司法警察
    調查中所為之陳述，經證明具有可信之特別情況，且為證明
    犯罪事實存否所必要者，得為證據，刑事訴訟法第159條之3
    第3 款定有明文。本件證人申○○、子○○、戌○○、辛○○、卯○○、謝恆生，均經本院依法傳喚，且均經其本人亦
    或同居人在送達證書上簽名蓋章以示已收受該次庭期之傳票
    通知，此有各送達證書等附卷可證。且渠等於警詢中均有表
    示不願意當庭指證被告等人，因為認識不方便或是擔心家人
    遭報復（見95年度偵字第6277號卷(三)第867 頁、同卷第852
    頁、95年度偵字第6277號卷(四)第925 頁、同卷第904 頁、東
    警分偵字第10122 號卷第39頁），且渠等於警詢中所為之證
    述係經員警現場撥放渠等與被告等之通聯監聽譯文後即刻所
    為之陳述（見95年度偵字第6277號卷(三)第840 至第852 頁、
    95年度偵字第6277號卷第832 至第904 頁、東警分偵字第10
    122 號卷第30至第39頁、東警分偵字第0950013253號卷第13
    6 至第144 頁、95年度偵字第6277號卷(一)第191 至第196 頁
    ），衡情自具有較可信之特別情況；又就上開證人與被告等
    進行毒品交易之際，別無其他人存在，本院依本件相關卷證
    判斷認為除該項警詢之陳述外，已無從再就此部分，取得與
    其警詢陳述之相同供述內容，亦無其他證據足以完全代替上
    開證人之證述，是則，為證明犯罪事實存否所必要，本院認
    上開證人於警詢所為之陳述，具有證據能力。
  (五)又查，證人天○○、宇○○、己○○警詢之陳述與日後審判
    中大致均相符，依前開說明，應以其審判中所述作為證據，
    其警詢所述應無證據能力。
八、刑事訴訟法第159 條之5之情形：
    按被告以外之人於審判外之言詞或書面陳述，除法律有規定
    者外，不得作為證據；又被告以外之人於審判外之陳述，雖
    不符前4 條之規定，而經當事人於審判程序同意作為證據，
    法院審酌該言詞陳述或書面陳述作成時之情況，認為適當者
    ，亦得為證據。當事人、代理人或辯護人於法院調查證據時
    ，知有第159 條第1 項不得為證據之情形，而未於言詞辯論
    終結前聲明異議者，視為有前項之同意，刑事訴訟法第159
    條第1 項、第159 條之5 分別定有明文。本件證人劉佳章、
    劉泳成、周世華、王進寶、蔡玉山、周○華（85年11月10日
    生，毋庸具結）、蔡○瑜（88年10月29日生，毋庸具結）、
    蔡○呈（87年1 月16日生，毋庸具結）於警偵訊中之證言、
    本件卷附搜索扣押筆錄、毒品案件尿液受檢人真實姓名對照
    表、初步檢驗報告單、行動電話使用資料、車籍資料、偵查
    報告、扣押物品清單、扣押物品目錄表、臺灣屏東地方法院
    檢察署檢察事務官勘驗筆錄、屏東縣警察局東港分局96年5
    月15日東警分偵字第0960006224號函、南部地區巡防局第六
    海岸巡防總隊96年5 月8 日南六總字0960012399號函、臺灣
    屏東監獄96年7 月6 日屏監宏衛字第0960004599號函、臺灣
    屏東地方法院檢察署96年4 月11日屏檢瑞荒95偵6277字第97
    98號函、臺灣屏東地方法院檢察署96年4 月11日屏檢瑞荒95
    偵6277字第10029 號函、屏東縣稅捐稽徵處96年5 月17日屏
    稅密資字第0960016776號函、財政部臺灣省南區國稅局屏東
    縣分局96年5 月18日南區國稅屏縣四字第0960017027號函、
    正修科技大學超微量研究科技中心檢驗報告等均為前開刑事
    訴訟法第159 條第1 項之傳聞證據，惟被告等暨辯護人於本
    院言詞辯論終結前均並未就其證據能力聲明異議，依前開刑
    事訴訟法第159 條之5 第2 項之規定，上開陳述亦有證據能
    力。
貳、實體部分
甲、有罪部分
一、訊據被告5 人均矢口否認犯行。分別辯稱：
  (一)被告戊○○辯稱：有轉讓過第一級毒品海洛因，但是沒有販
    賣。證人卯○○、謝恆生、玄○○只是常來找伊泡茶，他們
    有的情況是拜託伊向他人拿毒品，但伊均沒有收錢，證人亥
    ○○也有向伊要過毒品，是幫她向別人買，證人宇○○則是
    錢給伊，伊幫他去向別人拿，證人己○○、莊璧福亦是幫他
    們買；通聯譯文中所指之暗號是指茶葉；警方在伊家中查扣
    之白粉係小朋友泡咖啡用的。而其辯護人則辯稱：證人在警
    偵訊中之陳述係因受到壓力，或因自身利害為獲致減刑所為
    之矛盾陳述，不足作為判斷被告戊○○有罪之依據。且警方
    搜索被告戊○○家中亦僅搜得如附表五所示之少量毒品與殘
    渣袋，不足作為認定被告犯罪之憑據。又果被告戊○○真係
    販賣毒品，何以仍租屋居住，並積欠房東租金？
  (二)被告丙○○辯稱：只有因為哥哥（即被告戊○○）的朋友會
    來家中拿飼料，偶爾幫被告戊○○收錢，有時也會幫其拿茶
    葉或送茶葉，但是不知道哥哥（即被告戊○○）在販賣毒品
    ，也沒有幫他賣毒品；從來沒有拿東西賣給證人己○○，也
    沒有與證人亥○○接觸過。而其辯護人則辯稱：證人在警偵
    訊中之陳述因檢警在場，而有高度心理壓力，缺乏可信性，
    且檢警並未在證人或被告丙○○身上扣到任何毒品海洛因，
    尤無鑑定報告證明係海洛因，即無物證佐證，難以認定被告
    丙○○有販賣毒品犯行；又證人亥○○於電話通聯中屢屢抱
    怨毒品不純，無法確證所販賣者確屬海洛因；證人己○○非
    毒物化學專家，其個人憑感覺認被告丙○○給他的東西係毒
    品亦純屬個人臆測之詞，並無其他補強證據佐證；又共同被
    告戊○○亦證稱從未請被告丙○○幫他送毒品，足證被告丙○○並無販賣毒品。
  (三)被告午○○辯稱：警方所查扣之毒品係朋友遺留，伊撿拾後
    放入衣櫃；與證人玄○○電話中所稱之「500 」，係證人玄
    ○○要借錢，證人莊璧福雖有打電話給伊，但伊沒有碰到他
    ，伊並無販賣毒品之情事。而其辯護人則辯稱：不得逕以證
    人單方面之證述而入被告午○○於罪；又通聯譯文內容大多
    語意不明，無從看出實際上被告午○○是否確實販賣毒品，
    且暗號「支」、「一半」，均簡短且隱諱，難以究明是否有
    交易毒品，或交易之種類、數量、金額為何。故證據不足以
    證明被告午○○確有販賣毒品。
  (四)被告酉○○辯稱：伊與證人辰○○之通聯內容乃伊曾向證人
    辰○○購買豆腐，伊則曾賣螃蟹給證人辰○○過；證人乙○○曾拿錢給過伊，但伊都在樓下等另外一個人拿毒品來；證
    人未○○曾經邀過伊一同出資向林園鄉一位「阿文」拿海洛
    因，結果錢沒有還伊，之後又再相約共同出資購買毒品，然
    因證人未○○錢不夠，所以伊沒有分一半的海洛因給證人未
    ○○，其因此翻臉並有肢體衝突，之後可能因為鄰居報案以
    致證人未○○被警攔下，並在其車上查獲毒品，以致對伊懷
    恨在心，而故意作不實證述；另外有些證人是在警方威嚇脅
    迫下而被逼指控被告，其等之證述並非出於本意。而其辯護
    人則辯稱：有些證人是透過被告酉○○一起投資購買，再將
    份量分給投資購買的證人，被告酉○○並無販賣毒品，且不
    得逕以證人單方面之證述而入被告酉○○於罪；又通聯譯文
    內容大多語意不明，無從看出實際上被告酉○○是否確實販
    賣毒品，且暗號「一張」、「二仟」、「箱」、「飲料」等
    ，均簡短且隱諱，難以究明是否有交易毒品，或交易之種類
    、數量、金額為何。故證據不足以證明被告酉○○確有販賣
    毒品。
  (五)被告甲○○辯稱：沒有幫過先生（即被告酉○○）拿東西給
    他朋友過，可能曾經有拿螃蟹給人家，但是伊不認識證人乙○○，也不認識證人辰○○，伊沒有幫先生（即被告酉○○
    ）賣毒。而其辯護人則辯稱：有時被告甲○○幫被告酉○○
    接電話，但內容為何伊完全不知情，不得逕以證人單方面之
    證述而入被告甲○○於罪；又通聯譯文內容大多語意不明，
    無從看出實際上是否確實販賣毒品，且暗號「一張」、「二
    仟」、「箱」、「飲料」等，均簡短且隱諱，難以究明是否
    有交易毒品，或交易之種類、數量、金額為何。故證據不足
    以證明被告甲○○確有幫助被告酉○○販賣毒品。
二、經查：
  (一)被告戊○○所使用之行動電話門號為0000000000號、被告午
    ○○所使用之行動電話門號為0000000000號、被告酉○○所
    使用之行動電話門號為0000000000號、0000000000號，作為
    其等於94、95、96年間對外聯絡工具一情，業據被告5 人於
    警偵訊中供承屬實；如附表二所示之各門號則係由如附表二
    所示之各購買者所使用一節，亦為如附表二所示之各證人於
    警偵訊中證述明確，且不為被告等所否認。又卷附如附表三
    所示之各項通聯紀錄與內容，確係為被告等與如附表三所示
    之各證人間之對話，亦不為被告等人否認，且經臺灣屏東地
    方法院檢察署檢察官、檢查事務官勘驗其內容與卷附譯文相
    符，堪信為真。
  (二)被告5 人於如附表三所示之時間，與如附表三所示之各證人
    電話聯絡，約定以如附表二所示之時間、地點、金額、數量
    交易如附表二所示之毒品，並均交易完畢一情，業經如附表
    二所示之各證人證述明確，並有與上開情節相符之如附表三
    所示之通聯譯文及其他證據附卷可證，足證上開犯罪事實洵
    可認定（詳細之通聯譯文內容、證人證述內容、其卷證位置
    、其餘證據之卷證位置，均詳如附表三所示）。另外證人
    卯○○就其與被告戊○○交易毒品之地點，警偵訊中所述雖
    有不同，然依如附表三(一)所示通聯譯文內容顯示，其與被告
    戊○○3 次交易毒品之地點應均係同其於警詢中所述在被告
    戊○○住處前方三西河往南州加油站前的產業道路上。證
    人謝恆生就其與被告戊○○交易毒品之金額，警偵訊中雖有
    不同，然依罪疑唯輕原則，本院認定以其所述較輕之500 元
    金額作為此次交易毒品之金額。證人玄○○就其與被告戊○○交易毒品之地點，警偵訊中雖有不同，然依如附表三(三)
    所示通聯譯文內容顯示，其與被告戊○○交易毒品之地點應
    係在被告戊○○住處；另就其與被告戊○○交易毒品之金額
    ，警偵訊中雖均稱1,000 元至2,000 元不等，然依罪疑唯輕
    原則，本院均認定以較輕之1,000 元金額作為其與被告戊○○交易毒品之金額。證人亥○○雖未能確認其與被告戊○○、被告丙○○於95年4 月25日所交易之毒品金額，然據其
    於偵訊中結證稱：「周媽恩（即被告丙○○）送毒品的時間
    約在95年1 月至4 月間，共有2 次，地點他拿到金博士我租
    屋處給我，要買2, 000元以上他才會送」（見95年度偵字第
    62 77 號卷(二)第326 頁96年2 月9 日偵訊筆錄），故以2,00
    0 元之金額作為此次交易毒品之金額。證人莊璧福雖未能
    確認其與被告戊○○於95年4 月19日、21日上午、21日下午
    、22日、23日、5 月23日所交易之毒品金額，然據其於審理
    中結證稱：「有跟戊○○拿2 次毒品，一次1,000 元，一次
    2,00 0元」（見本院卷(二)第98頁96年11月29日審理筆錄），
    故依罪疑唯輕原則，本院均認定以較輕之1,000 元金額作為
    其等這幾次交易毒品之金額。證人己○○雖就其與被告戊○○、丙○○交易毒品之地點於警偵訊及本院審理中均不同
    ，然依如附表三(七)所示通聯譯文內容顯示，其等交易毒品之
    地點應係在被告戊○○住處；另就其於95年5 月22日與被告
    戊○○、丙○○交易毒品之金額，偵訊中雖稱約為70 0、80
    0 元，審理中則稱好像是800 元，然依罪疑唯輕原則，本院
    認定以較輕之700 元金額作為該次交易毒品之金額。證人
    玄○○雖未能確認其與被告午○○於95年4 月19日、23日、
    26日所交易之毒品金額，然就其警偵訊中均稱1,000 元至2,
    00 0元不等，故依罪疑唯輕原則，本院均認定以較輕之1,00
    0 元金額作為其與被告午○○交易毒品之金額。證人辰○○就其於95年1 月4 日與被告酉○○、甲○○交易毒品之金
    額，雖未能確認，然據其於審理中證稱：都是500 元（見本
    院卷(二)第46頁96年11月9 日審理筆錄），故本院亦依此認定
    該次交易毒品之金額。證人申○○就其於95年2 月1 日與
    被告酉○○交易毒品之金額，雖未能確認，然據其於偵訊中
    證稱：每次購買的金額是500 或1,000 元（見95年度偵字第
    62 77 號卷(四)第1082頁96年6 月13日偵訊筆錄），故依罪疑
    唯輕原則，本院認定以較輕之500 元金額作為該次交易毒品
    之金額。證人寅○○就其與被告酉○○、甲○○交易毒品
    之地點，警偵訊中證述雖有不同，警詢中證稱在被告酉○○
    家前，偵訊中證稱在老人會前，然據其於審理中結證稱：去
    他家（見本院卷(二)第68頁96年11月9 日審理筆錄），故本院
    亦依此認定其等交易毒品之地點均在被告酉○○住處。證
    人乙○○就其於95年6 月2 日與被告酉○○交易毒品之金額
    ，雖於偵訊中證稱係買了1 、2,000 元的安非他命，然依罪
    疑唯輕原則，本院認定以較輕之1,000 元金額作為該次交易
    毒品之金額。
  (三)如附表二所示之證人即購買者就其等如附表二所示向被告等
    人購買毒品之過程，無論於警詢、檢察官訊問中均就其時間
    、次數、地點、金額證稱明確、詳細且前後一致，並於警偵
    訊中就被告等人相片（非口卡片，乃被告等人近照）以及購
    買毒品地點之照片均指認不移，甚且針對與該次交易毒品時
    間相符之通聯譯文內容均能明確說明與交代暗號內容，此有
    如附表三所示之上開證人警偵訊筆錄等附卷可證，堪信其等
    確有向被告等購買毒品。另證人玄○○雖於本院審理中翻
    稱：只有打電話給被告戊○○約喝酒、泡茶，向被告午○○
    係拿茶葉，沒有向其2 人買毒品云云，惟其先前於警偵訊中
    均坦承不敢當庭指認被告戊○○與午○○販毒，希望以後不
    要開庭，否則到時會變偽證罪（見95年度偵字第6277號卷(二)
    第384 頁、95年度偵字第6277號卷(四)第942 頁），足證其前
    開於本院審理中所言一節，顯屬因害怕被告所為迴護被告之
    詞，自不能採為有利於被告之認定；證人亥○○雖於本院
    審理中翻稱：係拿錢給被告戊○○請他幫忙買毒品云云，然
    就公訴人與審判長進一步訊問細節，其則稱：直接與被告戊○○電話聯絡、被告戊○○已經在路邊等她、是一手交錢一
    手交貨等語（見本院卷(二)第94頁背面至第97頁），顯證其所
    謂「請他幫忙買毒品」之意，實際上就是直接拿錢給被告戊○○，被告戊○○並同時拿毒品給伊，顯與一般調貨之情形
    不同。另外證人亥○○於本院審理中亦翻稱雖有看過被告丙○○，但其僅拿普通香菸給我，沒有拿毒品給我云云，然其
    先前於偵訊中曾坦承不希望因為指認被告而害到家人安全（
    見95年度偵字第6277號卷(二)第326 頁），足證其前開於本院
    審理中所言一節，可能有所保留以致缺乏可信性；證人莊
    璧福雖於本院審理中翻稱：僅拜託被告戊○○去向朋友拿、
    僅拜託被告午○○去向朋友拿，拿2 次均拿不到云云，然其
    先前於警偵訊中均坦承不敢當庭指認被告戊○○與被告午○○，亦不敢與其等當庭對質，因為家裡有小孩，母子都在東
    港，伊真的很怕，另外員警劉泳成並未強迫伊作證，證詞都
    是發自內心的（見95年度偵字第4470號卷第137 頁），足證
    承辦員警對其造成之心理壓力遠不及被告等人，其前開於本
    院審理中所言一節，顯屬因害怕被告所為迴護被告之詞，自
    不能採為有利於被告之認定；證人癸○○雖於本院審理中
    翻稱：僅拜託被告戊○○去向他人拿1 次毒品云云，然其先
    前於警偵訊中均坦承不敢當庭指認被告，因為伊在監服刑，
    怕家人遭到報復困擾、不要在院方對質，因為怕在監所會對
    其不利，伊當面會改變供詞、檢察官訊問態度良好、承辦員
    警劉泳成人很好（見95年度偵字第6045號卷(二)第469 頁、第
    501 頁），足證承辦員警、檢察官對其造成之心理壓力遠不
    及被告，其前開於本院審理中所言一節，顯屬因害怕被告所
    為迴護被告之詞，自不能採為有利於被告之認定；證人辰
    ○○雖於本院審理中翻稱：係拿錢請被告酉○○調貨云云，
    然就公訴人與審判長進一步訊問細節，則稱：係打電話與被
    告酉○○聯絡、走10分鐘去他家就可以拿到毒品了、一手交
    錢一手交貨等語（見本院卷(二)第45頁背面至第48頁），顯證
    其所謂「請他幫忙調貨」之意，實際上就是當面直接拿錢給
    被告酉○○，被告酉○○並同時拿毒品給伊，顯與一般調貨
    之情形不同；證人丁○○雖於本院審理中翻稱：只有打電
    話給被告酉○○借錢，未曾跟他買過毒品云云，然其先前於
    警偵訊中均坦承不願意曝光、不敢當庭指認被告酉○○及其
    太太販毒、之前在檢察官、警察面前所言沒有說謊（見95年
    度偵字第60 45 號卷(一)第13頁、95年度偵字第6045號卷(二)第
    450 頁、第492 頁），且證人丁○○在屏東監獄中，有其他
    犯人報告其妹及妹婿因證人丁○○出庭指證遭收押禁見，該
    犯回工場後經查證屬實，恐受其他收容人騷擾，予以轉業，
    有臺灣屏東監獄96年7 月6 日屏監宏衛字第0960004599號函
    1 紙附卷（見95年度偵字第6045號卷(二)第568 頁），足證其
    確有因受到被告無形恐嚇之壓力，以致於本院審理中翻改證
    詞，自不能採為有利於被告之認定；證人寅○○雖於本院
    審理中翻稱：毒品係伊與被告酉○○一起去拿的，那個人伊
    不認識，95年4 月9 日打電話給被告甲○○後，並未拿到毒
    品云云，惟其先前於偵訊中坦承當面對質不好，怕被告會尋
    仇報復，對質後會翻供，怕尋仇（見96年度毒偵字第1401號
    卷第6 頁），足證其前開於本院審理中所言一節，顯屬因害
    怕被告所為迴護被告之詞，自不能採為有利於被告之認定；
    證人未○○雖於本院審理中翻稱：其毒品係向一名「川仔
    」拿的，不是被告酉○○與甲○○云云，惟其先前於警偵訊
    中均非就單一照片指認被告酉○○與甲○○，而係就年紀、
    體型、長相相近之6 人照片進行指認，難認其先前於警偵訊
    中之指認為有故意誣指被告之情事，且其於警偵訊中就與被
    告交易毒品時間相符之如附表三所示之通聯譯文內容均能明
    確說明，足見其於警偵訊中所言較為可採，其前開於審理中
    之證詞可信性大有疑義。
  (四)再查，警方於95年7 月21日上午7 時30分許，在被告戊○○
    、丙○○位於屏東縣南州鄉○○村○○路8 巷7 號之共同住
    處，持本院95年度聲搜字第655 號搜索票進行搜索，所扣得
    之白粉2 包，經送驗確認其含第一級毒品海洛因成分，純度
    以0.5%計，純質淨重約0.04公克，此有法務部調查局95年12
    月18日調科壹字第09523049580 號鑑定書1 紙附卷可證（見
    95年度偵字第6277號卷(一)第242 頁），足證被告戊○○辯稱
    警方在伊家中查扣之白粉係小朋友泡咖啡用的云云，全屬狡
    飾之詞。且被告戊○○先前全無任何施用毒品之前科，此有
    臺灣高等法院被告前案紀錄表1 紙附卷可稽（僅曾因持有毒
    品，經本院以95年度簡字第730 號判處有期徒刑2 月確定，
    不構成累犯），又採集其尿液送驗亦無呈現任何毒品反應，
    此有台灣檢驗科技股份有限公司95年8 月2 日編號KＺ000000
    00 0000 號濫用藥物尿液檢驗報告1 紙附卷可證（見東警分
    偵字第13253 號卷第29頁），是被告既非施用毒品海洛因毒
    癮之人，竟持有海洛因毒品，其目的為何殊非無疑。又上開
    毒品係因警方於95年4 月15日下午12時10分44秒監聽其與案
    外人即被告戊○○之子周世華之通聯內容，乃其告知周世華
    毒品藏於廚房的炒菜放油的地方，請其拿給購買毒品之人，
    故警方事後依此方向進行搜索，而果真於95年7 月21日上午
    7 時30分許在被告戊○○住處廚房內毛巾下扣得上開毒品，
    此有偵查報告1 紙附卷可證（見95年度偵字第6277號卷(三)第
    646 頁，相關譯文在該卷第648 頁），亦足證被告戊○○明
    知該白粉屬第一級毒品海洛因而藏放於廚房內，伊確有販賣
    毒品之目的。
  (五)復查，辯護人雖辯稱並無證據證明證人亥○○與己○○就其
    等向被告戊○○、丙○○處所取得之白粉確係毒品；惟證人
    亥○○於95年4 月28日當日自被告戊○○處所取得之白粉確
    屬第一級毒品海洛因（淨重0.14公克、包裝重0. 30 公克）
    無誤，此有法務部調查局95年5 月30日調科壹字第24000417
    9 號鑑定通知書1 紙附卷可證（見本院卷(二)第156 頁），並
    經本院以95年度訴字第622 號判決宣告沒收銷燬，有本院95
    年度訴字第622 號判決1 份附卷可稽（見本院卷(二)第158 至
    第160 頁），足證其向被告戊○○、丙○○處所取得之毒品
    確屬第一級毒品海洛因無誤；又證人己○○早自85年間即因
    違反麻醉藥品管理條例而犯案，其後於94年間再因施用毒品
    經裁定送觀察勒戒，此有臺灣高等法院被告前案紀錄表1 紙
    附卷可證（見本院卷(二)第175 至第176 頁），則顯見其對於
    施用毒品之反應應至為熟悉，其既於審理中明確證稱：確定
    被告丙○○拿給我的東西是第一級毒品海洛因，因為有那種
    感覺（見本院卷(二)第91頁背面），自足供證明其自被告戊○○、丙○○處所取之白粉確屬第一級毒品海洛因無誤。
  (六)再查，被告酉○○家中平日沒有販賣蝦子或螃蟹一情，業經
    證人即被告酉○○之子女蔡○瑜、蔡○呈於偵訊中證述明確
    （見95年度偵字第6045號卷(二)第525 至第526 頁，均未滿16
    歲，毋庸具結），且被告酉○○雖於95、96年間有從事蝦苗
    買賣生意，惟其與被告甲○○等2 人平日並無從事海鮮零售
    之情事，另查被告酉○○於92年12月8 日有申請補發漁民證
    ，但於94年4 月1 日至95年7 月30日並無出海捕魚進出港之
    紀錄一情，亦有屏東縣警察局東港分局96年5 月12日東警分
    偵字第0960006224號函、南部地區巡防局第六海岸巡防總隊
    96年5 月8 日南六總字第0960012399號函各1 份附卷可證（
    見95年度偵字第6045號卷(二)第370 至第372 頁），又檢察官
    親自至被告酉○○家中勘驗，現場亦無看到螃蟹、蝦苗，屋
    內亦無看到裝蝦苗、螃蟹之器具，此有勘驗筆錄1 紙附卷可
    證（見上卷第533 頁），亦足證被告酉○○、甲○○辯稱有
    些證人係去其家中購買螃蟹云云，全屬狡飾之詞，不足為採
    。
  (七)另查，證人辰○○於偵訊、本院審理中均指證明確：未曾販
    賣過豆腐給被告酉○○、甲○○（見95年度偵字第6045號卷
    (一)第71頁、本院卷(二)第45頁），且衡諸其與被告酉○○、甲○○之通聯時間均為深夜或凌晨（如附表三(十)所示），自無
    於此時間販賣豆腐之理，被告酉○○辯稱伊與證人辰○○之
    通聯內容乃伊曾向證人辰○○購買豆腐云云，亦屬憑空牽連
    之狡稱；又查，被告酉○○雖辯稱證人未○○係因與伊有怨
    隙，始為上開指證云云，惟查證人未○○係因收到傳票方於
    96年7 月23日自行前往屏東分局偵查隊說明案情一情，有當
    日之警詢筆錄可為證（見95年度偵字第6045號卷(三)第662 頁
    ），足見其並非「主動」前往警局誣指被告酉○○販賣毒品
    ；更且倘證人未○○確因金錢糾紛而與被告酉○○有所怨隙
    ，則其在本院審理時，亦應繼續為與警詢及偵查中相同之指
    證，以達其挾怨報復之目的，為何又於本院審理時，翻異前
    詞，而為與之前不同之證述，反而作出對被告酉○○、甲○○有利之不實證詞？凡此均足證明證人未○○在本院審理之
    上開謊稱，應係另有隱情而所為臨訟與被告勾串之詞，被告
    酉○○辯稱證人未○○係因與伊有怨隙，始為上開指證云云
    ，不足採信。
  (八)復查，被告丙○○雖辯稱並未受被告戊○○所託請其拿毒品
    給他人，惟證人亥○○於警詢中明確證稱：被告戊○○的弟
    弟周媽恩（即被告丙○○）有二次轉送毒品至我的租屋處「
    金博士」附近給我，我是當面交錢3,000 元給周媽恩的。周
    媽恩是當面交毒品海洛因給我的，該毒品1 小包是用夾鏈袋
    包裝的（見95年度偵字第6277號卷(二)第297 頁）；證人己○○則於本院審理中明確證稱：有2 次向他（即被告戊○○）
    弟弟拿過毒品，他也是拿塑膠袋裡面裝著毒品海洛因，他拿
    給我時自己也知道外觀是這樣（見本院卷(二)第91頁）。足證
    被告丙○○確係以夾鏈塑膠袋呈裝毒品海洛因交付予證人亥
    ○○與己○○，並當場收取現金，則其所持之物既無以其他
    包裝包覆，則顯見伊應明知內容物為何。另其與被告戊○○
    間，亦曾有內容與毒品暗號相符之通聯譯文在卷（見附表四
    (一)）。是均足以證明被告丙○○明知被告戊○○販賣毒品，
    並與其共同出於犯意之聯絡而共同販賣之。
  (九)又查，被告甲○○雖辯稱從未幫被告酉○○交付毒品給他人
    ，惟證人辰○○於偵訊中明確證稱：（如附表三(十)所示95年
    1 月4 日凌晨0 時1 分5 秒對話）是拿安非他命，是請他老
    婆拿安非他命，我記得有一次。當時確實是酉○○說要請他
    老婆拿給我，... 甲○○說她老公這樣，她也是很不捨，要
    希望她老公能夠改邪歸正（見95年度偵字第4470號卷第142
    頁）；證人寅○○於偵訊中明確證稱：有向酉○○他太太拿
    過毒品，... （如附表三(十四)所示95年4 月9 日晚間21時32分
    34秒對話）當天是甲○○拿給我的，我是拿1,000 元給她（
    見96年度毒偵字第1401號卷第5 頁）；證人未○○於警偵訊
    中亦證述明確：當我撥打酉○○的電話時，有時候是甲○○
    接聽，我也用上述的暗語告訴甲○○後，她就拿我要購買的
    毒品數量之海洛因及安非他命毒品，在其住宅前與我交易。
    ... （問：他老婆送下來送何種毒品？）如果我要買海洛因
    ，她就送海洛因，如果我要買安非他命，她就送安非他命，
    ... 錢都是親自交給川仔或他老婆（見95年度偵字第6045號
    卷(三)第663 頁、第675 至第676 頁）。足證被告甲○○確係
    將毒品親自交付予證人辰○○、寅○○與未○○，並當場收
    取現金。另其與被告酉○○間，亦有內容與毒品暗號相符之
    通聯譯文在卷可按（見附表四(二)）。是均足以證明被告甲○○明知被告酉○○販賣毒品，並與其共同出於犯意之聯絡而
    共同販賣之。
  (十)末按，毒品係政府公告查禁之違禁物，每因執法機關強力查
    緝而物稀價漲，倘非具有雄厚資力之人，當無可能隨身自備
    大量毒品供販售營利，且毒品非具有一定知識及備有相關器
    具無以製造，一般人尚無從自製毒品出售營利，是以毒品黑
    市之提供者往往因是否具有暢通之毒品來源而有大盤、中盤
    、小盤、及零售者之區別，下游販毒者勢須向上游提供者調
    取毒品始能遂其販售毒品營利之目的，則被告等人及辯護意
    旨認被告等人所交付毒品並非自備，須向他人調貨乙情，尚
    無從據為被告等人並無販賣毒品犯行有利推論。再者，非法
    販賣毒品係政府嚴予查緝之違法行為，且毒品無公定之價格
    ，並可任意分裝、稀釋、添加其他成份或增減其份量，而每
    次買賣之價量，亦隨時依雙方關係之深淺、當時之資力、需
    求程度及對行情之認知等因素而異其標準，非可一概而論，
    因之販賣之獲利，除經坦承犯行，或帳冊價量均臻明確外，
    委難察得實情，而販賣之人從價差或量差中牟利方式雖異，
    惟其圖利之非法販賣行為則均相同，是縱未確切查得販賣賺
    取之實際差價，但除別有事證，足認係按同一價格轉讓，確
    未牟利之情形外，尚難執此認非法販賣之事證有所不足，致
    知過坦承者難辭重典，飾詞否認者反得逞僥倖，而失情理之
    平；且毒品價格昂貴，取得不易，苟無利可圖，應無甘冒被
    查緝法辦之危險而平白為轉讓毒品之可能，是以縱被告等人
    販入與售出價格相同，亦應有加以稀釋，而從中賺取數量差
    價牟利之意圖及事實，應屬符合論理法則且不違背社會通常
    經驗之合理判斷，被告等人顯亦有販賣毒品圖利之意圖，足
    堪認定。
  (十一)綜上所述，足見被告等人如附表二所示之販賣毒品予如附表
    二所示之證人等事證已臻明確，其等前述所辯，顯不足採信
    ，其等犯行應堪認定。
三、論罪科刑：
  (一)按海洛因屬毒品危害防制條例第2 條第2 項第1 款所規範稱
    之第一級毒品，甲基安非他命屬同條項第2 款所稱之第二級
    毒品；是核被告戊○○、丙○○所為，就前開事實欄二、部
    分，係犯毒品危害防制條例第4 條第1 項之販賣第一級毒品
    罪；被告午○○就前開事實欄三、部分，係犯毒品危害防制
    條例第4 條第1 項之販賣第一級毒品罪；被告酉○○、甲○○就前開事實欄四、部分，係犯毒品危害防制條例第4 條第
    1 項之販賣第一級毒品罪與第4 條第2 項之販賣第二級毒品
    罪。
  (二)新舊法比較：
    按行為後法律有變更者，適用行為時之法律。但行為後之法
    律有利於行為人者，適用最有利於行為人之法律，刑法第2
    條第1 項定有明文。次按刑法第2 條第1 項之規定，係規範
    行為後「法律變更」所生新舊法比較適用之準據法，故被告
    行為後刑法條文之修正，對於被告並無有利或不利之情形者
    ，即無適用修正後刑法第2 條第1 項之規定比較新舊法適用
    之問題（最高法院95年度第21次刑事庭會議決議參照）。又
    刑法第55條但書僅係科刑之限制，為法理之明文化，非屬法
    律變更情形；另刑法第59條規定雖亦有修改，然屬法院就刑
    之酌減審認標準之明文化，非屬法律之變更，應逕適用新修
    正刑法第59條之規定（最高法院95年第8 次刑事庭會議決議
    參照），合先敘明。查被告等人行為後（不包括附表二、(三)
    編號7.至18. 、編號20 .21. 之部分），刑法於94年2 月2
    日以華總一義字第09400014901 號令修正公布，並自95年7
    月1 日起施行，茲將其新舊法比較臚列如下：
  1.共同正犯：
    共同正犯之成立要件，94年2 月2 日修正公布，95年7 月1
    日施行之刑法（下稱修正後刑法）第28條，已經修正，該項
    修正將刑法第28條原規定：「二人以上共同『實施』犯罪之
    行為者，皆為正犯」，修正為：「二人以上共同『實行』犯
    罪之行為者，皆為共同正犯」，乃因原「實施」之概念，包
    含陰謀、預備、著手及實行等階段，故修正為僅共同實行犯
    罪行為者，始成立共同正犯。是新法共同正犯之範圍顯然縮
    小，而排除「陰謀共同正犯」、「預備共同正犯」之適用，
    上開修正顯非單純文字修正，亦非實務見解之明文化，應有
    修正後刑法第2 條第1 項「從舊從輕」原則之適用，最高法
    院97年度台上字第1408號著有判決可供參照。本件被告等5
    人參與者為構成要件事實行為，經比較本件法律適用之結論
    均屬一致，即不論適用修正前、後刑第28條之規定，本件被
    告等5 人均成立共同正犯，故依刑法第2 條第1 項前段之規
    定，應適用修正前刑法第28條之規定。
  2.法定刑罰金部分：
    按修正前刑法第33條第5 款規定：「罰金：一元以上。」修
    正後改為：「罰金：新臺幣一千元以上，以百元計算之。」
    比較新舊法，關於毒品危害防制條例第4 條第1 項、第2 項
    法定刑罰金部分，以適用修正前之規定較有利於被告。
  3.無期徒刑之減輕部分：
    按修正前刑法第65條第2 項規定：「無期徒刑減輕者，為七
    年以上有期徒刑。」修正後改為：「無期徒刑減輕者，為二
    十年以下十五年以上有期徒刑。」比較新舊法，關於無期徒
    刑之減輕部分，亦以適用修正前之規定較有利於被告。
  4.連續犯部分：
    修正後刑法第56條已刪除連續犯之規定，而本案被告戊○○
    如附表二、(一)所示先後24次販賣第一級毒品犯行；被告丙○○如附表二、(一)所示先後3 次販賣第一級毒品犯行；被告午
    ○○如附表二、(二)所示先後4 次販賣第一級毒品犯行；被告
    酉○○如附表二、(三)所示（不包括附表二、(三)編號7.至18.
    、編號20.21.之部分）先後5 次販賣第一級毒品犯行、先後
    6 次販賣第二級毒品犯行；被告甲○○如附表二、(三)所示（
    不包括附表二、(三)編號7.至18. 、編號20.21.之部分）先後
    2 次販賣第二級毒品犯行，均時間緊接，所犯構成要件相同
    ，均顯係基於概括之犯意為之，依修正前刑法第56條均屬連
    續犯，以一罪論，但得加重其刑至二分之一；惟如依新法規
    定，因連續犯業已刪除，即應按數罪之規定併罰，數罪併罰
    之結果，顯較諸以一罪論而加重其刑至二分之一之結果不利
    於被告；比較新舊法結果，以修正前刑法較有利於行為人。
  5.累犯部分：
    修正後刑法關於累犯之規定，以5 年內「故意」再犯有期徒
    刑以上之罪者，始應論以累犯，該法第49條並刪除：「累犯
    之規定，於前所犯之罪依軍法受裁判者，不適用之」之規定
    ；修正後刑法對累犯之要件，已有限縮；新舊法就累犯之要
    件，既因此而有變動，自屬行為後法律有變更，亦非僅屬文
    字修正，亦應有新舊法比較適用之問題。則被告丙○○行為
    後之法律，既非有利於其，本件自應適用行為時刑法第47條
    規定，論被告丙○○以累犯（最高法院97年度台上字第1408
    號著有判決可供參照）。
  6.參酌最高法院95年5 月23日刑事庭第8 次會議決議，比較新
    舊法時應就罪刑有關之共犯、未遂犯、想像競合犯、牽連犯
    、連續犯、結合犯，以及累犯加重、自首減輕暨其他法定加
    減原因（如身分加減）與加減比例等一切情形，本於統一性
    及整體性原則，綜其全部罪刑之結果而為比較。本件綜合比
    較結果，因被告等依修正前刑法為連續犯，對被告等均較為
    有利，是應一體適用修正前刑法即行為時刑法。
  7.褫奪公權部分：
    又修正前刑法第37條第2 項規定：「宣告六月以上有期徒刑
    ，依犯罪之性質認為有褫奪公權之必要者，宣告褫奪公權一
    年以上十年以下」。嗣該條項於94年2 月2 日亦修正為：「
    宣告一年以上有期徒刑，依犯罪之性質認為有褫奪公權之必
    要者，宣告一年以上十年以下褫奪公權」。並於95年7 月1
    日生效實施。是新法對於宣告褫奪公權要件之實質內涵雖有
    變更，惟依從刑附屬於主刑原則，除有特別規定外，應依主
    刑所適用之法律，最高法院97年度台上字第911 號著有判決
    可供參照。
  (三)吸收關係：
    被告等人販賣第一級毒品海洛因、第二級毒品甲基安非他命
    前，分別持有毒品之低度行為，應為其後販賣之高度行為所
    吸收，均不另論罪。
  (四)共同正犯：
    被告戊○○與丙○○就如附表二、(一)編號4.所載95年4 月24
    日、95年4 月25日販賣第一級毒品海洛因予亥○○之犯行、
    如附表二、(一)編號7.所載95年5 月22日販賣第一級毒品海洛
    因予己○○之犯行；被告酉○○與甲○○就如附表二、(三)編
    號1.所載95年1 月4 日販賣第二級毒品甲基安非他命予辰○○之犯行、如附表二、(三)編號5.所載95年4 月9 日販賣第二
    級毒品甲基安非他命予寅○○之犯行、如附表二、(三)編號11
    . 所載95年8 月16日販賣第一級毒品海洛因予未○○之犯行
    、如附表二、(三)編號12. 所載95年8 月25日販賣第一級毒品
    海洛因予未○○之犯行，彼此間均有犯意聯絡及行為分擔，
    均為共同正犯（至檢察官起訴書雖認被告戊○○、午○○、
    酉○○間，就販賣第一級毒品海洛因部分，有犯意聯絡及行
    為分擔，亦應論以共同正犯；惟查證人庚○○於本院審理中
    雖有證稱有時候馬仔（即被告戊○○）出去沒有辦法拿毒品
    ，就會請姐仔（即被告午○○）拿給其，有時候馬仔也會叫
    其去姐仔那邊拿毒品（見本院卷(一)第243 頁），然就哪一次
    係由被告戊○○與被告午○○犯意聯絡提供毒品與證人庚○○，未經證人庚○○證述，亦未有相關通聯譯文或其他證據
    佐證。另雖有被告午○○、被告酉○○彼此間，被告戊○○
    、被告酉○○彼此間之電話通聯譯文附卷（見東港分局電話
    使用人清查卷第286 頁、第56頁）；惟被告3 人均否認其對
    話內容與販賣毒品有關，且觀諸其譯文內容，其中95年4 月
    23 日 晚間21時11分46秒之對話，應係被告酉○○與被告午
    ○○討論有關證人莊璧福與其等金錢抵算之情形，並業經證
    人莊璧福於偵訊中結證屬實（見95年度偵字第6277號卷(三)第
    704 頁）；其他譯文縱使包括有類似毒品暗語之「硬的」、
    「2 張」等語，但遍查卷證，均無從得知該次交易毒品之對
    象為何？是難以認定被告戊○○、午○○、酉○○間，就販
    賣何次第一級毒品海洛因部分，有犯意聯絡及行為分擔之情
    形，檢察官此部認定容有誤會。）。
  (五)連續犯：
    被告戊○○如附表二、(一)所示先後24次販賣第一級毒品犯行
    ；被告丙○○如附表二、(一)所示先後3 次販賣第一級毒品犯
    行；被告午○○如附表二、(二)所示先後4 次販賣第一級毒品
    犯行；被告酉○○如附表二、(三)所示（不包括附表二、(三)編
    號7.至18. 、編號20.21.之部分）先後5 次販賣第一級毒品
    犯行、先後6 次販賣第二級毒品犯行；被告甲○○如附表二
    、(三)所示（不包括附表二、(三)編號7.至18. 、編號20.21.之
    部分）先後2 次販賣第二級毒品犯行，均時間緊接，且犯罪
    基本構成要件相同，顯係基於概括犯意而之，應依修正前刑
    法之連續犯規定論以一罪，且除因販賣第一級毒品罪之法定
    本刑死刑、無期徒刑，及販賣第二級毒品罪法定本刑無期徒
    刑，依法不得加重外，餘應予加重其刑。
  (六)想像競合犯：
    被告酉○○如附表二、(三)編號2.、8.所為，係一行為同時賣
    出第一級毒品海洛因、第二級毒品甲基安非他命，而觸犯不
    同構成要件之罪名，為想像競合犯，應依現行刑法第55條規
    定，均從一重之販賣第一級毒品罪論處。
  (七)數罪併罰：
    按刑法於94年2 月2 日修正公布，刪除第56條所定連續犯之
    規定，自95年7 月1 日施行。而基於概括之犯意，連續數販
    賣毒品之行為，於刑法修正刪除連續犯規定之前，均依連續
    犯論以一罪。而此次刑法第56條修正理由之說明，謂：「對
    繼續犯同一罪名之罪者，均適用連續犯之規定論處，不無鼓
    勵犯罪之嫌，亦使國家刑罰權之行使發生不合理之現象。」
    「基於連續犯原為數罪之本質及刑罰公平原則之考量，爰刪
    除有關連續犯之規定」等語，即係將本應各自獨立評價之數
    罪，回歸本來就應賦予複數法律效果之原貌。而所謂集合犯
    是指立法者所制定之犯罪構成要件中，本就預定有數個同種
    類之行為將反覆實行之犯罪而言，將各自實現犯罪構成要件
    之反覆多數行為，解釋為集合犯，而論以一罪。是以對於集
    合犯，必須從嚴解釋，以符合立法本旨。而觀諸毒品危害防
    制條例所定之販賣毒品罪之構成要件文義，並無從認定立法
    者本即預定該犯罪之本質，必有數個同種類行為而反覆實行
    之集合犯行，故販賣毒品罪，難認係集合犯。因此，就刑法
    修正施行後多次販賣毒品之犯行，採一罪一罰，始符合立法
    本旨，最高法院97年度台上字第1265號、第1060號、第667
    號、第603 號分別著有判決可供參照。故被告酉○○、甲○○所犯如附表二、(三)編號7.至18、編號20. 、21. 之各罪間
    ，均屬刑法修正施行後之多次販賣毒品犯行，應分論併罰。
    又按裁判確定前犯數罪者，併合處罰之。又數罪併罰，有二
    裁判以上者，依刑法第51條之規定，定其應執行之刑，刑法
    第50條、第53條定有明文。而刑法第51條修正前該條第5 款
    規定：「數罪併罰，分別宣告其罪之刑，依左列各款定其應
    執行者：五、宣告多數有期徒刑者，於各刑中之最長期以上
    ，各刑合併之刑期以下，定其刑期。但不得逾二十年。」修
    正後該條第5 款則規定：「宣告多數有期徒刑者，於各刑中
    之最長期以上，各刑合併之刑期以下，定其刑期。但不得逾
    三十年。」經比較結果，修正後之規定並非較有利於被告酉
    ○○、甲○○，依刑法第2 條第1 項前段之規定，自仍應依
    修正前刑法第51條第5 款之規定，定其應執行之刑（最高法
    院97年度台抗字第7 號、97年台上字第199 號參照）。
  (八)檢察官起訴書誤會或漏載部分：
  1.檢察官起訴書雖認證人卯○○均係於屏東縣東港鎮興隆里環
    美傢俱，與被告戊○○購買1,000 元之第一級毒品海洛因；
    惟查，依如附表三(一)所示通聯譯文內容顯示，其與被告戊○○3 次交易毒品之地點應均係同其於警詢中所述在被告戊○○住處前方三西河往南州加油站前的產業道路上，且其於95
    年5 月22日與被告戊○○交易毒品之金額，依該次通聯譯文
    所示，亦應係950元。
  2.檢察官起訴書雖認證人謝恆生均係於屏東縣南州鄉○○路某
    電器行前或同鄉○○路90號，與被告戊○○購買1,000 元之
    第一級毒品海洛因；惟查，證人謝恆生於警詢中就警方撥放
    該次通聯譯文內容後證稱：通話後是被告戊○○送來我南州
    住處給我（見95年度偵字第6277號卷(一)第196 頁），又證人
    謝恆生就其與被告戊○○交易毒品之金額，警偵訊中雖有不
    同，然依罪疑唯輕原則，本院認定以應以其所述較輕之500
    元金額作為此次交易毒品之金額。
  3.檢察官起訴書雖認證人亥○○僅於屏東縣內埔鄉○○路或被
    告戊○○住處交易毒品；惟查，證人亥○○於警詢中就警方
    撥放95年4 月19日該次通聯譯文內容後證稱：電話聯絡後有
    完成毒品交易，是綽號馬成開車送來我租屋處的巨蛋超商附
    近給我的（見95年度偵字第6277號卷(二)第295 頁）、就警方
    撥放95年4 月21日該次通聯譯文內容後證稱：我告訴綽號馬
    成向他購買毒品1,000 元，並要他送來我新埤的住處附近給
    我（見95年度偵字第6277號卷(二)第296 頁）；且觀諸95年4
    月25日17時09分38秒之通聯譯文內容，證人亥○○亦係請被
    告戊○○叫被告丙○○拿毒品至內埔夜市；又95年4 月28日
    警方係據報前往新園鄉往東港方向進德大橋旁之鐵皮屋查察
    ，發現證人亥○○與被告戊○○當場交易毒品一情，有查緝
    亥○○毒品案偵查報告1 紙附卷可證（見95年度偵字第6277
    號卷(四)第1025頁）。是檢察官起訴書關於證人亥○○與被告
    戊○○、丙○○交易毒品之地點有所漏載。
  4.檢察官起訴書雖認證人莊璧福均係以2,000 元、3,000 元之
    金額與被告戊○○交易毒品，且地點均在屏東縣南州鄉加油
    站；惟查，證人莊璧福於審理中就95年4 月16日下午13時5
    分57秒該次通聯譯文內容中所稱之「1 支」，證稱：係指1,
    000 元的海洛因（見本院卷(二)第99頁）；又其雖未能確認其
    與被告戊○○於95年4 月19日、21日上午、21日下午、22日
    、23日、5 月23日所交易之毒品金額，然據其於審理中結證
    稱：「有跟戊○○拿2 次毒品，一次1,000 元，一次2,00 0
    元」（見本院卷(二)第98頁），故依罪疑唯輕原則，應均以較
    輕之1,000 元金額認定這幾次交易毒品之金額；另觀諸95年
    4 月21日16時53分38秒之通聯譯文內容，被告戊○○係請證
    人莊璧福至其家中交易。
  5.檢察官起訴書雖認證人癸○○係在屏東縣南州鄉加油站附近
    與被告戊○○交易毒品；惟查，觀諸95年6 月28日上午9 時
    8 分56秒之通聯譯文內容，被告戊○○係請證人癸○○至其
    家中交易。
  6.檢察官起訴書雖認證人玄○○僅在被告午○○位於屏東縣新
    園鄉○○路98號住處與之交易毒品；惟查，證人玄○○於警
    詢中證稱：屏東縣東港鎮往新園鄉鹽埔村進德大橋之打麻將
    聚點鐵皮屋建築物五金行亦是向被告午○○交易毒品之處所
    （見95年度偵字第6277號卷(二)第377 頁）。
  7.檢察官起訴書雖認證人莊璧福均係以2,000 元、3,000 元之
    金額與被告午○○交易毒品；惟查，證人莊璧福於審理中就
    95 年4月23日晚間19時00分05秒該次通聯譯文內容中所稱之
    「1 支」，證稱：係指1,000 元的海洛因（見本院卷(二)第17
    頁背面）。
  8.檢察官起訴書雖認證人子○○係以2,000 元之金額與被告酉
    ○○交易第一級毒品海洛因；惟查，觀諸如附表三、(十二)所示
    95 年1月29日各次通聯譯文內容，應係證人子○○本以1,00
    0 元之金額向被告酉○○購買毒品，於10分鐘後再撥打電話
    改以2,000 元之數量，30分鐘後再請被告酉○○增加1,000
    元之數量，故該次應係總共向被告酉○○交易價格3,000 元
    金額之第一級毒品海洛因。
  9.檢察官起訴書雖認證人寅○○係以500 元之金額與被告酉○○、甲○○交易毒品；惟查，證人寅○○於偵訊中就檢察官
    撥放95年4 月9 日該次通聯譯文內容後證稱：拿1,000 分2
    包500 的意思，當天是甲○○拿給我的，我是拿1,000 元給
    她（見96年度毒偵字第1401號卷第5 頁）。
  10.檢察官起訴書雖認證人未○○均係以2,000 元至3,000 元之
    金額與被告酉○○、甲○○交易第一級毒品海洛因；惟查，
    證人未○○於審理中就95年8 月16日該次通聯譯文1700元的
    東西所指為何，證稱：是指海洛因（見本院卷(二)第65頁）、
    就檢察官撥放95年8 月31日18時57分03秒該次通聯譯文內容
    後證稱：2 罐啤酒是1,000 元的海洛因（見95年度偵字第60
    45號卷(三)第678 頁）、就檢察官撥放95年10月31日23時36分
    28秒該次通聯譯文內容後證稱：片子是指金額，就是海洛因
    （見95年度偵字第6045號卷(三)第679 頁）。
  11.是上開起訴書認定均有誤會及漏載，故應以附表二所示之時
    地、價格為準，附此敘明。
  (九)起訴效力所及之部分：
    又被告酉○○於95年7 月20日販賣2,000 元甲基安非他命與
    證人未○○部分雖未據公訴人起訴（起訴書附表三僅列被告
    酉○○、甲○○於96年間某日起至96年3 月12日凌晨2 時許
    ，販賣第二級毒品甲基安非他命與證人未○○）；然本院認
    此與被告酉○○該次販賣第一級毒品海洛因與證人未○○之
    犯行有想像競合關係，已如前述，既具有裁判上一罪關係，
    應為起訴效力所及，本院自應併與審究。
  (十)累犯部分：
    被告丙○○前於91年間因違反菸酒管理條例案件，經本院以
    91年度易字第1053號判處有期徒刑6 月確定，並於92年1 月
    29日易科罰金執行完畢一情，有臺灣高等法院被告全國前案
    紀錄表1份在卷可憑，於5 年內再犯有期徒刑以上之本件，
    本應依修正前刑法第47條規定，論以累犯，並依法加重其刑
    ，惟因其所犯販賣第一級毒品罪之法定本刑死刑、無期徒刑
    ，依法不得加重。
  (十一)刑法第59條部分：
    被告午○○僅係小盤毒販，零星販賣，每次販毒所得最多僅
    1,000 元，其犯罪情節遠比大盤毒梟販入大量毒品並售出嚴
    重危害社會治安為輕；又被告丙○○連續販賣第一級毒品海
    洛因之次數僅3 次，數量亦均甚微，獲利不多；被告甲○○
    亦僅在被告酉○○無法抽身之際，零星販賣，次數亦不多，
    金額非鉅，就其等販賣第一級毒品部分如量處法定最低刑度
    無期徒刑仍嫌過重，其犯罪情狀足堪憫恕，應均依刑法第59
    條規定各減輕其刑。
  (十二)刑法第57條部份：
    審酌被告5 人為營利而販賣毒品，助長他人濫用毒品，危害
    社會治安，並戕害廣大國民身心健康，更造成嚴重社會問題
    ，並均於犯後矢口否認犯行，顯無悔意，惡性重大；又被告
    戊○○販賣次數多達24次、被告酉○○販賣次數多達26次、
    被告丙○○僅販賣3 次、被告午○○僅販賣4 次、被告甲○○僅販賣4 次等一切情狀，分別就各罪犯罪情節輕重各量處
    如主文所示之刑；且依其販賣毒品之犯罪性質認為均有宣告
    褫奪公權之必要，各宣告褫奪公權如主文所示。並就被告酉
    ○○、甲○○部分定應執行刑如主文所示（被告酉○○經宣
    告之數個無期徒刑，僅執行其中1 個無期徒刑，並均依法宣
    告褫奪公權終身，亦僅執行其中1 個）。
  (十三)沒收部分：
    扣案之如附表五編號5.13. 所示之毒品，經鑑定結果確為海
    洛因無誤，有如附表五所示之鑑驗報告可為證，而盛裝上開
    海洛因之空包裝袋，亦因內含極微量第一級毒品海洛因殘留
    而無法析離而應整體視為毒品，依毒品危害防制條例第18條
    第1 項前段規定，不論屬於犯人與否，均沒收銷燬之，至鑑
    驗耗損之海洛因因已滅失，自無庸宣告沒收銷燬，併此敘明
    。扣案之如附表五編號1.所示之0000000000號行動電話，係
    被告戊○○所有供連續販賣第一級毒品所用之物；附表五編
    號11所示之0000000000號行動電話，係被告午○○所有供連
    續販賣第一級毒品所用之物，爰均依毒品危害防制條例第19
    條第1 項規定，於各該罪名項下宣告沒收之（上開物品因均
    已扣案，故毋庸再為全部或一部不能沒收，追徵其價額之諭
    知）。另被告酉○○、甲○○販賣毒品使用之門號00000000
    00、0000000000號行動電話各1 支，均係被告所有之物，業
    據被告等供明在卷，且均屬被告等人聯絡販賣毒品所使用之
    物已如上述，雖未經扣案，但無證據足認已滅失，應依毒品
    危害防制條例第19條第1 項規定予以宣告沒收，如全部或一
    部不能沒收時，連帶追徵其價額。又按毒品危害防制條例第
    18條前段規定：查獲之第一、二級毒品，不問屬於犯人與否
    ，沒收銷燬之；故被告經法院為有罪之判決時，查獲之毒品
    ，與被告所犯本案有關者，固應於該有罪判決之主刑下諭知
    沒收；至若查獲之毒品，與被告被訴之本案全然無關，法院
    自不得宣告沒收，最高法院94年台上字第7319號著有判決可
    供參照。故本件扣案如附表五編號6.所示之夾鏈袋2 個，雖
    有毒品殘留反應，然並無證據證明與被告戊○○被訴之本案
    有關，依上開見解，本院自不得宣告沒收。另扣案之如附表
    五編號2 、3 、4 、9 、10、12、14、15所示之電話、晶片
    卡等，均無證據證明係供被告等本件販賣毒品所用之物；另
    扣案之如附表五編號8.所示之現金22,000元，被告戊○○於
    警詢中乃陳稱係家用及預繳毒品案件判刑的罰金（見東警分
    偵字第0950013253號卷第4 頁），此外亦無證據證明乃被告
    戊○○因犯罪所得之財物，爰均不為沒收或以其財產抵償或
    追徵其價額之諭知，附此敘明。再按共同正犯之犯罪所得，
    因係合併計算，為避免執行時發生重複沒收之情形，故各共
    同正犯之間係採連帶沒收主義，於裁判時僅諭知連帶沒收，
    不得就全體共同正犯之總所得，對各該共同正犯分別重複諭
    知沒收，最高法院97年度台上字第1367號著有判決可供參照
    。故被告戊○○連續販賣第一級毒品所得之36,350元（附表
    二、(一)所示之全部金額總加），應依毒品危害防制條例第19
    條第1 項規定，於罪名項下宣告沒收，如全部或一部不能沒
    收時，以其財產抵償之，而其中5,700 元之部分（3,000+2,
    000+700） ，係被告戊○○、丙○○共同販毒所得，如全部
    或一部不能沒收時，應以被告戊○○、丙○○之財產連帶抵
    償之；被告午○○連續販賣第一級毒品所得之3,500 元（附
    表二、(二)所示之全部金額總加），應依毒品危害防制條例第
    19條第1 項規定，於罪名項下宣告沒收，如全部或一部不能
    沒收時，以其財產抵償之；被告酉○○連續販賣第一級毒品
    所得15,500元，連續販賣第二級毒品甲基安非他命之所得5,
    000 元及另行起意販賣第一級毒品海洛因之總計所得27,700
    元，另行起意販賣第二級毒品甲基安非他命之總計所得3,00
    0 元，均應各依毒品危害防制條例第19條第1 項規定，於各
    該罪名項下宣告沒收，如全部或一部不能沒收時，以其財產
    抵償之，而上開連續販賣第二級毒品甲基安非他命之所得中
    1,500 元之部分（500+1,000） ，係被告酉○○、甲○○共
    同販毒所得，如全部或一部不能沒收時，應以被告酉○○、
    甲○○之財產連帶抵償之，又被告酉○○、甲○○另行起意
    共同販賣如附表二、(三)編號11、12所示之第一級毒品海洛因
    所得，亦係被告酉○○、甲○○共同販毒所得，如全部或一
    部不能沒收時，應各以被告酉○○、甲○○之財產連帶抵償
    之。扣案之如附表五編號7.所示之夾鏈袋2 個，未經使用而
    無毒品殘渣，此有同表之檢驗單附卷，衡情應屬被告戊○○
    所有預備供連續販賣第一級毒品所用之物，爰應依刑法第38
    條第1 項第2 款，宣告沒收之。
四、不另為無罪之諭知：
  (一)公訴意旨認被告5 人於如附表六所示之時間、地點，販賣與
    如附表六所示之人（事實欄二、三、四所載之部分除外），
    均係涉犯連續販賣毒品罪嫌。無非係以：如附表六所示之各
    證人之證詞，各相關通聯譯文在卷可按，為其論罪之依據。
    惟查：
  1.證人巳○○雖於警偵訊中證稱95年間開始向被告戊○○購買
    第一級毒品海洛因，每次均1,000 元，次數不詳（見東警分
    偵字第13253 號卷第95至第100 頁、同卷第101 至第106 頁
    、95年度偵字第6045號卷(一)第149 至第151 頁、同卷第273
    至第274 頁）；惟其於審理中則改稱係拜託被告戊○○向他
    人拿毒品（見本院卷(一)第234 至第237 頁），其所述先後非
    一。此外並無包括通聯譯文在內之任何其他補強證據得以佐
    證被告戊○○有販賣毒品予巳○○之事實（卷內雖有1 次被
    告戊○○與丙○○之通聯譯文，內容中似有提及「俊民」2
    字《見東港分局電話使用人清查卷第35頁》，然該次通聯譯
    文內容中並無任何關於證人巳○○與被告戊○○、丙○○交
    易毒品種類、金額、數量之暗語，且就警方提示該次通聯譯
    文內容與證人巳○○，其亦僅證稱：「當時是我要去找戊○○，沒找到，我在他家坐，找他何事，因時間太久已忘」《
    見東警分偵字第13436 號卷第50至第51頁》，是難以證明該
    次通聯紀錄與交易毒品有關）。
  2.卷內雖有證人天○○與被告戊○○95年6 月3 日、95年6 月
    29日、95年7 月14日之通聯譯文在卷（見東港分局電話使用
    人清查卷第36頁、第71頁、第23頁），然就檢察官提示各該
    次通聯譯文內容與證人天○○，其均僅證稱：不清楚、打完
    電話有人騎機車丟海洛因香煙到我車子裡、該次交易沒有成
    功，因為沒有碰到人、不知道收話方何人、不是要購買毒品
    、是要拿來試試看、不清楚是何人要拿香煙給我（見95年度
    偵字第6045號卷(一)第261 至第263 頁、95年度偵字第6277號
    卷(四)第1009至第1010頁、東警分偵字第13253 號卷第122 至
    第125 頁），故上開通聯譯文內容均不足以證明各該次電話
    連絡後，證人天○○確有自被告戊○○、丙○○處購得毒品
    ；又證人天○○於偵訊中亦均否認有向被告戊○○、丙○○
    購買毒品，稱向他們拿的香煙沒有給錢，（見95年度偵字第
    6277號卷(一)第18至第19頁、同卷第25 8至第259 頁、95年度
    偵字第6045號卷(一)第151 至第152 頁、同卷第261 至第263
    頁、95年度偵字第6277號卷(四)第1009至第1010頁），於本院
    審理中又稱不知道當日給他香煙的人是誰、看不清楚，且亦
    未拿錢（見本院卷第(一)第231 頁至第23 3頁），是究竟被告
    戊○○、丙○○有無販賣毒品與證人天○○，不無疑議。
  3.證人卯○○雖於警偵訊中證稱95年間向被告戊○○購買第一
    級毒品海洛因，每次均1,000 元，次數不詳（見東警分偵字
    第13253 號卷第136 至第144 頁、95年度偵字第6045號卷(一)
    第82至第86頁、同卷第160 頁）；惟卷內除前揭認定有交易
    毒品之95年4 月16日、95年4 月19日、95年5 月22日外，並
    無其他時間之通聯譯文附卷，是並無其他補強證據得以佐證
    被告戊○○有於95年4 月16日、95年4 月19日、95年5 月22
    日外販賣毒品予證人卯○○之事實。
  4.證人宇○○雖於偵訊及本院審理中均證稱95年1 月31日、95
    年2 月1 日、95年2 月2 日向被告戊○○購買第一級毒品海
    洛因，每次均1,000 元，共3 次（見95年度偵字第6045號卷
    (一)第82至第86頁、本院卷(一)第239 至第241 頁）；惟遍查全
    卷，並無包括通聯譯文在內之任何其他補強證據得以佐證被
    告戊○○有販賣毒品予宇○○之事實。
  5.證人謝恆生雖於警偵訊中證稱95年5 、6 月間向被告戊○○
    購買第一級毒品海洛因，每次約500 至1,000 元，有5 、6
    次（見95年度偵字第6277號卷(一)第206 至第207 頁、同卷第
    191 至第196 頁、同卷第245 至第249 頁）；惟卷內除前揭
    認定有交易毒品之95年6 月3 日外，並無其他時間之通聯譯
    文附卷，是並無其他補強證據得以佐證被告戊○○有於除95
    年6 月3 日外販賣毒品予證人謝恆生之事實。
  6.卷內雖有證人玄○○與被告戊○○95年5 月11日、95年6 月
    2 日、95年6 月3 日、95年6 月4 日、95年6 月7 日之通聯
    譯文在卷（見東港分局電話使用人清查卷第56、60頁），然
    警方與檢察官均未曾提示上開通聯譯文內容詢問證人玄○○
    各該次通聯譯文內容何意，故上開通聯譯文內容均不足以證
    明各該次電話連絡後，證人玄○○確有自被告戊○○處購得
    毒品；此外，卷內除前揭認定有交易毒品之95年4 月24日、
    95 年6月2 日外，並無其他時間之通聯譯文附卷，是並無其
    他補強證據得以佐證被告戊○○有於除95年4 月24日、95年
    6 月2 日外販賣毒品予證人玄○○之事實。
  7.證人庚○○雖於偵訊及本院審理中均證稱自94年底至95年4
    月間，在南州加油站附近，每次以1,000 至4,000 元不等之
    價錢向被告戊○○購買，次數約有100 多次（見95年度偵字
    第6277號卷(二)第332 至第334 頁、本院卷(一)第242至第245頁
    ）；惟遍查全卷，並無包括通聯譯文在內之任何其他補強證
    據得以佐證被告戊○○有販賣毒品予庚○○之事實。
  8.證人亥○○雖於警偵訊及本院審理中均證稱自95年1 月起至
    95年4 月28日，在被告戊○○住處以及其位於學人路之租屋
    處，均多次以1,000 元至10,000元不等之價錢，向被告戊○○購買毒品，次數超過數十次（見95年度偵字第6277號卷(二)
    第289 至第299 頁、同卷第324 至第327 頁、95年度偵字第
    6045號卷(一)第263 至第267 頁、95年度偵字第6277號卷(四)第
    1105至第1107頁、本院卷(二)第94至第97頁）。惟查，卷內雖
    有證人亥○○與被告戊○○95年4 月20日之通聯譯文在卷（
    見東港分局電話使用人清查卷第66頁），然就警方與檢察官
    提示該次通聯譯文內容與證人亥○○，其僅證稱：「水果很
    甜」是指毒品品質很好，被告戊○○謂：有甜，你怎麼沒有
    叫人家買？證人亥○○回以：「也要有蛋」（就是也要有2,
    000 元的意思）（見95年度偵字第6277號卷(二)第295 頁、95
    年度偵字第6045號卷(一)第263 至第264 頁），除此之外，證
    人亥○○並未證稱該次通聯之後有交易毒品。另卷內雖有證
    人亥○○與被告戊○○95年4 月25日上午9 時28分39秒、同
    日下午14時25分16秒、95年4 月26日上午11時3 分51秒、同
    日中午12時10分54秒之通聯譯文在卷（見東港分局電話使用
    人清查卷第68頁、第69頁），然警方與檢察官均未曾提示上
    開各次通聯譯文內容詢問證人亥○○各該次通聯譯文內容何
    意，故上開通聯譯文內容均不足以證明各該次電話連絡後，
    證人亥○○確有自被告戊○○、丙○○處購得毒品。又卷內
    除前揭認定有交易毒品之如附表三、(四)所示之通聯譯文外，
    並無其他時間之通聯譯文附卷，是並無其他補強證據得以佐
    證被告戊○○、丙○○有於如附表三、(四)外販賣毒品予證人
    亥○○之事實。
  9.卷內雖有證人莊璧福與被告戊○○於95年4 月20日17時24分
    20秒、同日17時33分10秒之通聯譯文在卷（見95年度偵字第
    62 77 號卷(三)第642 頁），然就檢察官提示該次通聯譯文內
    容與證人莊璧福，其僅證稱：我要去台南工作，沒有藥要跟
    他拿。當時是開吊車（見95年度偵字第6277號卷(三)第702 頁
    ），除此之外，證人莊璧福並未證稱該次通聯之後有交易毒
    品。另卷內雖有證人莊璧福與被告戊○○於95年5 月22日上
    午8 時47分19秒之通聯譯文在卷（見東港分局電話使用人清
    查卷第53頁），然就檢察官提示該次通聯譯文內容與證人莊
    璧福，其僅證稱：該次是因姐仔（即被告午○○）欠我20,0
    00元，要拿20支給我，我說要25支，且她的品質不好，我要
    拿被告酉○○的品質好的來混合（見95年度偵字第6277號卷
    (三)第57 9至第580 頁、同卷第607 頁），故亦難以證明該次
    證人莊璧福係與被告戊○○談論交易毒品之事。又卷內除前
    揭認定有交易毒品之如附表三、(五)所示之通聯譯文外，並無
    其他時間之通聯譯文附卷，是並無其他補強證據得以佐證被
    告戊○○有於如附表三、(五)外販賣毒品予證人莊璧福之事實
    。
  10.證人子○○雖於警偵訊中均證稱自94年1 月起至94年6 月間
    ，多次以1,000 元、2,000 元不等之價錢，向被告戊○○購
    買毒品，次數超過數十次（見95年度偵字第6277號卷(三)第84
    0 至第852 頁、同卷第871 至第876 頁）；證人申○○雖於
    警偵訊中證稱有2 次以1,000 元之價錢，向被告戊○○購買
    毒品（見95年度偵字第6277號卷(三)第84 0至第852 頁、同卷
    第871 至第876 頁）；證人戌○○雖於警偵訊中證稱自94年
    9 月起至94年12月間有10餘次以1,000 元之價錢，向被告戊○○購買毒品（見95年度偵字第6277號卷(四)第992 至第925
    頁、95年度偵字第6045號卷(二)第324 至第325 頁）。惟遍查
    全卷，並無包括通聯譯文在內之任何其他補強證據得以佐證
    被告戊○○有販賣毒品予上開證人之事實。
  11.證人癸○○雖於警偵訊中證稱94、95年間曾向被告戊○○購
    買第一級毒品海洛因，每次約1,000 元，有2 、3 次（見95
    年度偵字第6045號卷(二)第460 至第469 頁、同卷第496 至第
    502 頁）；惟卷內除前揭認定有交易毒品之95年6 月28日外
    ，並無其他時間之通聯譯文附卷，是並無其他補強證據得以
    佐證被告戊○○有於除95年6 月28日外販賣毒品予證人癸○○之事實。
  12.卷內雖有證人辛○○與被告戊○○於95年4 月26日10時09分
    05秒之通聯譯文在卷（見東港分局電話使用人清查卷第78頁
    ），然就警方提示該次通聯譯文內容與證人辛○○，其僅證
    稱：這不是我本人的音紋，是我朋友綽號燕華及與綽號馬仔
    男子的通話音紋，是綽號燕華之男子借我家電話給綽號馬仔
    之人購毒交易（見東警分偵字第10122 號卷第37至第38頁）
    ，其他亦無證據證明該次確實為證人辛○○與被告戊○○之
    通話。另外遍查全卷，並無包括通聯譯文在內之任何其他補
    強證據得以佐證被告戊○○有販賣毒品予證人辛○○之事實
    。
  13.卷內雖有證人己○○與被告戊○○於95年5 月23日晚間19時
    0 分53秒之通聯譯文在卷（見東港分局電話使用人清查卷第
    149 頁），然警方與檢察官均未曾提示上開通聯譯文內容詢
    問證人己○○該次通聯譯文內容何意，故上開通聯譯文內容
    不足以證明該次電話連絡後，證人己○○確有自被告戊○○
    、丙○○處購得毒品。又卷內除前揭認定有交易毒品之如附
    表三、(七)所示之通聯譯文外，並無其他時間之通聯譯文附卷
    ，是並無其他補強證據得以佐證被告戊○○、丙○○有於如
    附表三、(七)外販賣毒品予證人己○○之事實。
  14.證人巳○○雖於警詢中證稱95年5 月間曾向被告午○○購買
    第一級毒品海洛因，每次約1,000 元，有6 、7 次（見東警
    分偵字第13253 號卷第95至第100 頁、同卷第101 至第106
    頁）；惟其於偵訊中則改稱只有買過1 次（見95年度偵字第
    60 45 號卷(一)第149 至第151 頁）；於審理中又翻稱我曾有
    拜託被告午○○去買，但沒有拿到（見本院卷(二)第12至第13
    頁），其所述先後非一。且卷內雖有證人巳○○與被告午○○於95年5 月22日8 時47分59秒之通聯譯文在卷（見東港分
    局電話使用人清查卷第301 頁），然就警方提示該次通聯譯
    文內容與證人巳○○，其僅證稱：不能確定這是我本人的音
    紋、通話內容沒有印象、不記得是否為向綽號姐仔購買毒品
    交易之內容（見東警分偵字第03436 號卷第52至第53頁），
    其他亦無證據證明該次確實為證人巳○○與被告午○○之通
    話。另外遍查全卷，並無包括通聯譯文在內之任何其他補強
    證據得以佐證被告午○○有販賣毒品予證人巳○○之事實。
  15.證人庚○○雖於警偵訊及本院審理中均證稱自95年初至95年
    中，在進德大橋旁之鐵皮屋，每次以1,000 至2,000 元不等
    之價錢向被告午○○購買毒品，次數約有20多次（見東警分
    偵字第13436 號卷第81至第83頁、同卷第69至第76頁、95年
    度偵字第6277號卷(一)第5 至第6 頁、95年度偵字第6045號卷
    (一)第101 至第103 頁、本院卷(二)第8 至第12頁）；惟遍查全
    卷，並無包括通聯譯文在內之任何其他補強證據得以佐證被
    告午○○有販賣毒品予庚○○之事實。
  16.卷內雖有證人玄○○與被告午○○95年4 月24日、95年4月2
    5 日、95年4 月27日、95年5 月10日、95年5 月22日、95年
    5 月23日、95年6 月14日、95年6 月29日之通聯譯文在卷（
    見東港分局電話使用人清查卷第290 、291 頁、95年度偵字
    第6277號卷(二)第416 頁），然警方與檢察官均未曾特別提示
    上開通聯譯文內容詢問證人玄○○各該次通聯譯文內容何意
    ，故上開通聯譯文內容均不足以證明各該次電話連絡後，證
    人玄○○確有自被告午○○處購得毒品；此外，卷內除前揭
    認定其有與被告午○○交易毒品之95年4 月19日、95年4月2
    3 日、95年4 月26日外，並無其他時間之通聯譯文附卷，是
    並無其他補強證據得以佐證被告午○○有於除上開時間外販
    賣毒品予證人玄○○之事實。
  17.卷內雖有證人莊璧福與被告午○○95年4 月24日之通聯譯文
    在卷（見東港分局電話使用人清查卷第298 頁），然警方與
    檢察官均未曾特別提示上開通聯譯文內容詢問證人莊璧福該
    次通聯譯文內容何意，故上開通聯譯文內容不足以證明該次
    電話連絡後，證人莊璧福確有自被告午○○處購得毒品；此
    外，卷內雖有證人莊璧福與被告午○○95年5 月22日09時2
    分38秒之通聯譯文在卷（見東港分局電話使用人清查卷第29
    9 頁），然觀諸其通聯譯文內容，僅似證人莊璧福向被告午
    ○○詢問俊民是否過去找被告午○○，另外該次通聯譯文之
    紀錄中亦無被告午○○之答話，則該次通聯譯文內容應不足
    以證明電話連絡後，證人莊璧福確有自被告午○○處購得毒
    品。另除前揭認定其有與被告午○○交易毒品之95年4 月95
    年4 月23日外，並無其他時間之通聯譯文附卷，是並無其他
    補強證據得以佐證被告午○○有於除上開時間外販賣毒品予
    證人莊璧福之事實。
  18.證人戌○○雖於警偵訊中均證稱94年9 月起至12月間曾向被
    告午○○購買第一級毒品海洛因，每次約1,000 元，有7 、
    8 次（見95年度偵字第6277號卷(四)第922 至第925 頁、同卷
    第892 至第904 頁、95年度偵字第6045號卷(二)第324 至第32
    5 頁）；惟遍查全卷，並無包括通聯譯文在內之任何其他補
    強證據得以佐證被告午○○有販賣毒品予戌○○之事實。
  19.卷內雖有證人辰○○與被告酉○○於94年12月25日04時29分
    11秒之通聯譯文在卷（見東港分局電話使用人清查卷第234
    頁），然就警方及檢察官提示該次通聯譯文內容與證人辰○○，其僅證稱：這次只是單純還他錢，是之前欠他毒品的錢
    （見95年度偵字第6045號卷(一)第231 至第232 頁），其他亦
    無證據證明該次通聯後，二人確實有交易毒品；另卷內雖有
    證人辰○○與被告酉○○於95年1 月4 日03時05分33秒之通
    聯譯文在卷（見東港分局電話使用人清查卷第237 頁），然
    觀諸該次通聯譯文內容，僅係證人辰○○與被告酉○○閒聊
    女兒的事情以及送豆腐之事，並且該次通聯譯文之紀錄中亦
    無被告辰○○之答話，則該次通聯譯文內容應不足以證明電
    話連絡後，證人辰○○確有自被告酉○○處購得毒品。另除
    前揭認定其有與被告酉○○、甲○○交易毒品之94年12月24
    日凌晨2 時許、同日晚間22時許、95年1 月4 日外，並無其
    他時間之通聯譯文附卷，是並無其他補強證據得以佐證被告
    酉○○、甲○○有於除上開時間外販賣毒品予證人辰○○之
    事實。
  20.卷內雖有證人丁○○與被告酉○○於95年1 月28日凌晨2 時
    48分22秒之通聯譯文在卷（見東港分局電話使用人清查卷第
    239 頁），然就警方提示該次通聯譯文內容與證人丁○○，
    其僅證稱：該次通話是我在問明仔，申○○有無拿錢給他，
    是我向綽號明仔借錢，問綽號明仔，申○○有無拿錢給他，
    上述電話聯絡後沒有向綽號明仔之人購得毒品（見95年度偵
    字第6045號卷(二)第446 至第447 頁）；另卷內雖有證人丁○○與被告甲○○於95年2 月6 日17時11分52秒之通聯譯文在
    卷（見東港分局電話使用人清查卷第239 頁），然就警方提
    示該次通聯譯文內容與證人丁○○，其僅證稱：這不是我的
    音紋、不知道是何人的通話內容、上述電話聯絡後沒有向稱
    呼嫂子之甲○○購得毒品（見95年度偵字第6045號卷(二)第44
    7 至第448 頁），是無從證明上開通聯過後，證人丁○○有
    與被告酉○○或甲○○購得毒品。又證人丁○○雖於警偵訊
    中證稱自94年12月起至95年2 月28日止，曾多次向被告酉○○購買毒品，每次均2,000 元至3,000 元不等，地點均在被
    告酉○○住處或進德大橋旁之鐵皮屋，約共有15、16次（見
    東警分偵字第12 939號卷第101 至第10 7頁、同卷第75至第
    81 頁 、95年度偵字第6045號卷(一)第8 至第13頁、同卷第15
    至第16頁、第25至第31頁、同卷第47至第49頁、同卷第70至
    第74頁、同卷第26 7至第268 頁、95年度偵字第6045號卷(二)
    第442 至第450 頁）；惟除95年2 月28日證人丁○○與被告
    酉○○交易毒品之犯行，卷內有如附表三(十一)所示除證人證述
    之外之其他證據供補強者外，並無包括通聯譯文在內之任何
    其他補強證據得以佐證被告酉○○、甲○○有在其他時間販
    賣毒品予證人丁○○之事實。
  證人丑○○雖於警偵訊中證稱自94年4 、5 月間起至95年2
    月中旬止，曾多次向被告酉○○購買毒品，每次均500 元至
    1,000 元不等，地點均在被告酉○○住處或進德大橋旁之鐵
    皮屋，次數不記（見東警分偵字第12939 號卷第135 至第14
    0 頁、同卷第141 至第142 頁、95年度偵字第6045號卷(一)第
    96至第98頁、95年度偵字第6045號卷(三)第729 至第732 頁）
    ，惟於審理中又翻稱只是跟被告酉○○共同出錢一起去買（
    見本院卷(二)第51至第53頁），其所述先後非一。且遍查全卷
    ，並無包括通聯譯文在內之任何其他補強證據得以佐證被告
    酉○○、甲○○有販賣毒品予證人丑○○之事實。
  證人莊璧福雖於警偵訊中證稱自94、95年間，曾多次向被告
    酉○○購買毒品，次數不記（見95年度偵字第6277號卷(三)第
    570 至第582 頁、同卷第605 至第609 頁、第268 至第272
    頁），惟於審理中又翻稱只是跟被告酉○○共同出過一次錢
    去買過1,000 元的毒品（見本院卷(二)第53至第55頁），其所
    述先後非一。且遍查全卷，並無包括通聯譯文在內之任何其
    他補強證據得以佐證被告酉○○有販賣毒品予證人莊璧福之
    事實。
  證人子○○雖於警偵訊中證稱94、95年間，曾向被告酉○○
    購買毒品，各調2 次（見95年度偵字第6277號卷(三)第840 至
    第852 頁、同卷第871 至第876 頁）；惟除前揭認定其有與
    被告酉○○交易毒品之95年1 月29日外，並無其他時間之通
    聯譯文附卷，是並無其他補強證據得以佐證被告酉○○有於
    除上開時間外販賣毒品予證人子○○之事實。
  卷內雖有如附表三、(十三)所示證人戌○○與被告酉○○之通聯
    譯文，然查證人戌○○於警偵詢中證稱：該次通聯譯文內容
    是伊陪同另名證人申○○一同前往被告酉○○家中，伊在住
    處樓下等待申○○上去拿毒品，伊打電話給被告酉○○請申
    ○○接聽（見95年度偵字第6277號卷(四)第900 至第901 頁、
    同卷第927 至第928 頁），顯證該次通聯應僅能證明證人申
    ○○於該次時間前往被告酉○○家中購買毒品，而不能證明
    該次證人戌○○亦有購買。另外遍查全卷，並無包括通聯譯
    文在內之任何其他補強證據得以佐證被告酉○○有販賣毒品
    予證人戌○○之事實。
  證人申○○雖於偵訊中證稱94年2 月起至9 月間，均與證人
    戌○○一同去向被告酉○○購買毒品，之後自己去，最後一
    次係95年4 月1 日入監前去購買，每次約500 元至1,000 元
    不等，有超過10次（見95年度偵字第6045號卷(二)第511 至第
    515 頁）；惟除前揭認定其有與被告酉○○交易毒品之95年
    2 月1 日外，並無其他時間之通聯譯文附卷，是並無其他補
    強證據得以佐證被告酉○○有於除上開時間外販賣毒品予證
    人戌○○之事實。
  證人癸○○雖於警偵訊中證稱在94、95年間，曾向被告酉○○購買毒品，一次1,000 元，有2 、3 次（見95年度偵字第
    6045號卷(二)第460 至第469 頁、同卷第496 至第502 頁），
    惟於審理中又翻稱係被告酉○○帶伊前往別人處購買，一同
    出錢，各買各的（見本院卷(二)第66至第67頁），其所述先後
    非一。且遍查全卷，並無包括通聯譯文在內之任何其他補強
    證據得以佐證被告酉○○有販賣毒品予證人癸○○之事實。
  證人寅○○雖於警偵訊中證稱94年7 月起，平均3 、4 天會
    前往被告酉○○住處以500 元至1,000 元之價格購買安非他
    命，次數不記（見屏警分刑字第17372 號卷第5 至第9 頁、
    96年度毒偵字第1401號卷第4 至第6 頁）；惟除前揭認定其
    有與被告酉○○交易毒品之95年2 月1 日外，並無其他時間
    之通聯譯文附卷，是並無其他補強證據得以佐證被告酉○○
    有於除上開時間外販賣毒品予證人戌○○之事實。
  卷內雖有證人未○○與被告酉○○於95年6 月25日下午14時
    46分31秒之通聯譯文在卷（見95年度他字第290 號卷第126
    頁），然就檢察官提示該次通聯譯文內容與證人未○○，其
    僅證稱：所謂「2 張」係指2,000 元（見95年度偵字第6045
    號卷(三)第676 頁），然並未說明該次通聯之後有無向被告酉
    ○○購得毒品，且查，縱使認定所謂2,000 元就是指毒品金
    額，然證人未○○曾於警偵訊自稱向被告酉○○購買過海洛
    因、甲基安非他命，則該次2,000 元之毒品究屬何種類之毒
    品？係海洛因抑或甲基安非他命？卷內均無證據足供證明。
    另外，除如附表二、(三)編號6.所示之證人未○○與被告酉○○交易毒品之95年6 月8 日及同年月24日外，並無其他時間
    之通聯譯文附卷，是並無其他補強證據得以佐證被告酉○○
    有於除上開時間外販賣毒品予證人未○○之事實。
  卷內雖有證人乙○○與被告酉○○於95年3 月31日下午14時
    54分45秒之通聯譯文在卷（見95年度他字第290 號卷第70頁
    ），然就檢察官提示該次通聯譯文內容與證人乙○○，其僅
    證稱：意思是指安非他命不是好看就好，因為有些好看，但
    是吃了都沒有感覺。但是這次沒有提到買貨的事情，這只是
    閒聊（見95年度偵字第6045號卷(三)第702 頁）；另卷內雖有
    證人乙○○與被告酉○○於95年6 月6 日上午9 時38分51秒
    之通聯譯文在卷（見95年度他字第290 號卷第103 頁），然
    就檢察官提示該次通聯譯文內容與證人乙○○，其僅證稱：
    試安非他命，不過那次我沒有去（見95年度偵字第6045號卷
    (三)第703 頁）；是均無從證明上開通聯過後，證人乙○○有
    向被告酉○○購得毒品。此外，除如附表二、(三)編號19.所示
    之證人乙○○與被告酉○○交易毒品之95年6 月2 日及同年
    月3 日外，並無其他時間之通聯譯文附卷，是並無其他補強
    證據得以佐證被告酉○○有於除上開時間外販賣毒品予證人
    乙○○之事實。
  (二)綜上所述，上開證人均為施用毒品者，其片面所述被告等人
    販賣毒品均無其他與關於毒品交易之供述，具有相當程度之
    關連性，而足使一般人對施用毒品者關於毒品交易之供述，
    並無合理之懷疑存在之補強證據等以佐證其真實性，自難憑
    其等有瑕疵之證述，作為被告等人有罪之證據，又其他證據
    亦無從證明被告等人有上開犯行，基於無罪推定之原則，被
    告等人此部分犯罪尚屬不能證明。惟因公訴人認此部分與前
    開論罪部分，屬連續犯裁判上一罪之關係，且為本院所認是
    ，爰不另為無罪之諭知，併此敘明。
乙、無罪部分
一、公訴意旨另以：被告戊○○自刑法修正施行日即95年7 月
    1 日起至95年7 月23日止，在屏東縣南州鄉○○村○○路8
    巷7 號住處，販賣多次第一級毒品海洛因與證人巳○○；
    被告戊○○自刑法修正施行日即95年7 月1 日起至95年10月
    止，在屏東縣南州鄉○○村○○路8 巷7 號住處，以每次1,
    000 元至2,000 元之價格販賣多次第一級毒品海洛因與證人
    玄○○；被告午○○自刑法修正施行日即95年7 月1 日起
    至95年10月止，在屏東縣新園鄉○○路98號住處，以每次1,
    000 元至2,000 元之價格販賣多次第一級毒品海洛因與證人
    玄○○；被告酉○○、甲○○自刑法修正施行日即95年7
    月1 日起至96年3 月12日凌晨2 時許止，在屏東縣新園鄉○○村○○路住處，以每次2,000 元至3,000 元之價格販賣多
    次第一級毒品海洛因與證人未○○；被告酉○○、甲○○
    自96年某日起至96年3 月12日凌晨2 時許止，在屏東縣新園
    鄉○○村○○路住處，以每次500 元之價格販賣多次第二級
    毒品甲基安非他命與證人未○○；被告酉○○自刑法修正
    施行日即95年7 月1 日起至95年8 月間某日止，在屏東縣新
    園鄉○○村○○路住處，以每次1,000 元至2,000 元之價格
    販賣多次第二級毒品甲基安非他命與證人乙○○。因認被告
    戊○○、午○○、酉○○、甲○○另涉犯毒品危害防制條例
    第4條第1項、第2項之販賣第一級毒品、第二級毒品罪。
二、
  (一)按犯罪事實應依證據認定之，無證據不得認定犯罪事實；又
    不能證明被告犯罪者，應諭知無罪之判決，刑事訴訟法第15
    4 條第2 項、第301 條第1 項分別定有規定。次按認定不利
    於被告之事實，須依積極證據，苟積極證據不足為不利於被
    告事實之認定時，即應為有利於被告之認定，更不必有何有
    利之證據。此之所謂證據，須確屬能為被告有罪之證明，而
    無瑕疵可指者，始足當之；再者，犯罪事實之認定，應憑證
    據，所謂證據，須適於為被告犯罪事實之證明者，始得採為
    斷罪資料，如未能發現相當證據，或證據不足以證明，自不
    能以推測或擬制之方法以為裁判基礎；又所謂認定犯罪事實
    所憑之證據，雖不以直接證據為限，間接證據亦包括在內，
    然而無論直接或間接證據，其為訴訟上之證明，須於通常一
    般人均不致有所懷疑，而得確信其為真實之程度，始得據之
    為有罪之認定，倘其證明尚未達到此一程度，而有合理懷疑
    存在時，即應為無罪之判決（最高法院29年度上字第3105號
    、30年度上字第0816號、40年度台上字第86號、53年度台上
    字第2750號、76年度台上字第4986號判例參照）。另事實審
    法院對於證據之取捨，依法雖有自由判斷之權，然積極證據
    不足證明犯罪事實時，被告之抗辯或反證縱屬虛偽，仍不能
    以此資為積極證據應予採信之理由；至認定犯罪事實應依證
    據，為刑事訴訟法所明定，故被告否認犯罪事實所持之辯解
    ，縱屬不能成立，仍非有積極證據足以證明其犯罪行為，不
    能遽為有罪之認定（最高法院30年度上字第0482、1831號判
    例參照）。末按刑事訴訟法第161 條已於91年2 月8 日修正
    公布，其第1 項規定：檢察官就被告犯罪事實，應負舉證責
    任，並指出證明之方法。因此，檢察官對於起訴之犯罪事實
    ，應負提出證據及說服之實質舉證責任。倘其所提出之證據
    ，不足為被告有罪之積極證明，或其指出證明之方法，無從
    說服法院以形成被告有罪之心證，基於無罪推定之原則，自
    應為被告無罪判決之諭知（最高法院92年度臺上字第0128號
    判例參照）。
  (二)又按施用毒品者，其所稱向某人購買之供述，須補強證據以
    擔保其供述之真實性。良以施用毒品者其供述之憑信性本不
    及於一般人，況施用毒品者其供出來源，因而破獲者，法律
    復規定得減輕其刑，其有為偵查機關誘導、或為邀輕典而為
    不實之陳述之可能，其供述之真實性自有合理之懷疑。是本
    院一貫之見解，認施用毒品者關於其向某人購買毒品之供述
    ，必須補強證據佐證，以擔保其供述之真實性，俾貫徹刑事
    訴訟無罪推定及嚴格證明之基本原則。而茲所謂補強證據，
    指其他有關證明施用毒品者之關於毒品交易之供述真實性之
    相關證據而言，必須與施用毒品者關於毒品交易之供述，具
    有相當程度之關連性，而足使一般人對施用毒品者關於毒品
    交易之供述，並無合理之懷疑存在，而得確信其為真實，始
    足當之（最高法院92年度台上字第2033號判決參照）。從而
    ，因施用毒品者關於其向某人購買毒品之供述常有瑕疵，且
    證明力較為薄弱，倘有其他證據可補正其供述上之瑕疵，或
    與該供述相印證，即足補強該供述之證明力，當可使法院得
    以獲得認定被告有罪之較強力心證。
三、公訴意旨認被告另涉犯上開毒品危害防制條例第4 條第1 項
    之販賣第一級毒品罪嫌及同條例第4 條第2 項之販賣第二級
    毒品罪嫌，無非係以：上開證人之證詞、相關通聯譯文在卷
    可按等，為其論罪之依據。訊據被告等人則堅決否認有何上
    開犯行，辯稱並無販毒。惟查：
  (一)證人巳○○雖於警偵訊中證稱95年間開始向被告戊○○購買
    第一級毒品海洛因，每次均1,000 元，次數不詳（見東警分
    偵字第13253 號卷第95至第100 頁、同卷第101 至第106 頁
    、95年度偵字第6045號卷(一)第149 至第151 頁、同卷第273
    至第274 頁）；惟其於審理中則改稱係拜託被告戊○○向他
    人拿毒品（見本院卷(一)第234 至第237 頁），其所述先後非
    一，已有疑竇。此外並無包括通聯譯文在內之任何其他補強
    證據得以佐證被告戊○○有販賣毒品予巳○○之事實。
  (二)卷內除前揭認定證人玄○○與被告戊○○間有交易毒品之95
    年4 月24日、95年6 月2 日之時間外，並無其他時間之通聯
    譯文附卷，是並無其他補強證據得以佐證被告戊○○有於除
    95年4 月24日、95年6 月2 日外販賣毒品予證人玄○○之事
    實。
  (三)卷內除前揭認定證人玄○○有與被告午○○交易毒品之95年
    4 月19日、95年4 月23日、95年4 月26日之時間外，並無其
    他時間之通聯譯文附卷，是並無其他補強證據得以佐證被告
    午○○有於除上開時間外販賣毒品予證人玄○○之事實。
  (四)卷內雖有證人未○○與被告酉○○於95年7 月20日晚間23時
    32分51秒之通聯譯文在卷（見95年度他字第290 號卷第145
    頁），然就檢察官提示該次通聯譯文內容與證人未○○，其
    僅證稱：該次係確認毒品欠款有多少，係初五公司領錢才還
    他，但是沒有辦法一次全部（見95年度偵字第6045號卷(三)第
    677 頁）；另卷內雖有證人未○○與被告酉○○於95年8 月
    17日晚間19時34分24秒之通聯譯文在卷（見95年度偵字第60
    45號卷(三)第629 至第630 頁），然就檢察官提示該次通聯譯
    文內容與證人未○○，其僅證稱：當時是要向酉○○拿海洛
    因，但是他沒有，有的人在高雄，還沒有把東西拿給酉○○
    （見95年度偵字第6045號卷(三)第678 頁）；另卷內雖有證人
    未○○與被告酉○○於95年8 月18日晚間17時55分28秒之通
    聯譯文在卷（見95年度他字第290 號卷第161 頁），然就檢
    察官提示該次通聯譯文內容與證人未○○，其僅證稱：係討
    論毒品缺貨，調不到（見95年度偵字第6045號卷(三)第678 頁
    ）；又卷內雖有證人未○○與被告酉○○於95年8 月20日上
    午11時17分05秒之通聯譯文在卷（見95年度他字第290 號卷
    第163 頁），然就檢察官提示該次通聯譯文內容與證人未○○，其僅證稱：係指要海洛因，被告酉○○說要半小時至1
    小時（見95年度偵字第6045號卷(三)第678 頁）；另卷內雖有
    證人未○○與被告酉○○於95年9 月30日晚間19時22分39秒
    之通聯譯文在卷（見95年度偵字第6045號卷(三)第640 頁），
    然就檢察官提示該次通聯譯文內容與證人未○○，其僅證稱
    ：當時伊在麥寮工作，說海洛因不夠，是被告酉○○打來與
    伊聊天（見95年度偵字第6045號卷(三)第679 頁、第684 頁）
    ；另卷內雖有證人未○○與被告酉○○於95年10月31日晚間
    17時49分44秒之通聯譯文在卷（見95年度他字第290 號卷第
    211 頁），然就檢察官提示該次通聯譯文內容與證人未○○
    ，其僅證稱：片子是指海洛因的金額，是先拿1 片的錢給酉
    ○○（見95年度偵字第6045號卷(三)第679 頁、第684 至第68
    5 頁），足證此次僅係證人未○○向被告酉○○聯絡要還之
    前毒品所欠金額；此外，觀諸卷附其二人間於95年11月10日
    21時10分12秒、95年11月12日晚間22時54分33秒、95年11月
    14日晚間18時55分35秒、95年11月15日晚間22時20分52秒、
    95年11月5 日下午14時52分07秒等之通聯譯文，警方均僅記
    載「未○○向酉○○拿毒品」（見95年度他字第290 號卷第
    212 頁、第213 頁、第216 頁、第217 頁、第218 頁）等字
    樣，此外並無記載二人間之對話內容，是難以證明上開通聯
    確係證人未○○與被告酉○○或甲○○之對話。是均無從證
    明上開通聯過後，證人未○○有向被告酉○○購得毒品。此
    外，除如附表二、(三)編號6.至18.所示之部分外，並無其他時
    間之通聯譯文附卷，是並無其他補強證據得以佐證被告酉○○、甲○○有於除上開時間外販賣毒品予證人未○○之事實
    。
  (五)卷內雖有證人乙○○與被告酉○○於95年8 月17日晚間22時
    29分01之通聯譯文在卷（見95年度他字第290 號卷第153 至
    第154 頁），然就檢察官提示該次通聯譯文內容與證人乙○○，其僅證稱：是在談安非他命，酉○○拿給我吃的都沒有
    感覺（見95年度偵字第6045號卷(三)第703 頁）；又卷內雖有
    證人乙○○與被告酉○○於95年8 月31日下午14時44分51秒
    之通聯譯文在卷（見95年度他字第290 號卷第175 頁），然
    就檢察官提示該次通聯譯文內容與證人乙○○，其僅證稱：
    是說晚一點要向酉○○拿甲基安非他命，但伊不太記得是否
    有拿到（見95年度偵字第6045號卷(三)第703 頁）。是均無從
    證明上開通聯過後，證人乙○○有向被告酉○○購得毒品。
    此外，除如附表二、(三)編號19.20.所示之部分外，並無其他
    時間之通聯譯文附卷，是並無其他補強證據得以佐證被告酉
    ○○有於除上開時間外販賣毒品予證人乙○○之事實。
四、故關於上開被告等人販賣第一級毒品海洛因、第二級毒品甲
    基安非他命與上開證人一節，除各證人警偵訊中之證詞外，
    卷內無任何包括雙向通聯紀錄、通聯譯文、鑑定報告、扣案
    物品在內之證據作為販賣毒品之積極補強證據以補強該供述
    之證明力，並使法院得以獲得認定被告等有罪之較強力心證
    ，同難僅以各證人之指述作為認定被告等販毒之唯一證據。
五、綜上所述，就檢察官起訴上開之犯罪事實，依檢察官所指之
    證據，尚難認被告有公訴人所指該部分之行為，此外，復查
    無其他積極證據足認被告有何公訴人所指之犯行，既不能證
    明被告等犯罪，揆諸首揭法律條文及判例說明，就上開公訴
    人起訴之販賣毒品罪，自應為無罪之諭知。
六、另，被告午○○之辯護人雖聲請將被告戊○○、酉○○轉換
    為證人身分詰問關於被告午○○有無與被告戊○○、酉○○
    共同販賣第一級毒品海洛因之犯行；然就其等間並無共同正
    犯關係，本院依卷內證據認定已如前述，並無再行傳喚之必
    要，附此敘明。
據上論斷，應依刑事訴訟法第299 條第1 項前段、第301 條第1
項，毒品危害防制條例第4 條第1 項、第2 項、第18條第1 項前
段、第19條第1 項，刑法第11條、第2 條第1 項前段、第28條（
修正前）、第56條（修正前）、第55條、第51條第5 款（修正前
）、第47條（修正前）、第59條、第37條第2 項（修正前）、第
38條第1項第2 款，判決如主文。
本案經檢察官顏珮珊到庭執行職務。
中    華    民    國    97    年    4     月    30    日
                  刑事第一庭    審判長法  官潘正屏
                                      法  官許蓓雯
                                      法  官羅培毓
以上正本證明與原本無異。
如不服本判決應於收受本判決送達後十日內向本院提出上訴書狀，
其未敘述上訴理由者，並得於提起上訴後十日內向本院補提理由
書狀（均須按他造當事人之人數附繕本）「切勿逕送上級法院」
中    華    民    國    97    年    4     月    30    日
                                書記官  呂坤宗
附錄本案論罪科刑法條：
毒品危害防制條例第4條
製造、運輸、販賣第一級毒品者，處死刑或無期徒刑；處無期徒
刑者，得併科新臺幣 1 千萬元以下罰金。
製造、運輸、販賣第二級毒品者，處無期徒刑或 7 年以上有期徒
刑，得併科新臺幣 7 百萬元以下罰金。
製造、運輸、販賣第三級毒品者，處 5 年以上有期徒刑，得併科
新臺幣 5 百萬元以下罰金。
製造、運輸、販賣第四級毒品者，處 3 年以上 10 年以下有期徒
刑，得併科新臺幣 3 百萬元以下罰金。
製造、運輸、販賣專供製造或施用毒品之器具者，處 1 年以上 7
年以下有期徒刑，得併科新臺幣 1 百萬元以下罰金。
前五項之未遂犯罰之。
附表一：
(一)酉○○部分
┌────────────┬────────────────────────┐
│      罪名及宣告刑      │                沒          收                  │
├────────────┼────────────────────────┤
│1. 連續販賣第一級毒品， │未扣案之行動電話手機貳支（各含0000000000號與0938│
│   處無期徒刑，禠奪公權 │406476號之SIM 卡各壹張）沒收，如全部或一部不能沒│
│   終身。               │收時，追徵其價額。                              │
│                        ├────────────────────────┤
│                        │未扣案之販賣毒品所得新台幣壹萬伍仟伍佰元沒收之，│
│                        │如一部或全部不能沒收時，以其財產抵償之。        │
├────────────┼────────────────────────┤
│2. 共同連續販賣第二級毒 │未扣案之行動電話手機貳支（各含0000000000號與0938│
│   品，處無期徒刑，褫奪 │406476號之SIM 卡各壹張）與甲○○連帶沒收，如全部│
│   公權終身。           │或一部不能沒收時，連帶追徵其價額。              │
│                        ├────────────────────────┤
│                        │未扣案之販賣毒品所得新台幣伍仟元沒收之，如一部或│
│                        │全部不能沒收時，以其財產抵償之（其中新臺幣壹仟伍│
│                        │佰元之部分，與甲○○連帶沒收，如全部或一部不能沒│
│                        │收時，以酉○○、甲○○之財產連帶抵償之）。      │
│                        │                                                │
├────────────┼────────────────────────┤
│3. 販賣第一級毒品，處無 │未扣案之行動電話手機壹支（含0000000000號之SIM 卡│
│   期徒刑，禠奪公權終身 │壹張）沒收，如全部或一部不能沒收時，追徵其價額。│
│   。                   ├────────────────────────┤
│                        │未扣案之販賣毒品所得新台幣貳仟元沒收之，如一部或│
│                        │全部不能沒收時，以其財產抵償之。                │
│                        │                                                │
├────────────┼────────────────────────┤
│4. 販賣第一級毒品，處無 │未扣案之行動電話手機壹支（含0000000000號之SIM 卡│
│   期徒刑，禠奪公權終身 │壹張）沒收，如全部或一部不能沒收時，追徵其價額。│
│   。                   │                                                │
│                        ├────────────────────────┤
│                        │未扣案之販賣毒品所得新台幣肆仟伍佰元沒收之，如一│
│                        │部或全部不能沒收時，以其財產抵償之。            │
│                        │                                                │
├────────────┼────────────────────────┤
│5. 販賣第一級毒品，處無 │未扣案之行動電話手機壹支（含0000000000號之SIM 卡│
│   期徒刑，禠奪公權終身 │壹張）沒收，如全部或一部不能沒收時，追徵其價額。│
│   。                   │                                                │
│                        ├────────────────────────┤
│                        │未扣案之販賣毒品所得新台幣貳仟元沒收之，如一部或│
│                        │全部不能沒收時，以其財產抵償之。                │
│                        │                                                │
├────────────┼────────────────────────┤
│6. 販賣第一級毒品，處無 │未扣案之行動電話手機壹支（含0000000000號之SIM 卡│
│   期徒刑，禠奪公權終身 │壹張）沒收，如全部或一部不能沒收時，追徵其價額。│
│   。                   │                                                │
│                        ├────────────────────────┤
│                        │未扣案之販賣毒品所得新台幣貳仟元沒收之，如一部或│
│                        │全部不能沒收時，以其財產抵償之。                │
│                        │                                                │
├────────────┼────────────────────────┤
│7. 共同販賣第一級毒品， │未扣案之行動電話手機壹支（含0000000000號之SIM 卡│
│   處無期徒刑，禠奪公權 │壹張）與甲○○連帶沒收，如全部或一部不能沒收時，│
│   終身。               │連帶追徵其價額。                                │
│                        ├────────────────────────┤
│                        │未扣案之販賣毒品所得新台幣壹仟柒佰元與甲○○連帶│
│                        │沒收之，如一部或全部不能沒收時，以酉○○、甲○○│
│                        │之財產連帶抵償之。                              │
├────────────┼────────────────────────┤
│8. 共同販賣第一級毒品， │未扣案之行動電話手機壹支（含0000000000號之SIM 卡│
│   處無期徒刑，禠奪公權 │壹張）與甲○○連帶沒收，如全部或一部不能沒收時，│
│   終身。               │連帶追徵其價額。                                │
│                        ├────────────────────────┤
│                        │未扣案之販賣毒品所得新台幣貳仟元與甲○○連帶沒收│
│                        │之，如一部或全部不能沒收時，以酉○○、甲○○之財│
│                        │產連帶抵償之。                                  │
├────────────┼────────────────────────┤
│9. 販賣第一級毒品，處無 │未扣案之行動電話手機壹支（含0000000000號之SIM 卡│
│   期徒刑，禠奪公權終身 │壹張）沒收，如全部或一部不能沒收時，追徵其價額。│
│   。                   │                                                │
│                        ├────────────────────────┤
│                        │未扣案之販賣毒品所得新台幣貳仟元沒收之，如一部或│
│                        │全部不能沒收時，以其財產抵償之。                │
│                        │                                                │
├────────────┼────────────────────────┤
│10.販賣第一級毒品，處無 │未扣案之行動電話手機壹支（含0000000000號之SIM 卡│
│   期徒刑，禠奪公權終身 │壹張）沒收，如全部或一部不能沒收時，追徵其價額。│
│   。                   │                                                │
│                        ├────────────────────────┤
│                        │未扣案之販賣毒品所得新台幣壹仟元沒收之，如一部或│
│                        │全部不能沒收時，以其財產抵償之。                │
│                        │                                                │
├────────────┼────────────────────────┤
│11.販賣第一級毒品，處無 │未扣案之行動電話手機壹支（含0000000000號之SIM 卡│
│   期徒刑，禠奪公權終身 │壹張）沒收，如全部或一部不能沒收時，追徵其價額。│
│   。                   │                                                │
│                        ├────────────────────────┤
│                        │未扣案之販賣毒品所得新台幣貳仟元沒收之，如一部或│
│                        │全部不能沒收時，以其財產抵償之。                │
│                        │                                                │
├────────────┼────────────────────────┤
│12.販賣第一級毒品，處無 │未扣案之行動電話手機壹支（含0000000000號之SIM 卡│
│   期徒刑，禠奪公權終身 │壹張）沒收，如全部或一部不能沒收時，追徵其價額。│
│   。                   │                                                │
│                        ├────────────────────────┤
│                        │未扣案之販賣毒品所得新台幣壹仟元沒收之，如一部或│
│                        │全部不能沒收時，以其財產抵償之。                │
│                        │                                                │
├────────────┼────────────────────────┤
│13.販賣第一級毒品，處無 │未扣案之行動電話手機壹支（含0000000000號之SIM 卡│
│   期徒刑，禠奪公權終身 │壹張）沒收，如全部或一部不能沒收時，追徵其價額。│
│   。                   │                                                │
│                        ├────────────────────────┤
│                        │未扣案之販賣毒品所得新台幣貳仟伍佰元沒收之，如一│
│                        │部或全部不能沒收時，以其財產抵償之。            │
│                        │                                                │
├────────────┼────────────────────────┤
│14.販賣第一級毒品，處無 │未扣案之行動電話手機壹支（含0000000000號之SIM 卡│
│   期徒刑，禠奪公權終身 │壹張）沒收，如全部或一部不能沒收時，追徵其價額。│
│   。                   │                                                │
│                        ├────────────────────────┤
│                        │未扣案之販賣毒品所得新台幣伍仟元沒收之，如一部或│
│                        │全部不能沒收時，以其財產抵償之。                │
│                        │                                                │
├────────────┼────────────────────────┤
│15.販賣第二級毒品，處無 │未扣案之行動電話手機壹支（含0000000000號之SIM 卡│
│   期徒刑，禠奪公權終身 │壹張）沒收，如全部或一部不能沒收時，追徵其價額。│
│   。                   │                                                │
│                        ├────────────────────────┤
│                        │未扣案之販賣毒品所得新台幣壹仟元沒收之，如一部或│
│                        │全部不能沒收時，以其財產抵償之。                │
│                        │                                                │
├────────────┼────────────────────────┤
│16.販賣第二級毒品，處無 │未扣案之行動電話手機壹支（含0000000000號之SIM 卡│
│   期徒刑，禠奪公權終身 │壹張）沒收，如全部或一部不能沒收時，追徵其價額。│
│   。                   │                                                │
│                        ├────────────────────────┤
│                        │未扣案之販賣毒品所得新台幣貳仟元沒收之，如一部或│
│                        │全部不能沒收時，以其財產抵償之。                │
│                        │                                                │
└────────────┴────────────────────────┘
(二)甲○○部分
┌────────────┬────────────────────────┐
│      罪名及宣告刑      │                沒          收                  │
├────────────┼────────────────────────┤
│1. 共同連續販賣第二級毒 │未扣案之行動電話手機貳支（各含0000000000號與0938│
│   品，處有期徒刑拾年， │406476號之SIM 卡各壹張）與酉○○連帶沒收，如全部│
│   褫奪公權陸年。       │或一部不能沒收時，連帶追徵其價額。              │
│                        ├────────────────────────┤
│                        │未扣案之販賣毒品所得新台幣壹仟伍佰元與酉○○連帶│
│                        │沒收之，如一部或全部不能沒收時，以甲○○、酉○○│
│                        │之財產連帶抵償之。                              │
├────────────┼────────────────────────┤
│2. 共同販賣第一級毒品， │未扣案之行動電話手機壹支（含0000000000號之SIM 卡│
│   處有期徒刑拾陸年，禠 │壹張）與酉○○連帶沒收，如全部或一部不能沒收時，│
│   奪公權捌年。         │連帶追徵其價額。                                │
│                        ├────────────────────────┤
│                        │未扣案之販賣毒品所得新台幣壹仟柒佰元與酉○○連帶│
│                        │沒收之，如一部或全部不能沒收時，以甲○○、酉○○│
│                        │之財產連帶抵償之。                              │
├────────────┼────────────────────────┤
│3. 共同販賣第一級毒品， │未扣案之行動電話手機壹支（含0000000000號之SIM 卡│
│   處有期徒刑拾陸年，禠 │壹張）與酉○○連帶沒收，如全部或一部不能沒收時，│
│   奪公權捌年。         │連帶追徵其價額。                                │
│                        ├────────────────────────┤
│                        │未扣案之販賣毒品所得新台幣貳仟元與酉○○連帶沒收│
│                        │之，如一部或全部不能沒收時，以甲○○、酉○○之財│
│                        │產連帶抵償之。                                  │
└────────────┴────────────────────────┘
附表二
(一)被告戊○○、丙○○所犯
┌──┬────┬─────┬───────┬────┬──────┬─────────────┐
│編號│ 購買者 │   時間   │     地點     │販賣被告│  聯絡方式  │      毒品數量與金額      │
├──┼────┼─────┼───────┼────┼──────┼─────────────┤
│ 1. │ 卯○○ │95.4.16   │被告戊○○屏東│戊○○  │用公用電話83│價值1,000 元金額之第一級毒│
│    │        │          │縣南州鄉○○路│        │54714號撥打 │品海洛因                  │
│    │        │          │8 巷7 號住處前│        │被告戊○○09│                          │
│    │        │          │南州加油站前之│        │00000000號電│                          │
│    │        │          │產業道路      │        │話          │                          │
│    │        │          │              │        │            │                          │
│    │        ├─────┼───────┼────┼──────┼─────────────┤
│    │        │95.4.19   │同上          │戊○○  │同上        │同上                      │
│    │        ├─────┼───────┼────┼──────┼─────────────┤
│    │        │95.5.22   │同上          │戊○○  │用公用電話86│價值950 元金額之第一級毒品│
│    │        │          │              │        │443980號撥打│海洛因                    │
│    │        │          │              │        │被告戊○○09│                          │
│    │        │          │              │        │00000000號電│                          │
│    │        │          │              │        │話          │                          │
│    │        │          │              │        │            │                          │
├──┼────┼─────┼───────┼────┼──────┼─────────────┤
│ 2. │ 謝恆生 │95.6.3    │證人謝恆生屏東│戊○○  │用行動電話09│價值500 元金額之第一級毒品│
│    │        │          │縣南州鄉○○路│        │00000000號撥│海洛因                    │
│    │        │          │90號住處      │        │打被告戊○○│                          │
│    │        │          │              │        │0000000000號│                          │
│    │        │          │              │        │電話        │                          │
│    │        │          │              │        │            │                          │
├──┼────┼─────┼───────┼────┼──────┼─────────────┤
│ 3. │ 玄○○ │95.4.24   │被告戊○○屏東│戊○○  │用行動電話09│價值1,000 元金額之第一級毒│
│    │        │          │縣南州鄉○○路│        │00000000號撥│品海洛因                  │
│    │        │          │8巷7號住處    │        │打被告戊○○│                          │
│    │        │          │              │        │0000000000號│                          │
│    │        │          │              │        │電話        │                          │
│    │        │          │              │        │            │                          │
│    │        ├─────┼───────┼────┼──────┼─────────────┤
│    │        │95.6.2    │同上          │戊○○  │同上        │同上                      │
│    │        │          │              │        │            │                          │
│    │        │          │              │        │            │                          │
│    │        │          │              │        │            │                          │
│    │        │          │              │        │            │                          │
│    │        │          │              │        │            │                          │
├──┼────┼─────┼───────┼────┼──────┼─────────────┤
│ 4. │ 亥○○ │95.4.18   │被告戊○○屏東│戊○○  │用行動電話09│價值10,000元金額之第一級毒│
│    │        │          │縣南州鄉○○路│        │00000000號撥│品海洛因                  │
│    │        │          │8 巷7 號住處或│        │打被告戊○○│                          │
│    │        │          │證人亥○○屏東│        │0000000000號│                          │
│    │        │          │縣內埔鄉○○路│        │電話        │                          │
│    │        │          │267-5 之46號「│        │            │                          │
│    │        │          │金博士」租賃處│        │            │                          │
│    │        ├─────┼───────┼────┼──────┼─────────────┤
│    │        │95.4.19   │證人亥○○屏東│戊○○  │同上        │價值2,000 元金額之第一級毒│
│    │        │          │縣內埔鄉○○路│        │            │品海洛因                  │
│    │        │          │267-5 之46號「│        │            │                          │
│    │        │          │金博士」租賃處│        │            │                          │
│    │        │          │附近之巨蛋超商│        │            │                          │
│    │        │          │              │        │            │                          │
│    │        │          │              │        │            │                          │
│    │        ├─────┼───────┼────┼──────┼─────────────┤
│    │        │95.4.21   │證人亥○○屏東│戊○○  │同上        │價值1,000 元金額之第一級毒│
│    │        │          │縣新埤鄉○○街│        │            │品海洛因                  │
│    │        │          │17之8號住處   │        │            │                          │
│    │        │          │              │        │            │                          │
│    │        │          │              │        │            │                          │
│    │        │          │              │        │            │                          │
│    │        │          │              │        │            │                          │
│    │        ├─────┼───────┼────┼──────┼─────────────┤
│    │        │95.4.24   │證人亥○○屏東│戊○○  │同上        │價值3,000 元金額之第一級毒│
│    │        │          │縣內埔鄉○○路│丙○○  │            │品海洛因                  │
│    │        │          │267-5 之46號「│        │            │                          │
│    │        │          │金博士」租賃處│        │            │                          │
│    │        │          │              │        │            │                          │
│    │        │          │              │        │            │                          │
│    │        │          │              │        │            │                          │
│    │        ├─────┼───────┼────┼──────┼─────────────┤
│    │        │95.4.25   │內埔夜市      │戊○○  │同上        │價值2,000 元金額之第一級毒│
│    │        │          │              │丙○○  │            │品海洛因                  │
│    │        ├─────┼───────┼────┼──────┼─────────────┤
│    │        │95.4.27   │被告戊○○屏東│戊○○  │同上        │價值1,000 元金額之第一級毒│
│    │        │          │縣南州鄉○○路│        │            │品海洛因                  │
│    │        │          │8 巷7 號住處  │        │            │                          │
│    │        │          │              │        │            │                          │
│    │        ├─────┼───────┼────┼──────┼─────────────┤
│    │        │95.4.28   │屏東縣新園鄉往│戊○○  │同上        │價值2,000 元金額之第一級毒│
│    │        │          │東港方向進德大│        │            │品海洛因                  │
│    │        │          │橋旁之鐵皮屋  │        │            │                          │
│    │        │          │              │        │            │                          │
├──┼────┼─────┼───────┼────┼──────┼─────────────┤
│ 5. │莊璧福  │95.4.16   │被告戊○○屏東│戊○○  │用行動電話09│價值1,000 元金額之第一級毒│
│    │        │          │縣南州鄉○○路│        │00000000號撥│品海洛因                  │
│    │        │          │8 巷7 號住處前│        │打被告戊○○│                          │
│    │        │          │南州加油站    │        │0000000000號│                          │
│    │        │          │              │        │電話        │                          │
│    │        ├─────┼───────┼────┼──────┼─────────────┤
│    │        │95.4.19   │被告戊○○屏東│戊○○  │同上        │價值1,000 元金額之第一級毒│
│    │        │          │縣南州鄉○○路│        │            │品海洛因                  │
│    │        │          │8 巷7 號住處或│        │            │                          │
│    │        │          │其住處前南州加│        │            │                          │
│    │        │          │油站前之產業道│        │            │                          │
│    │        │          │路            │        │            │                          │
│    │        ├─────┼───────┼────┼──────┼─────────────┤
│    │        │95.4.21 上│被告戊○○屏東│戊○○  │同上        │同上                      │
│    │        │午11時許  │縣南州鄉○○路│        │            │                          │
│    │        │          │8 巷7 號住處前│        │            │                          │
│    │        │          │南州加油站    │        │            │                          │
│    │        ├─────┼───────┼────┼──────┼─────────────┤
│    │        │95.4.21 下│被告戊○○屏東│戊○○  │同上        │同上                      │
│    │        │午16時許  │縣南州鄉○○路│        │            │                          │
│    │        │          │8 巷7 號住處  │        │            │                          │
│    │        ├─────┼───────┼────┼──────┼─────────────┤
│    │        │95.4.22   │被告戊○○屏東│戊○○  │同上        │同上                      │
│    │        │          │縣南州鄉○○路│        │            │                          │
│    │        │          │8 巷7 號住處或│        │            │                          │
│    │        │          │其住處前南州加│        │            │                          │
│    │        │          │油站前之產業道│        │            │                          │
│    │        │          │路            │        │            │                          │
│    │        ├─────┼───────┼────┼──────┼─────────────┤
│    │        │95.4.23   │被告戊○○屏東│戊○○  │同上        │同上                      │
│    │        │          │縣南州鄉○○路│        │            │                          │
│    │        │          │8 巷7 號住處  │        │            │                          │
│    │        ├─────┼───────┼────┼──────┼─────────────┤
│    │        │95.5.23   │同上          │戊○○  │同上        │同上                      │
│    │        │          │              │        │            │                          │
├──┼────┼─────┼───────┼────┼──────┼─────────────┤
│ 6. │癸○○  │95.6.28   │被告戊○○屏東│戊○○  │用行動電話09│價值1,000 元金額之第一級毒│
│    │        │          │縣南州鄉○○路│        │00000000號撥│品海洛因                  │
│    │        │          │8 巷7 號住處  │        │打被告戊○○│                          │
│    │        │          │              │        │0000000000號│                          │
│    │        │          │              │        │電話        │                          │
├──┼────┼─────┼───────┼────┼──────┼─────────────┤
│ 7. │己○○  │95.4.27   │被告戊○○屏東│戊○○  │用行動電話09│價值700 元金額之第一級毒品│
│    │        │          │縣南州鄉○○路│        │00000000號撥│海洛因                    │
│    │        │          │8 巷7 號住處  │        │打被告戊○○│                          │
│    │        │          │              │        │0000000000號│                          │
│    │        │          │              │        │電話        │                          │
│    │        ├─────┼───────┼────┼──────┼─────────────┤
│    │        │95.5.8    │同上          │戊○○  │同上        │價值500 元金額之第一級毒品│
│    │        │          │              │        │            │海洛因                    │
│    │        ├─────┼───────┼────┼──────┼─────────────┤
│    │        │95.5.22   │同上          │戊○○  │同上        │價值700 元金額之第一級毒品│
│    │        │          │              │丙○○  │            │海洛因                    │
└──┴────┴─────┴───────┴────┴──────┴─────────────┘
(二)被告午○○所犯
┌──┬────┬─────┬───────┬────┬──────┬─────────────┐
│編號│ 購買者 │   時間   │     地點     │販賣被告│  聯絡方式  │     毒品數量與金額       │
├──┼────┼─────┼───────┼────┼──────┼─────────────┤
│ 1. │ 玄○○ │95.4.19   │被告午○○屏東│午○○  │用行動電話09│價值1,000 元金額之第一級毒│
│    │        │          │縣新園鄉○○路│        │00000000號撥│品海洛因                  │
│    │        │          │98號住處或屏東│        │打被告午○○│                          │
│    │        │          │縣東港鎮往新園│        │0000000000號│                          │
│    │        │          │鄉方向進德大橋│        │電話        │                          │
│    │        │          │旁之鐵皮屋    │        │            │                          │
│    │        ├─────┼───────┼────┼──────┼─────────────┤
│    │        │95.4.23   │同上          │午○○  │同上        │同上                      │
│    │        ├─────┼───────┼────┼──────┼─────────────┤
│    │        │95.4.26   │同上          │午○○  │同上        │價值500 元金額之第一級毒品│
│    │        │          │              │        │            │海洛因                    │
├──┼────┼─────┼───────┼────┼──────┼─────────────┤
│ 2. │莊璧福  │95.4.23   │屏東縣東港鎮往│午○○  │用行動電話09│價值1,000 元金額之第一級毒│
│    │        │          │新園鄉方向進德│        │00000000號撥│品海洛因                  │
│    │        │          │大橋旁之鐵皮屋│        │打被告午○○│                          │
│    │        │          │              │        │0000000000號│                          │
│    │        │          │              │        │電話        │                          │
└──┴────┴─────┴───────┴────┴──────┴─────────────┘
(三)被告酉○○、甲○○所犯
┌──┬────┬─────┬───────┬────┬──────┬─────────────┐
│編號│ 購買者 │   時間   │     地點     │販賣被告│  聯絡方式  │     毒品數量與金額       │
├──┼────┼─────┼───────┼────┼──────┼─────────────┤
│ 1. │ 辰○○ │94.12.24凌│屏東縣新園鄉鹽│酉○○  │用行動電話09│價值500 元金額之第二級毒品│
│    │        │晨2時許   │埔村一帶      │        │00000000號撥│甲基安非他命              │
│    │        │          │              │        │打被告酉○○│                          │
│    │        │          │              │        │0000000000號│                          │
│    │        │          │              │        │電話        │                          │
│    │        ├─────┼───────┼────┼──────┼─────────────┤
│    │        │94.12.24晚│同上          │酉○○  │同上        │同上                      │
│    │        │間22時許  │              │        │            │                          │
│    │        ├─────┼───────┼────┼──────┼─────────────┤
│    │        │95.1.4    │同上          │酉○○  │同上        │同上                      │
│    │        │          │              │甲○○  │            │                          │
├──┼────┼─────┼───────┼────┼──────┼─────────────┤
│ 2. │ 丁○○ │95.2.8    │屏東縣東港鎮往│酉○○  │用行動電話09│價值共計8,000 元金額之第一│
│    │        │          │新園鄉方向進德│        │00000000號、│級毒品海洛因4 包與第二級毒│
│    │        │          │大橋旁        │        │0000000000號│品甲基安非他命4 包        │
│    │        │          │              │        │、0000000000│                          │
│    │        │          │              │        │號撥打被告蔡│                          │
│    │        │          │              │        │國智00000000│                          │
│    │        │          │              │        │80號電話    │                          │
│    │        │          │              │        │            │                          │
├──┼────┼─────┼───────┼────┼──────┼─────────────┤
│ 3. │ 子○○ │95.1.29   │屏東縣新園鄉鹽│酉○○  │用公用電話08│價值共3,000 元金額之第一級│
│    │        │          │埔村聖心路100 │        │-0000000號、│毒品海洛因                │
│    │        │          │之1 號屏東縣新│        │00-0000000號│                          │
│    │        │          │園鄉鹽埔共和社│        │撥打被告蔡國│                          │
│    │        │          │區聯合活動中心│        │智0000000000│                          │
│    │        │          │              │        │號電話      │                          │
├──┼────┼─────┼───────┼────┼──────┼─────────────┤
│ 4. │ 申○○ │95.2.1    │被告酉○○屏東│酉○○  │用公用電話撥│價值共500 元金額之第一級毒│
│    │        │          │縣新園鄉鹽埔村│        │打被告酉○○│品海洛因                  │
│    │        │          │聖心路95號住處│        │0000000000號│                          │
│    │        │          │              │        │電話        │                          │
├──┼────┼─────┼───────┼────┼──────┼─────────────┤
│ 5. │ 寅○○ │95.3.25   │被告酉○○屏東│酉○○  │用行動電話09│價值500 元金額之第二級毒品│
│    │        │          │縣新園鄉鹽埔村│        │00000000號撥│甲基安非他命              │
│    │        │          │聖心路95號住處│        │打被告酉○○│                          │
│    │        │          │              │        │0000000000號│                          │
│    │        │          │              │        │電話        │                          │
│    │        ├─────┼───────┼────┼──────┼─────────────┤
│    │        │95.4.9    │同上          │酉○○  │同上        │價值1,000 元金額之第二級毒│
│    │        │          │              │甲○○  │            │品甲基安非他命            │
├──┼────┼─────┼───────┼────┼──────┼─────────────┤
│ 6. │ 未○○ │95.6.8    │被告酉○○屏東│酉○○  │用行動電話09│價值2,000 元金額之第一級毒│
│    │        │          │縣新園鄉鹽埔村│        │00000000號撥│品海洛因                  │
│    │        │          │聖心路95號住處│        │打被告酉○○│                          │
│    │        │          │              │        │0000000000號│                          │
│    │        │          │              │        │電話        │                          │
│    │        ├─────┼───────┼────┼──────┼─────────────┤
│    │        │95.6.24   │同上          │酉○○  │同上        │同上                      │
├──┼────┼─────┼───────┼────┼──────┼─────────────┤
│ 7. │未○○  │95.7.19   │被告酉○○屏東│酉○○  │用行動電話09│價值2,000 元金額之第一級毒│
│    │        │          │縣新園鄉鹽埔村│        │00000000號撥│品海洛因                  │
│    │        │          │聖心路95號住處│        │打被告酉○○│                          │
│    │        │          │              │        │0000000000號│                          │
│    │        │          │              │        │電話        │                          │
├──┼────┼─────┼───────┼────┼──────┼─────────────┤
│ 8. │未○○  │95.7.20   │同上          │酉○○  │同上        │價值共計4,500 元金額之第一│
│    │        │          │              │        │            │級毒品海洛因與第二級毒品甲│
│    │        │          │              │        │            │基安非他命                │
│    │        │          │              │        │            │                          │
├──┼────┼─────┼───────┼────┼──────┼─────────────┤
│ 9. │未○○  │95.8.14   │同上          │酉○○  │同上        │價值2,000 元金額之第一級毒│
│    │        │          │              │        │            │品海洛因                  │
│    │        │          │              │        │            │                          │
├──┼────┼─────┼───────┼────┼──────┼─────────────┤
│10. │未○○  │95.8.15   │同上          │酉○○  │同上        │同上                      │
├──┼────┼─────┼───────┼────┼──────┼─────────────┤
│11. │未○○  │95.8.16   │同上          │酉○○  │同上        │價值1,700 元金額之第一級毒│
│    │        │          │              │甲○○  │            │品海洛因                  │
├──┼────┼─────┼───────┼────┼──────┼─────────────┤
│12. │未○○  │95.8.25   │同上          │酉○○  │同上        │價值2,000 元金額之第一級毒│
│    │        │          │              │甲○○  │            │品海洛因                  │
├──┼────┼─────┼───────┼────┼──────┼─────────────┤
│13. │未○○  │95.8.29   │同上          │酉○○  │同上        │同上                      │
│    │        │          │              │        │            │                          │
├──┼────┼─────┼───────┼────┼──────┼─────────────┤
│14. │未○○  │95.8.31   │同上          │酉○○  │同上        │價值1,000 元金額之第一級毒│
│    │        │          │              │        │            │品海洛因                  │
├──┼────┼─────┼───────┼────┼──────┼─────────────┤
│15. │未○○  │95.9.1    │同上          │酉○○  │同上        │價值2,000 元金額之第一級毒│
│    │        │          │              │        │            │品海洛因                  │
├──┼────┼─────┼───────┼────┼──────┼─────────────┤
│16. │未○○  │95.10.31  │同上          │酉○○  │同上        │價值1,000 元金額之第一級毒│
│    │        │          │              │        │            │品海洛因                  │
├──┼────┼─────┼───────┼────┼──────┼─────────────┤
│17. │未○○  │95.11.1   │同上          │酉○○  │同上        │價值2,500 元金額之第一級毒│
│    │        │          │              │        │            │品海洛因                  │
├──┼────┼─────┼───────┼────┼──────┼─────────────┤
│18. │未○○  │95.11.3   │同上          │酉○○  │同上        │價值5,000 元金額之第一級毒│
│    │        │          │              │        │            │品海洛因                  │
├──┼────┼─────┼───────┼────┼──────┼─────────────┤
│19. │ 乙○○ │95.6.2    │被告酉○○屏東│酉○○  │用行動電話09│價值1,000 元金額之第二級毒│
│    │        │          │縣新園鄉鹽埔村│        │00000000號撥│品甲基安非他命            │
│    │        │          │聖心路95號住處│        │打被告酉○○│                          │
│    │        │          │              │        │0000000000號│                          │
│    │        │          │              │        │電話        │                          │
│    │        ├─────┼───────┼────┼──────┼─────────────┤
│    │        │95.6.3    │同上          │酉○○  │同上        │同上                      │
├──┼────┼─────┼───────┼────┼──────┼─────────────┤
│20. │乙○○  │95.8.17 上│被告酉○○屏東│酉○○  │用行動電話09│價值1,000 元金額之第二級毒│
│    │        │午10時許  │縣新園鄉鹽埔村│        │00000000號撥│品甲基安非他命            │
│    │        │          │聖心路95號住處│        │打被告酉○○│                          │
│    │        │          │              │        │0000000000號│                          │
│    │        │          │              │        │電話        │                          │
├──┼────┼─────┼───────┼────┼──────┼─────────────┤
│21. │乙○○  │95.8.17 中│同上          │酉○○  │同上        │價值2,000 元金額之第二級毒│
│    │        │午12時許  │              │        │            │品甲基安非他命            │
└──┴────┴─────┴───────┴────┴──────┴─────────────┘
附表三
(一)證明上開附表二、(一)編號1.之證據
┌──────────────────┬─────────────┬───────┬─────┐
│       通訊監察譯文表之內容         │     與證人證述對照       │卷面位置及譯文│有無勘驗過│
│                                    │                          │中各代號之指稱│          │
├──────────────────┼─────────────┼───────┼─────┤
│Ａ、95年04月16日17時10分25秒：      │1.我聽過確認是我本人的音紋│東港分局電話使│有勘驗過  │
│  卯○○：馬仔嗎                    │2.是我以公用電話0000000 發│用人清查卷內，│          │
│  戊○○：嗯                        │  話向戊○○0000000000購買│第73頁        │勘驗筆錄在│
│  卯○○：在哪裡                    │  毒品交易內容            │(6234.424)    │該卷第54頁│
│  戊○○：在家                      │3.電話聯絡後有與戊○○完成│              │          │
│  卯○○：我在山西河(東港鎮興和里)這│  毒品交易                │              │          │
│          邊  2 分鐘就到  你走出來  │(7.警詢時所述)        │              │          │
│  戊○○：好                        │                          │              │          │
├──────────────────┼─────────────┼───────┼─────┤
│Ｂ、95年04月19日16時49分37秒：      │1.我聽過確認是我本人的音紋│東港分局電話使│有勘驗過  │
│  卯○○：喂  馬仔嗎                │2.是我以公用電話0000000 發│用人清查卷內，│          │
│  戊○○：嗯                        │  話向戊○○0000000000購買│第73頁        │勘驗筆錄在│
│  卯○○：你在哪裡                  │  毒品交易內容            │(9162.745)    │該卷第54頁│
│  戊○○：我在東港剛要回去          │3.電話聯絡後有與戊○○完成│              │          │
│  卯○○：我在三西河這邊            │  毒品交易                │              │          │
│  戊○○：你過來我這裡  環美這邊    │4.該公用電話在三西河      │              │          │
│  卯○○：好                        │(7.警詢時所述)        │              │          │
├──────────────────┼─────────────┼───────┼─────┤
│Ｃ、95年05月22日17時15分43秒：      │1.我聽過確認是我本人的音紋│東港分局電話使│有勘驗過  │
│  卯○○：喂馬仔                    │2.是我以公用電話0000000 發│用人清查卷內，│          │
│  戊○○：嗯                        │  話向戊○○0000000000購買│第82頁        │勘驗筆錄在│
│  卯○○：你在哪裡                  │  毒品交易內容            │(2174.455)    │該卷第54頁│
│  戊○○：我在安泰了                │3.「我這邊只有950 而已」--│              │          │
│  卯○○：你要回來了嗎              │  是我告訴戊○○，指我身上│              │          │
│  戊○○：是的                      │  只剩950元,差50，不夠1000│              │          │
│  卯○○：那我在三西河的土地公廟等你│  元的意思                │              │          │
│  戊○○：好                        │4.電話聯絡後有與戊○○完成│              │          │
│  卯○○：我這邊只有950 而已        │  毒品交易                │              │          │
│  戊○○：好  沒關係                │(7.警詢時所述)        │              │          │
├──────────────────┴─────────────┴───────┴─────┤
│其餘證據所在位置：                                                                          │
│證人卯○○警詢中之證詞（東警分偵字第0950013253號卷第136至第144頁）                        │
│證人卯○○偵訊中之證詞（95年度偵字第6045號卷(一)第82至第86頁、同卷第160頁）                 │
│台灣檢驗科技股份有限公司濫用藥物尿液檢驗報告--證人卯○○之尿液呈嗎啡陽性反應（東警分偵字第│
│  0000000000號卷第166頁）                                                                   │
│檢察官勘驗結果認證人卯○○所播打之三西河處公用電話，位置在證人卯○○住處對面（95年度偵字第│
│  6277號卷(三)第643頁勘驗筆錄）                                                               │
└──────────────────────────────────────────────┘
(二)證明上開附表二、(一)編號2.之證據
┌──────────────────┬─────────────┬───────┬─────┐
│       通訊監察譯文表之內容         │     與證人證述對照       │卷面位置及譯文│有無勘驗過│
│                                    │                          │中各代號之指稱│          │
├──────────────────┼─────────────┼───────┼─────┤
│95年06月03日20時55分08秒：          │撥打該通話係要向戊○○購買│東港分局電話使│有勘驗過  │
│地○○：喂  馬哥嗎                  │毒品海洛因施用。通話後是周│用人清查卷內，│          │
│戊○○：嗯                          │媽成送毒品來我南州住處給我│第62頁        │勘驗筆錄在│
│地○○：我昇仔啦                    │(10.警詢時所述)        │(3213.239)    │該卷第54頁│
│戊○○：我人在鹽埔啦                │                          │              │          │
│地○○：哦                          │                          │              │          │
├──────────────────┴─────────────┴───────┴─────┤
│其餘證據所在位置：                                                                          │
│證人謝恆生警詢中之證詞（95年度偵字第6277號卷(一)第206至第207頁、同卷第191至第196頁）        │
│證人謝恆生偵訊中之證詞（95年度偵字第6045號卷(一)第82至第86頁、同卷第160頁）                 │
└──────────────────────────────────────────────┘
(三)證明上開附表二、(一)編號3.之證據
┌──────────────────┬─────────────┬───────┬─────┐
│       通訊監察譯文表之內容         │     與證人證述對照       │卷面位置及譯文│有無勘驗過│
│                                    │                          │中各代號之指稱│          │
├──────────────────┼─────────────┼───────┼─────┤
│Ａ、95年04月24日01時33分04秒：      │1.是我本人之音紋，為我本人│東港分局電話使│有勘驗過  │
│  玄○○：喂  馬哥                  │  與綽號馬成(戊○○)男子的│用人清查卷內，│          │
│  戊○○：嗯                        │  電話通話音紋            │第59頁        │勘驗筆錄在│
│  玄○○：這跟之前的有一樣嗎        │2.內容--我們是在談論毒品的│(4011.005)    │該卷第54頁│
│  戊○○：這個比較好的              │  純質好壞及談論購得毒品後│              │          │
│  玄○○：我全用下去了  都沒有感覺  │  ，施打了均沒有辦法止毒癮│              │          │
│  戊○○：這比較會止癮              │3.「全用下去了，都沒有感覺│              │          │
│  玄○○：都沒感覺耶                │  」意指--購得毒品後施打了│              │          │
│  戊○○：有啦  那有效啦            │  均沒有辦法止毒癮        │              │          │
│  玄○○：哦                        │4.上述電話聯絡後，有完成毒│              │          │
│  戊○○：那有效啦                  │  品交易並施打            │              │          │
│  玄○○：好啦                      │(3.12.警詢時所述)        │              │          │
├──────────────────┼─────────────┼───────┼─────┤
│B、95年06月02日21時10分18秒：       │1.是我本人之音紋，為我本人│東港分局電話使│有勘驗過  │
│  玄○○：喂  我阿老                │  與綽號馬成(戊○○)男子的│用人清查卷內，│          │
│  戊○○：嗯                        │  電話通話音紋            │第59頁        │勘驗筆錄在│
│  玄○○：要到哪裡                  │2.「要到哪裡」意指--是我要│(2220.413)    │該卷第54頁│
│  戊○○：在家                      │  向戊○○購毒品，並問周媽│              │          │
│  玄○○：哦                        │  成要到哪裡碰面交易毒品  │              │          │
│                                    │3.上述電話聯絡後，有完成毒│              │          │
│                                    │  品交易                  │              │          │
│                                    │(3.12.警詢時所述)        │              │          │
├──────────────────┴─────────────┴───────┴─────┤
│其餘證據所在位置：                                                                          │
│證人玄○○警詢中之證詞（95年度偵字第6277號卷(二)第373至第385頁）                            │
│證人玄○○偵訊中之證詞（95年度偵字第6045號卷(一)第121 至第123 頁、同卷第159 至第165 頁、95年│
│  度偵字第6277號卷(四)第942至第943頁）                                                        │
└──────────────────────────────────────────────┘
(四)證明上開附表二、(一)編號4.之證據
┌──────────────────┬─────────────┬───────┬─────┐
│       通訊監察譯文表之內容         │     與證人證述對照       │卷面位置及譯文│有無勘驗過│
│                                    │                          │中各代號之指稱│          │
├──────────────────┼─────────────┼───────┼─────┤
│Ａ、95年04月18日17時41分23秒：      │1.是我本人之音紋，為我本人│95年度偵字第62│有勘驗過  │
│   亥○○：我想進去了，吃到這樣難看 │  與綽號馬成(戊○○)男子的│77號卷(二)第123 │          │
│   戊○○：我這裡有比較好的，你來賴 │  通話音紋                │頁            │勘驗筆錄在│
│   亥○○：好，我要上高雄時，會拿個2│2.談話內容--我們是談論毒品│              │下卷第54頁│
│           萬，不要向如仔拿了       │  的純質好壞及購買價錢。  │東港分局電話使│          │
│                                    │3.「會拿個2 萬」--指我告訴│用人清查卷內，│          │
│                                    │  綽號馬成 (戊○○)指 我會│第66頁        │          │
│                                    │  向他購買毒品2萬元       │(8172.243)    │          │
│                                    │4.電話聯絡後有完成毒品交易│              │          │
│                                    │  ，是購得毒品海洛因1 萬元│              │          │
│                                    │  。                      │              │          │
│                                    │（96.2.9警詢時所述）      │              │          │
├──────────────────┼─────────────┼───────┼─────┤
│B、95年04月19日19時31分23秒：       │1.是我本人之音紋，為我本人│東港分局電話使│有勘驗過  │
│  亥○○：喂                        │  與綽號馬成(戊○○)男子的│用人清查卷內，│          │
│  戊○○：怎樣                      │  通話音紋                │第66頁        │勘驗筆錄在│
│  亥○○：你有空  可以來內埔嗎      │2.談話內容--我是向綽號馬成│(9195.515)    │該卷第54頁│
│  戊○○：跑到內埔喔                │  (戊○○)談論購買毒品2000│              │          │
│  亥○○：內埔的金博士這邊  美和中學│  元，並叫綽號馬成將毒品送│              │          │
│          的旁邊  2 間超商的旁邊    │  至我租屋處附近給我      │              │          │
│  戊○○：那要拿多少啦              │3.「拿2000」--指我告訴綽號│              │          │
│  亥○○：拿2 千  半小時  我先去坐檯│  馬成(戊○○)指向他購買毒│2 千：毒品交易│          │
│          到了打電話給我            │  品2000元                │      2000元  │          │
│                                    │4.電話聯絡後有完成毒品交易│              │          │
│                                    │  。是綽號馬成開車送來我租│              │          │
│                                    │  屋處的巨蛋超商附近給我的│              │          │
│                                    │(2.9.警詢時所述)        │              │          │
│                                    │「拿2 千」--指2,000 元的第│              │          │
│                                    │一級毒品海洛因            │              │          │
│                                    │(96.11.29審理時所述)      │              │          │
├──────────────────┼─────────────┼───────┼─────┤
│C、95年04月21日09時14分13秒：       │1.是為我本人與綽號馬成男子│東港分局電話使│有勘驗過  │
│  亥○○：喂                        │  的通話音紋              │用人清查卷內，│          │
│  戊○○：嗯                        │2.「你來新埤先拿1 支給我」│第67頁        │勘驗筆錄在│
│  亥○○：你來新埤先拿1 支給我好嗎  │  --指我告訴綽號馬成向他購│(1091.130)    │該卷第54頁│
│  戊○○：哦  要等一會兒            │  買毒品1000元，並要他送來│              │          │
│  亥○○：好  沒關係                │  我新埤的住處附近給我    │「1 支」--指毒│          │
│  戊○○：我在外面                  │3.電話聯絡後有完成毒品交易│品交易數量錢  │          │
│  亥○○：好                        │  。是綽號馬成開車送來我新│              │          │
│                                    │  埤的住處附近馬路巷口給我│              │          │
│                                    │  的。                    │              │          │
│                                    │(2.9.警詢時所述)        │              │          │
│                                    │「1 支」--指1,000 元之第一│              │          │
│                                    │級毒品海洛因              │              │          │
│                                    │(96.11.29審理時所述)      │              │          │
├──────────────────┼─────────────┼───────┼─────┤
│D、95年04月24日12時53分09秒：       │1.是為我本人與綽號馬成男子│東港分局電話使│有勘驗過  │
│  亥○○：喂                        │  的通話音紋              │用人清查卷內，│          │
│  戊○○：怎樣                      │2.「拿3 」--指我告訴綽號馬│第68頁        │勘驗筆錄在│
│  亥○○：前幾天我向裕仔拿1 萬      │  成(戊○○)要向他購買毒品│(4123.355)    │該卷第54頁│
│  戊○○：好  你跟拿就好            │  3000元，並要他送來我內埔│              │          │
│  亥○○：騙我說是新的  結果不好  他│  租屋處給我。            │「水果」--指毒│          │
│          都說我打給你怎樣的  我不喜│3.「我叫我弟弟去啦」--指周│品海洛因的術語│          │
│          歡這樣                    │  媽成要他弟弟開車送毒品海│              │          │
│  戊○○：嗯                        │  洛因過來                │              │          │
│  亥○○：你現在有空嗎  我先向你拿3 │4.電話聯絡後有完成毒品交易│              │          │
│  戊○○：你現在哪裡                │  。是過了很久後綽號馬成叫│              │          │
│  亥○○：我在內埔金博士這邊        │  他弟弟開車送來我租屋處附│              │          │
│  戊○○：哦                        │  近給我的。              │              │          │
│  亥○○：我不要之前在新埤你拿給我的│(2.9.警詢時所述)        │              │          │
│          這個                      │                          │              │          │
│  戊○○：我叫我弟弟去啦            │1.提到文耀是我之前有跟文耀│              │          │
│  亥○○：我說水果呢  不要之前那個的│  拿貨，搞錯了            │              │          │
│          你幫我用甜一點的          │2.我有跟丙○○拿過二次    │              │          │
│  戊○○：我知道啦  我叫我弟弟去啦  │(4.偵訊時所述)        │              │          │
│  亥○○：3 啦                      │                          │              │          │
│  戊○○：我在東港  我叫我弟弟去    │1.「拿3 」--指要拿3,000 元│              │          │
│  亥○○：你待會傳簡訊給我  不要一直│  第一級毒品海洛因。      │              │          │
│          打                        │2.「甜一點」--係品質要好一│              │          │
│  戊○○：我叫他打電話給你          │  點。                    │              │          │
│  亥○○：幾號                      │(96.11.29審理時所述)      │              │          │
│  戊○○：我不知道  他的電話後面557 │                          │              │          │
│  亥○○：你有叫他處理嗎            │                          │              │          │
│  戊○○：是的                      │                          │              │          │
│  亥○○：你那個不是一個一個的      │                          │              │          │
│          (意指1 包)                │                          │              │          │
│  戊○○：怎樣                      │                          │              │          │
│  亥○○：我是要叫你用在一包        │                          │              │          │
│  戊○○：我知道                    │                          │              │          │
├──────────────────┤                          │              │          │
│E、95年04月24日12時57分42秒：       │                          │              │          │
│  戊○○：沒有辦法去了  他人出去了  │                          │              │          │
│  亥○○：是哦                      │                          │              │          │
│  戊○○：他去屏東了                │                          │              │          │
│  亥○○：好  你下午再打給我        │                          │              │          │
│  戊○○：好                        │                          │              │          │
├──────────────────┤                          │              │          │
│F、95年04月24日19時28分39秒：       │                          │              │          │
│  亥○○：你要到了嗎                │                          │              │          │
│  戊○○：快到了  去一陣子了        │                          │              │          │
│  亥○○：文耀告訴我  說快到了      │                          │              │          │
│  戊○○：不是文耀 後面557的是我弟弟│                          │              │          │
│  亥○○：你弟快了嗎                │                          │              │          │
│  戊○○：快到了                    │                          │              │          │
├──────────────────┼─────────────┼───────┼─────┤
│G、95年04月25日17時09分38秒：       │是指丙○○找不到我上班的路│東港分局電話使│有勘驗過  │
│  戊○○：電話都沒有接  在幹什麼    │，最後他有找到，有送貨給我│用人清查卷內，│          │
│  亥○○：我在坐檯  你要來了嗎      │。他是送小包的毒品給我。  │第68頁        │勘驗筆錄在│
│  戊○○：你在那裡                  │(4.偵訊時所述)        │(5171.451)    │該卷第54頁│
│  亥○○：我在強強滾這邊  內埔夜市  │                          │              │          │
│          你要過來了嗎              │                          │「筆」--指注射│          │
│  戊○○：要用怎樣                  │                          │        針筒  │          │
│  亥○○：一樣啦                    │                          │              │          │
│  戊○○：好啦                      │                          │              │          │
│  亥○○：要用同樣甜的哦            │                          │              │          │
│  戊○○：我知道                    │                          │              │          │
│  亥○○：昨天他(意指弟弟)都找不到路│                          │              │          │
│            你也沒告訴他            │                          │              │          │
│  戊○○：好                        │                          │              │          │
│  亥○○：在內埔夜市這邊            │                          │              │          │
│  戊○○：好                        │                          │              │          │
│  亥○○：你可以叫他幫我買個筆嗎    │                          │              │          │
│  戊○○：他不知道啦                │                          │              │          │
│  亥○○：那我自己買                │                          │              │          │
├──────────────────┼─────────────┼───────┼─────┤
│H、95年04月27日11時38分19秒：       │是毒品品質不好            │東港分局電話使│有勘驗過  │
│  亥○○：喂  你有在家嗎            │(4.偵訊時所述)        │用人清查卷內，│          │
│  戊○○：我還在睡啦                │                          │第69頁        │勘驗筆錄在│
│  亥○○：我要叫客人載我過去你那邊  │「1 」--指1,000 元的第一級│(7121.745)    │該卷第54頁│
│  戊○○：怎樣                      │毒品海洛因                │              │          │
│  亥○○：現在要出發了              │(96.11.29審理時所述)      │              │          │
│  戊○○：好啦                      │                          │              │          │
│  亥○○：我要拿1 啦                │                          │              │          │
│  戊○○：1 嗎                      │                          │              │          │
│  亥○○：是  昨天的多用不止癮  氣死│                          │              │          │
│          人                        │                          │              │          │
│  戊○○：好                        │                          │              │          │
│  亥○○：用好一點的啦              │                          │              │          │
│  戊○○：好                        │                          │              │          │
├──────────────────┼─────────────┼───────┼─────┤
│I、95年04月28日00時04分25秒：       │他拿2000元的毒品，拿筆是指│東港分局電話使│有勘驗過  │
│  亥○○：喂  坤耀的貨很好          │針筒                      │用人清查卷內，│          │
│  戊○○：嗯                        │(4.偵訊時所述)        │第69頁        │勘驗筆錄在│
│  亥○○：我身上剩2000  你拿2000給我│                          │(8024.007)    │該卷第54頁│
│          我過去鹽埔找              │「2000」--就指2,000 元第一│              │          │
│  戊○○：鹽埔紅橋那邊              │級毒品海洛因              │              │          │
│  亥○○：好                        │(96.11.29審理時所述)      │              │          │
├──────────────────┴─────────────┴───────┴─────┤
│其餘證據所在位置：                                                                          │
│證人亥○○警詢中之證詞（95年度偵字第6277號卷(二)第289至第299頁）                            │
│證人亥○○偵訊中之證詞（上卷第324 至第327 頁、95年度偵字第6045號卷(一)第263 至第267 頁、95年│
│  偵字第6277號卷(四)第1105至第1107頁）                                                        │
│證人亥○○審理中之證詞（本院卷(二)第94至第97頁）                                            │
│證人王進寶偵訊中之證詞（95年度偵字第6277號卷(四)第1089至第1090頁、第1105至第1107頁、第1114頁│
│  ）                                                                                        │
│證人蔡玉山偵訊中之證詞（95年度偵字第6277號卷(四)第1089至第1090頁、第1114頁）                │
│查緝亥○○毒品案偵查報告（95年度偵字第6277號卷(四)第1025頁）                                │
│法務部調查局測謊報告書（本院卷(一)第207至第215頁）                                          │
│本院95年度訴字第622 號亥○○一案所附台灣檢驗科技股份有限公司濫用藥物尿液檢驗報告（證明證人│
│  亥○○於95年4 月28日16時許，為警查獲時所送驗之尿液呈嗎啡陽性反應），所附法務部調查局95年5 │
│  月30日調科壹字第240004179 號鑑定通知書（證明95年4 月28日當日證人亥○○自被告戊○○處所取得│
│  之白粉確屬第一級毒品海洛因（淨重0.14公克、包裝重0.30公克）無誤）（見本院卷(二)第156、157頁）│
│                                                                                            │
│                                                                                            │
└──────────────────────────────────────────────┘
(五)證明上開附表二、(一)編號5.之證據
┌──────────────────┬─────────────┬───────┬─────┐
│       通訊監察譯文表之內容         │     與證人證述對照       │卷面位置及譯文│有無勘驗過│
│                                    │(4.偵訊筆錄中所述)    │中各代號之指稱│          │
├──────────────────┼─────────────┼───────┼─────┤
│Ａ、95年04月16日13時05分57秒：      │「拿1 支」--是要拿海洛因，│東港分局電話使│有勘驗過  │
│  壬○○：喂  你有空嗎              │在南州加油站拿            │用人清查卷內，│          │
│  戊○○：怎樣                      │(4.偵訊時所述)        │第50頁        │勘驗筆錄在│
│  壬○○：我莊仔啦                  │                          │(6124.902)    │該卷第31頁│
│  戊○○：我知道呀                  │「拿1 支」--是指1,000 元的│              │          │
│  壬○○：我昨天有告訴你            │海洛因                    │「拿1 支」--指│          │
│  戊○○：怎樣                      │ (96.11.29審理時所述)     │  購毒數量、價│          │
│  壬○○：拿1 支                    │                          │  錢          │          │
│  戊○○：那就要                    │                          │              │          │
│  壬○○：我現在要過去潮州          │                          │              │          │
│  戊○○：要過去潮州                │                          │              │          │
│  壬○○：是的                      │                          │              │          │
│  戊○○：你要過去潮州  要從這裡來嗎│                          │              │          │
│  壬○○：我到南州再打給你          │                          │              │          │
│  戊○○：好                        │                          │              │          │
├──────────────────┤                          │              │          │
│Ｂ、95年04月16日13時18分07秒：      │                          │              │          │
│  壬○○：(告知戊○○)人在南州了    │                          │              │          │
│  戊○○：叫壬○○回頭過來巷子這邊  │                          │              │          │
│                                    │                          │              │          │
├──────────────────┼─────────────┼───────┼─────┤
│Ｃ、95年04月19日21時16分03秒：      │要跟人拿海洛因            │東港分局電話使│有勘驗過  │
│  壬○○：喂  我在等你呢            │(4.偵訊時所述)        │用人清查卷內，│          │
│  戊○○：我在東港這邊跟人家講話  馬│                          │第50頁        │勘驗筆錄在│
│          上過去                    │                          │(9215.552)    │該卷第31頁│
├──────────────────┼─────────────┼───────┼─────┤
│D、95年04月21日11時18分02秒：       │大部份都是跟他(指戊○○)拿│東港分局電話使│有勘驗過  │
│  壬○○：喂  馬董                  │(4.偵訊時所述)        │用人清查卷內，│          │
│  戊○○：嗯                        │                          │第51頁        │勘驗筆錄在│
│  壬○○：我過去你那邊              │                          │(1105.823)    │該卷第31頁│
│  戊○○：你要過來嗎                │有拿到不好的，後來有拿到好│              │          │
│  壬○○：是的                      │的                        │              │          │
│  戊○○：好                        │(4.偵訊時所述)        │              │          │
│                                    │                          │              │          │
│                                    │「沒有感覺」--我懷疑他的東│              │          │
│                                    │西有加糖，沒有味道，不會止│              │          │
│                                    │癮                        │              │          │
│                                    │（96.11.29審理時所述）    │              │          │
├──────────────────┤                          │              │          │
│E、95年04月21日11時31分09秒：       │                          │              │          │
│  壬○○：(告知戊○○)開貨車快到了  │                          │              │          │
│          在加油站了                │                          │              │          │
│                                    │                          │              │          │
├──────────────────┤                          │              │          │
│F、95年04月21日11時59分53秒：       │                          │              │          │
│  壬○○：喂  完全都一樣            │                          │              │          │
│  戊○○：怎麼這樣呀                │                          │              │          │
│  壬○○：都沒有味  都沒有感覺      │                          │              │          │
│  戊○○：這樣喔                    │                          │              │          │
│  壬○○：完全都一樣                │                          │              │          │
│  戊○○：都是同批的呀              │                          │              │          │
│  壬○○：是不是沒有同批  你叫別人試│                          │              │          │
│          看看  都沒有味            │                          │              │          │
│  戊○○：好  回去再弄              │                          │              │          │
│  壬○○：好                        │                          │              │          │
├──────────────────┤                          │              │          │
│G、95年04月21日12時57分31秒：       │                          │              │          │
│  壬○○：喂  你還在那邊嗎          │                          │              │          │
│  戊○○：是的                      │                          │              │          │
│  壬○○：看你那邊有重新攪的那個    │                          │              │          │
│  戊○○：有啦                      │                          │              │          │
│  壬○○：那我待會過去  我待會要上台│                          │              │          │
│          南順便拿錢                │                          │              │          │
│  戊○○：好                        │                          │              │          │
├──────────────────┼─────────────┼───────┼─────┤
│H、95年04月21日16時53分38秒：       │「晚上要那個哦」是指--我晚│東港分局電話使│有勘驗過  │
│  壬○○：喂  我在巷口              │上要拿錢給他，我從台南工作│用人清查卷內，│          │
│  戊○○：我在家  你在那邊嗎        │回來                      │第51頁        │勘驗筆錄在│
│  壬○○：我轉進去                  │(4.偵訊時所述)        │(1163.630)    │該卷第31頁│
│  戊○○：好                        │                          │              │          │
│                                    │「剛剛那個一樣後來那個就不│              │          │
│                                    │會了」--指後來沒有沒有味道│              │          │
│                                    │的問題                    │              │          │
│                                    │（96.11.29審理時所述）    │              │          │
├──────────────────┤                          │              │          │
│I、95年04月21日18時34分31秒：       │                          │              │          │
│  壬○○：喂  董仔嗎                │                          │              │          │
│  戊○○：嗯                        │                          │              │          │
│  壬○○：剛剛那個一樣  後來那個就不│                          │              │          │
│          會了                      │                          │              │          │
│  戊○○：後來那個就不錯了  晚上要那│                          │              │          │
│          個哦                      │                          │              │          │
│  壬○○：好                        │                          │              │          │
│  戊○○：莊仔啦  我剛用上面的  就不│                          │              │          │
│          錯了                      │                          │              │          │
├──────────────────┼─────────────┼───────┼─────┤
│J、95年04月22日17時11分56秒：       │大部份都是要拿藥的        │95偵6277號卷三│有勘驗過  │
│  壬○○：馬仔                      │(4.偵訊時所述)        │，第642頁     │          │
│  戊○○：嗯                        │                          │              │勘驗筆錄在│
│  壬○○：你還在那邊嗎              │                          │東港分局電話使│該卷第31頁│
│  戊○○：是的                      │                          │用人清查卷內，│          │
│  壬○○：我過去  你出來            │                          │第51頁        │          │
│                                    │                          │(2173.050)    │          │
├──────────────────┤                          │              │          │
│K、95年04月22日17時25分48秒：       │                          │              │          │
│  戊○○：(問壬○○)到了嗎          │                          │              │          │
│                                    │                          │              │          │
│                                    │                          │              │          │
├──────────────────┼─────────────┼───────┼─────┤
│L、95年04月23日18時26分22秒：       │出去大部份都是要拿藥      │95偵6277號卷三│應該有勘驗│
│  壬○○：我莊仔啦  你在家了嗎      │(4.偵訊時所述)        │，第642頁     │過，因偵卷│
│  戊○○：是的  在家                │                          │              │此份譯文的│
│  壬○○：那我過去                  │                          │              │備考有註明│
│                                    │                          │              │3181.431  │
├──────────────────┼─────────────┼───────┼─────┤
│M、95年05月23日08時44分33秒：       │去鴿舍我就不知道要去那裡拿│東港分局電話使│有勘驗過  │
│  壬○○：馬董                      │，所以晚上我才去拿        │用人清查卷內，│          │
│  戊○○：嗯                        │(4.偵訊時所述)        │第53頁        │勘驗筆錄在│
│  壬○○：我莊仔  你在家嗎          │                          │(3082.138)    │該卷第31頁│
│  戊○○：我在壽元的鴿舍            │                          │              │          │
│  壬○○：我待會過去一下            │                          │              │          │
│  戊○○：好                        │                          │              │          │
├──────────────────┤                          │              │          │
│N、95年05月23日19時36分42秒：       │                          │              │          │
│  壬○○：在家嗎                    │                          │              │          │
│  戊○○：嗯                        │                          │              │          │
│  壬○○：我過去一下                │                          │              │          │
│  戊○○：好                        │                          │              │          │
├──────────────────┴─────────────┴───────┴─────┤
│其餘證據所在位置：                                                                          │
│證人莊璧福警詢中之證詞（95年度偵字第6277號卷(三)第570至第582頁）                            │
│證人莊璧福偵訊中之證詞（95年度偵字第6045號卷(一)第211 至第215 頁、95年度偵字第6277號卷(三)第  │
│  268至第272頁）                                                                            │
│證人莊璧福審理中之證詞（本院卷(二)第98至第99頁）                                            │
└──────────────────────────────────────────────┘
(六)證明上開附表二、(一)編號6.之證據
┌──────────────────┬─────────────┬───────┬─────┐
│       通訊監察譯文表之內容         │     與證人證述對照       │卷面位置及譯文│有無勘驗過│
│                                    │                          │中各代號之指稱│          │
├──────────────────┼─────────────┼───────┼─────┤
│95年06月28日09時08分56秒：          │1.是我本人之音紋，為我本人│東港分局電話使│有勘驗過  │
│癸○○：馬哥嗎                      │  與綽號馬仔(戊○○)的電話│用人清查卷內，│          │
│戊○○：嗯                          │  通話內容(音紋)          │第64頁        │勘驗筆錄在│
│癸○○：我宏仔啦                    │2.該通話是我以0000000000 (│(8090.716)    │該卷第54頁│
│戊○○：嗯                          │  向朋友借) 行動電話發話與│              │          │
│癸○○：你還記得我嗎                │  綽號馬哥(戊○○)所使用之│              │          │
│戊○○：記得啦                      │  電話0000000000聯絡      │              │          │
│癸○○：我被收押好幾個月  剛出來而已│3.該通話內容--是我打電話聯│              │          │
│戊○○：這樣哦                      │  絡綽號馬哥(戊○○)，要向│              │          │
│癸○○：馬哥  你現在哪裡啊          │  其購毒，告知我是宏仔，因│              │          │
│戊○○：在家裡                      │  被收押好幾個月剛出來而已│              │          │
│癸○○：我要哪個..1呢               │  ，問其在哪裡，要向其購毒│              │          │
│戊○○：來再說                      │  1000元，綽號馬哥(戊○○)│              │          │
│癸○○：來再說嗎  好                │  回答：來再說，購毒交易  │              │          │
│                                    │4.上述電話聯絡後我有購得毒│              │          │
│                                    │  品交易並施打。以1000元購│              │          │
│                                    │  得毒品海洛因            │              │          │
│                                    │5.「要 1」--是要向其購買毒│              │          │
│                                    │  品海洛因1小包的意思，1是│              │          │
│                                    │  價錢1000元的代語        │              │          │
│                                    │(6.11.警詢時所述)        │              │          │
│                                    │                          │              │          │
│                                    │「1 」--是指1,000 元的第一│              │          │
│                                    │級毒品海洛因              │              │          │
│                                    │（96.11.28審理時所述）    │              │          │
├──────────────────┴─────────────┴───────┴─────┤
│其餘證據所在位置：                                                                          │
│證人癸○○警詢中之證詞（95年度偵字第6045號卷(二)第460至第469頁）                            │
│證人癸○○偵訊中之證詞（上卷第496至第502頁）                                              │
│證人癸○○審理中之證詞（本院卷(二)第100至第101頁）                                          │
└──────────────────────────────────────────────┘
(七)證明上開附表二、(一)編號7.之證據
┌──────────────────┬─────────────┬───────┬─────┐
│       通訊監察譯文表之內容         │     與證人證述對照       │卷面位置及譯文│有無勘驗過│
│                                    │                          │中各代號之指稱│          │
├──────────────────┼─────────────┼───────┼─────┤
│Ａ、96年04月27日19時00分18秒：      │1.我當時到平交道，我在等火│東港分局電話使│有勘驗過  │
│  戊○○：你多久會到                │  車，我打電話給他，等火車│用人清查卷內，│          │
│  己○○：我再5分鐘就到了 在外面那邊│  過去我約5 分鐘後到      │第148頁       │勘驗筆錄在│
│          嗎                        │2.該通話內容是我叫他拿海洛│(7203.451)    │該卷第119 │
│  戊○○：是的                      │  因給我                  │              │頁左      │
│  己○○：好                        │3.這一次給他700 元        │              │          │
│                                    │(7.20.偵訊時所述)        │              │          │
├──────────────────┤                          │              │          │
│Ｂ、95年04月27日19時07分09秒：      │                          │              │          │
│  戊○○：你多久會到                │                          │              │          │
│  己○○：我快到了  我在鐵路平交道這│                          │              │          │
│          裡了                      │                          │              │          │
│  戊○○：你來鄉公所這邊            │                          │              │          │
│  己○○：你在前面那邊等就好了      │                          │              │          │
│  戊○○：好                        │                          │              │          │
├──────────────────┼─────────────┼───────┼─────┤
│Ｃ、95年05月08日11時31分26秒：      │1.「1.5 」--就是1,500 ，是│東港分局電話使│有勘驗過  │
│  己○○：馬哥嗎                    │  我住在琉球的朋友要跟他拿│用人清查卷內，│          │
│  戊○○：嗯                        │  。                      │第148頁       │勘驗筆錄在│
│  己○○：早上我的朋友有找你處理嗎  │2.「500 」--是我跟他拿500 │(8120.730)    │該卷第119 │
│  戊○○：有啦                      │  元，我本來叫他用1,000 元│              │頁左      │
│  己○○：向你拿的說普通呢          │  的，他不要。            │              │          │
│  戊○○：這樣嗎                    │(7.20.偵訊時所述)        │              │          │
│  己○○：他跟你拿多少              │                          │              │          │
│  戊○○：拿1.5                     │1.「1 支」--是指1 支香煙，│              │          │
│  己○○：有拿1.5的嗎               │  摻在香煙裡面的毒品海洛因│              │          │
│  戊○○：我在睡覺  我弟弟處理的    │  ，1 支是500 元          │              │          │
│  己○○：是呀  他們問我哪裡有  他們│2.「1.5 」--係指1,500 的毒│              │          │
│          是在高雄工作的  就介紹到你│  品海洛因                │              │          │
│          那裡好了                  │（96.11.29審理時所述）    │              │          │
│  戊○○：不理想嗎                  │                          │              │          │
│  己○○：是的  你在那裡  在家嗎    │                          │              │          │
│  戊○○：是的                      │                          │              │          │
│  己○○：我這裡500(意指500元)  先向│                          │              │          │
│          你處理1支  好嗎           │                          │              │          │
│  戊○○：不要處理1支啦 500就用500就│                          │              │          │
│          好                        │                          │              │          │
│  己○○：也讓我欠1支呀             │                          │              │          │
│  戊○○：500就用500就好            │                          │              │          │
│  己○○：沒關係                    │                          │              │          │
│  戊○○：不行啦                    │                          │              │          │
│  己○○：方便一下啦                │                          │              │          │
│  戊○○：多少就處理多少  我用啦    │                          │              │          │
│  己○○：我馬上過去                │                          │              │          │
│  戊○○：好                        │                          │              │          │
├──────────────────┤                          │              │          │
│Ｄ、95年05月08日11時47分53秒：      │                          │              │          │
│  己○○：馬哥嗎                    │                          │              │          │
│  戊○○：嗯                        │                          │              │          │
│  己○○：我要到鐵路平交道了        │                          │              │          │
│  戊○○：好啦                      │                          │              │          │
│  己○○：你用1支可以(舒服)的給我   │                          │              │          │
│          你自己在用的              │                          │              │          │
│  戊○○：好                        │                          │              │          │
│  己○○：改天朋友要  我會介紹      │                          │              │          │
│  戊○○：好                        │                          │              │          │
├──────────────────┼─────────────┼───────┼─────┤
│Ｅ、95年05月22日20時11分05秒：      │1.他叫我開車過去，給他弟弟│東港分局電話使│有勘驗過  │
│  己○○：馬哥嗎                    │  看，他弟弟看到車子就走出│用人清查卷內，│          │
│  戊○○：嗯                        │  來了                    │第149頁       │勘驗筆錄在│
│  己○○：有了嗎                    │2.當天是他弟弟親自交給我  │(2212.308)    │該卷第119 │
│  戊○○：好了                      │3.我有拿7、800元給他弟弟。│              │頁左      │
│  己○○：我10分鐘過去              │(7.20偵訊時所述)        │              │          │
│  戊○○：我在家  你來時  我車子不在│                          │              │          │
│          家  你就開車經過我家  讓我│1.「你就開車經過我家讓我弟│              │          │
│          弟弟看到                  │  弟看到」、「你交代你弟弟│              │          │
│  己○○：你交代你弟弟嗎            │  嗎」--係指被告戊○○把毒│              │          │
│  戊○○：是  我要出門              │  品交給他弟弟跟我交易    │              │          │
│  己○○：你用好了嗎                │2.有一次是他交代他弟弟拿給│              │          │
│  戊○○：我用好了                  │  我，他弟弟拿給我的那次買│              │          │
│  己○○：你要用那個耶              │  比較少，好像800元       │              │          │
│  戊○○：你用那個可以嗎            │3.當場指認他弟弟即在場的被│              │          │
│  己○○：不會止癮                  │  告丙○○                │              │          │
│  戊○○：那個差不多                │（96.11.29審理時所述）    │              │          │
│  己○○：好                        │                          │              │          │
├──────────────────┤                          │              │          │
│Ｆ：95年5月22日20時13分31秒：       │                          │              │          │
│  己○○：你現在的那個  還有空間嗎  │                          │              │          │
│  戊○○：那個你們在用  還可以  反正│                          │              │          │
│          你拿了就這麼用            │                          │              │          │
│  己○○：好                        │                          │              │          │
│  戊○○：這個比那個好  我現放在家裡│                          │              │          │
│          的比那個好                │                          │              │          │
│  己○○：好                        │                          │              │          │
├──────────────────┴─────────────┴───────┴─────┤
│其餘證據所在位置：                                                                          │
│證人己○○偵訊中之證詞（95年度毒偵字第1402號卷第4至第7頁、本院卷(一)第268至第269頁）        │
│證人己○○審理中之證詞（本院卷(二)第89至第93頁）                                            │
│法務部調查局測謊報告書（本院卷(一)第179至第186頁）                                          │
└──────────────────────────────────────────────┘
(八)證明上開附表二、(二)編號1.之證據
┌──────────────────┬─────────────┬───────┬─────┐
│       通訊監察譯文表之內容         │     與證人證述對照       │卷面位置及譯文│有無勘驗過│
│                                    │                          │中各代號之指稱│          │
├──────────────────┼─────────────┼───────┼─────┤
│Ａ、95年04月19日10時18分50秒：      │證人玄○○於3.12.13時30分│東港分局電話使│有勘驗過  │
│  午○○：喂  阿老仔嗎              │調查筆錄,p380~381,95偵6277│用人清查卷內，│          │
│  玄○○：嗯                        │(二)供述--                  │第289頁       │勘驗筆錄在│
│  午○○：我是鹽埔姐仔這邊  你最近這│1.(警方現場播放監錄音內容)│(9095.844)    │該卷第273 │
│          麼沒打電話給我            │  為我本人之音紋。經警方現│              │頁        │
│  玄○○：那有  我人累啦            │  場播放確認。是為我本人與│              │          │
│  午○○：我現這邊  不是馬仔的  換一│  綽號姐仔(午○○)女子的電│              │          │
│          主仔(老闆)  人家拿來這邊的│  話通話內容(音紋)。      │              │          │
│            你要再打電話給我  不錯喲│2.該通話內容我確認為綽號姐│              │          │
│            比馬仔的好              │  仔(午○○)的音紋。      │              │          │
│  玄○○：好                        │3.該通話內容為我以所使用的│              │          │
│                                    │  行動電話門號0000000000，│              │          │
│                                    │  與綽號姐仔(午○○)所使用│              │          │
│                                    │  之電話0000000000做為聯絡│              │          │
│                                    │  購買毒品交易之內容。是綽│              │          │
│                                    │  號姐仔(午○○)向我告知，│              │          │
│                                    │  他那邊有比綽號馬成 (周媽│              │          │
│                                    │  成)好(不錯)的毒品海洛因,│              │          │
│                                    │  並要我向他購毒的談話內容│              │          │
│                                    │  。                      │              │          │
│                                    │4.「你要再打電話給我  不錯│              │          │
│                                    │  喲  比馬仔的好」--是綽號│              │          │
│                                    │  姐仔(午○○)向我告知，她│              │          │
│                                    │  那邊有比綽號馬成(戊○○)│              │          │
│                                    │  好(不錯)的毒品海洛因的意│              │          │
│                                    │  思。                    │              │          │
│                                    │5.綽號姐仔(午○○)向我告知│              │          │
│                                    │  後，我有向姐仔購得毒品。│              │          │
├──────────────────┼─────────────┼───────┼─────┤
│B、95年04月23日18時23分07秒：       │筆錄中無特別說明此次通聯，│東港分局電話使│有勘驗過  │
│  玄○○：喂  姐仔  我阿老仔啦      │但於3.12.偵訊時檢察官提示│用人清查卷內，│          │
│  午○○：我在家                    │通聯內容(未說那一次)時，有│第289頁       │勘驗筆錄在│
│  玄○○：我在這邊(意指打麻將的地方)│說--是我與他們的聯絡內容，│(3180.906)    │該卷第273 │
│  午○○：我馬上過去                │是跟他們拿毒品海洛因的    │              │頁        │
├──────────────────┤                          │              │          │
│C、95年04月23日19時19分35秒：       │1.為我本人之音紋。為我本人│              │          │
│  玄○○：喂  姐仔                  │  與綽號姐仔(午○○)女子的│              │          │
│  午○○：嗯                        │  電話通話內容(音紋)。    │              │          │
│  玄○○：這有同樣的嗎              │2.內容--是綽號姐仔(午○○)│              │          │
│  午○○：同樣的  均是同一批的  同樣│  向我告知，她那邊有比綽號│              │          │
│          的一批  我都還未用完  真的│  馬成(戊○○)好(不錯)的毒│              │          │
│            我不會騙你這個的        │  品海洛因，我向他購毒施打│              │          │
│  玄○○：哦                        │  後，談論毒品質量的談話內│              │          │
│  午○○：我對這個又不認識  拿一個  │  容。                    │              │          │
│          跟馬仔(戊○○)一樣  都20在│3.「我怎麼用下去都沒感覺」│              │          │
│          拿                        │  --是我向綽號姐仔(午○○)│              │          │
│  玄○○：我怎麼用下去都沒感覺      │  購毒施打後，談論怎麼用下│              │          │
│  午○○：都一樣的  可能會大小件我就│  去都沒感覺「毒品質量、純│              │          │
│          不知道了解  這都同批的呀  │  度」的意思。            │              │          │
│  玄○○：好                        │4.上述電話聯絡後，我有向姐│              │          │
│                                    │  仔購得毒品。            │              │          │
│                                    │(3.12.警詢時所述)        │              │          │
├──────────────────┼─────────────┼───────┼─────┤
│D、95年04月26日19時56分14秒：       │1.為我本人之音紋。為我本人│東港分局電話使│          │
│  玄○○：喂  阿姐仔                │  與綽號姐仔(午○○)女子的│用人清查卷內，│          │
│  午○○：嗯  我在店這邊            │  電話通話內容(音紋)      │第290頁       │          │
│  玄○○：你用一半給我就好了        │2.是我向綽號姐仔(午○○)告│(6204.242)    │          │
│  午○○：那有這樣用一半的  怎麼弄  │  知，身上只剩500 元，並要│              │          │
│  玄○○：我身上只剩下這樣          │  向其購買毒品海洛因的談話│              │          │
│  午○○：沒關係你先來拿去啦 你先500│  內容                    │              │          │
│          給我  沒關係  你有的話再補│3.「你用一半給我就好了」--│              │          │
│          給我  否則那如何用        │  是我向綽號姐仔(午○○)告│              │          │
│  玄○○：好                        │  知，要購500 元的毒品海洛│              │          │
│                                    │  因的意思。              │              │          │
│                                    │4.上述電話聯絡後，有購得毒│              │          │
│                                    │  品海洛因施打。          │              │          │
│                                    │(3.12.警詢時所述)        │              │          │
├──────────────────┴─────────────┴───────┴─────┤
│其餘證據所在位置：                                                                          │
│證人玄○○警詢中之證詞（95年度偵字第6277號卷(二)第373至385頁）                              │
│證人玄○○偵訊中之證詞（上卷(二)第427 至430 頁、第502 至第508 頁、95年度偵字第6277號卷(四)第  │
│  942 至第943頁）                                                                           │
└──────────────────────────────────────────────┘
(九)證明上開附表二、(二)編號2.之證據
┌──────────────────┬─────────────┬───────┬─────┐
│       通訊監察譯文表之內容         │     與證人證述對照       │卷面位置及譯文│有無勘驗過│
│                                    │                          │中各代號之指稱│          │
├──────────────────┼─────────────┼───────┼─────┤
│Ａ、95年04月23日19時00分05秒：      │「1 支」--是指第一級毒品海│東港分局電話使│有勘驗過  │
│  午○○：在哪裡                    │洛因1,000元的數量         │用人清查卷內，│          │
│  壬○○：喂  人家要....你在哪裡    │                          │第298頁       │勘驗筆錄在│
│  午○○：我在我母親這邊  要幹嘛    │（96.11.1審理時所述）     │(3184.645)    │該卷第273 │
│  壬○○：你在哪裡                  │                          │              │頁        │
│  午○○：我在鹽埔                  │                          │「1 支」--意指│          │
│  壬○○：在外面  或在家            │                          │購毒交易數量價│          │
│  午○○：幹嘛                      │                          │錢            │          │
│  壬○○：人家要1支啦               │                          │              │          │
│  午○○：等一下  我馬上過去        │                          │              │          │
│  壬○○：好                        │                          │              │          │
├──────────────────┴─────────────┴───────┴─────┤
│其餘證據所在位置：                                                                          │
│證人莊璧福警詢中之證詞（95年度偵字第6277號卷(三)第570至582頁）                              │
│證人莊璧福偵訊中之證詞（95年度偵字第6045號卷(一)第211至第215頁）                            │
│證人莊璧福審理中之證詞（本院卷(二)第16至第17頁）                                            │
└──────────────────────────────────────────────┘
(十)證明上開附表二、(三)編號1.之證據
┌──────────────────┬─────────────┬───────┬─────┐
│       通訊監察譯文表之內容         │     與證人證述對照       │卷面位置及譯文│有無勘驗過│
│                                    │                          │中各代號之指稱│          │
├──────────────────┼─────────────┼───────┼─────┤
│Ａ、94年12月24日02時04分54秒：      │1.我聽過確認是我本人之音紋│東港分局電話使│有勘驗過  │
│  辰○○：喂  你在睡覺嗎            │2.是我以0000000000向綽號清│用人清查卷內，│          │
│  酉○○：沒有啦                    │  仔(酉○○)所使用之電話09│第233頁       │勘驗筆錄在│
│  辰○○：你要有元氣一點  加油      │  00000000購買毒品交易之內│(4055.205)    │該卷第231 │
│  辰○○：大仔  我待會想要過去      │  容                      │              │頁        │
│  酉○○：幾點                      │3.「籌500 就過去了」之意--│「籌500」-- 意│          │
│  辰○○：我現在先要到東港收債款  籌│  就是我收豆腐的錢現金500 │指交易毒品數量│          │
│          500就過去了               │  元，是要向酉○○購毒品安│、價錢        │          │
│  酉○○：我要出去找人              │  非他命價錢              │              │          │
│  辰○○：會很遠嗎                  │4.確實有以500 元購得毒品安│              │          │
│  酉○○：不會                      │  非他命                  │              │          │
│  辰○○：要多久                    │5.我均用電話0000000000撥打│              │          │
│  酉○○：我在橋旁邊打麻將那裡      │  向綽號清仔(酉○○)購毒  │              │          │
│  辰○○：好                        │(7.警詢時所述)        │              │          │
│  酉○○：打麻將那邊你知道嗎  我太太│                          │              │          │
│          在打麻將那裡              │1.就是要買毒品的          │              │          │
│  辰○○：我不知道地方  我有收到馬上│(4.偵訊時所述)        │              │          │
│          就過去了                  │                          │              │          │
│  酉○○：好  你到了打電話給我      │「500」--是指買毒品的金額 │              │          │
│                                    │（96.11.9審理筆錄）       │              │          │
├──────────────────┤                          │              │          │
│Ｂ、94年12月24日02時25分56秒：      │                          │              │          │
│  辰○○：喂  你在家嗎              │                          │              │          │
│  酉○○：有啦                      │                          │              │          │
│  辰○○：我現在過去  但我先告訴你  │                          │              │          │
│          都是零錢  我6～7分鐘就到你│                          │              │          │
│          那邊了                    │                          │              │          │
│  酉○○：好                        │                          │              │          │
├──────────────────┤                          │              │          │
│Ｃ、94年12月24日02時32分03秒：      │                          │              │          │
│  辰○○：告知酉○○：約30～40秒到  │                          │              │          │
│                                    │                          │              │          │
│                                    │                          │              │          │
│                                    │                          │              │          │
├──────────────────┼─────────────┼───────┼─────┤
│Ｄ、94年12月24日22時30分55秒：      │1.就是要買毒品的          │東港分局電話使│有勘驗過  │
│  辰○○：喂  慶仔嗎  我吉仔啦      │2.當天買了二次甲基安非他命│用人清查卷內，│          │
│  酉○○：是的                      │  ，但時間我真的忘記了    │第233頁       │勘驗筆錄在│
│  辰○○：你在家嗎  可以與你商量一件│(4.偵訊時所述)        │(5003.102)    │該卷第231 │
│          事情嗎                    │                          │              │頁        │
│  酉○○：好  快一點  我要出門了    │「500」--是指買毒品的金額 │              │          │
│  辰○○：我身上只有300  你拿500給我│（96.11.9審理筆錄）       │              │          │
│          我晚上再還你200           │                          │              │          │
│  酉○○：你現在什麼時候可以到      │                          │              │          │
│  辰○○：我再10幾分就可到了        │                          │              │          │
│  酉○○：好  快一點                │                          │              │          │
├──────────────────┼─────────────┼───────┼─────┤
│E、95年01月04日00時01分05秒：       │1.是拿安非他命            │東港分局電話使│有勘驗過  │
│  辰○○：清仔呢                    │2.是請他老婆拿安非他命，我│用人清查卷內，│          │
│  甲○○：他在與人談話              │  記得有一次。當時確實是蔡│第236頁       │勘驗筆錄在│
│  辰○○：這樣哦  你告訴他我10分鐘到│  國智說要請他老婆拿給我  │(4024.649)    │該卷第231 │
│  甲○○：要向他拿東西嗎            │(4.偵訊時所述)        │              │頁        │
│  辰○○：是                        │                          │              │          │
│  甲○○：要向他拿東西嗎  拿多少錢  │                          │              │          │
│  辰○○：一樣啦                    │                          │              │          │
│  甲○○：好                        │                          │              │          │
├──────────────────┤                          │              │          │
│F、95年01月04日00時10分24秒：       │                          │              │          │
│  酉○○告知辰○○：我老婆下樓拿東西│                          │              │          │
│                    給你了          │                          │              │          │
│  辰○○：下來了嗎                  │                          │              │          │
│  酉○○：是的                      │                          │              │          │
├──────────────────┴─────────────┴───────┴─────┤
│其餘證據所在位置：                                                                          │
│證人辰○○警詢中之證詞（東警分偵字第12939號卷第46至第53頁）                               │
│證人辰○○偵訊中之證詞（95年度偵字第6045號卷(一)第70至第74頁、第149頁、第230至第232頁）     │
│證人辰○○審理中之證詞（本院卷(二)第45至第49頁）                                            │
└──────────────────────────────────────────────┘
(十一)證明上開附表二、(三)編號2.之證據
┌──────────────────────────────────────────────┐
│證人丁○○警詢中之證詞（東警分偵字第12939 號卷第101 至第107 頁、同卷第69至第74頁、同卷第75│
│  至第81頁、95年度偵字第6045號卷(二)第442至第450頁 ）                                         │
│證人丁○○偵訊中之證詞（95年度偵字第6045號卷(一)第47至第49頁、同卷第70至第74頁、同卷第267 至│
│  第268頁、95年度偵字第6045號卷(二)第492至第494頁）                                           │
│本院95年度訴字第113 號丁○○一案所附高雄市立凱旋醫院煙毒尿液檢驗成績書、台灣檢驗科技股份有│
│  限公司濫用藥物尿液檢驗報告各1 份（證明證丁○○於95年2 月10日7 時許，為警查獲時所送驗之尿液│
│  呈嗎啡與甲基安非他命陽性反應），所附法務部調查局調科壹字第240004107 號鑑定通知書（證明95年│
│  2 月8 日當日證人丁○○自被告酉○○處所取之白粉4 包確屬第一級毒品海洛因（淨重0.44公克、包裝│
│  重0.97公克）無誤），所附高雄醫學大學附設中和紀念醫院檢驗報告（證明95年2 月8 日當日證人周國│
│  華自被告酉○○處所取之白粉4 包確屬第二級毒品甲基安非他命（驗前毛重1.04公克、驗後毛重1.02公│
│  克）無誤）（見本院卷(二)第161至第163頁）。                                                  │
│屏東縣警察局東港分局查獲毒品案毒品初步檢驗報告單（證人丁○○於95年2 月10日為警查獲時身上所│
│  扣得自被告酉○○處購得之毒品呈海洛因與甲基安非他命陽性反應、證人丁○○之尿液亦呈嗎啡與甲基│
│  安非他命陽性反應，東警分偵字第12939號卷第116至第124頁）                                   │
└──────────────────────────────────────────────┘
(十二)證明上開附表二、(三)編號3.之證據
┌──────────────────┬─────────────┬───────┬─────┐
│       通訊監察譯文表之內容         │     與證人證述對照       │卷面位置及譯文│有無勘驗過│
│                                    │                          │中各代號之指稱│          │
├──────────────────┼─────────────┼───────┼─────┤
│Ａ、95年01月29日14時55分36秒：      │1.經警方現場播放，我聽過確│東港分局電話使│有勘驗過  │
│  子○○：喂  清仔嗎                │  認是我本人之音紋        │用人清查卷內，│          │
│  酉○○：誰呀                      │2.係我以0000000(是在崁頂鄉│第242頁       │勘驗筆錄在│
│  子○○：我你鬥陣的                │  港東村的雜貨店前投幣式的│(9145.041)    │該卷第231 │
│  酉○○：你誰鬥陣                  │  公用電話)向綽號清仔(蔡國│              │頁        │
│  子○○：我斌仔啦                  │  智)所使用之電話000000008│              │          │
│                                    │  0 代購買毒品交易之內容  │              │          │
│                                    │3.撥打該電話我是要叫綽號清│              │          │
│                                    │  仔(酉○○)幫我代調購買毒│              │          │
│                                    │  品海洛因的通話          │              │          │
│                                    │(5.11.警詢時所述)        │              │          │
├──────────────────┤                          │              │          │
│Ｂ、95年01月29日14時56分54秒：      │1.經警方現場播放，我聽過確│              │          │
│  子○○：喂  清仔嗎                │  認是我本人之音紋        │              │          │
│  酉○○：誰呀                      │2.撥打該電話我是要叫綽號清│              │          │
│  子○○：我斌仔啦                  │  仔(酉○○)幫我代調購買毒│              │          │
│  酉○○：那個斌仔  我怎麼知道      │  品海洛因的通話          │              │          │
│  子○○：我們兩個同獄房的那個      │3.「筆」--是代表注射毒品海│「一張」--意指│          │
│  酉○○：哦  聲音不一樣            │  洛因的針筒              │購毒交易價錢、│          │
│  子○○：我感冒啦  聲音就不一樣  鬥│4.「鬥陣的用一張給我」--是│數量，是1000元│          │
│          陣的用一張給我            │  我叫綽號清仔(酉○○)幫我│海洛因的意思  │          │
│  酉○○：你現在哪裡                │  代調購買毒品海洛因新台幣│              │          │
│  子○○：我現在我們這邊  我過去鹽埔│  1000元的意思            │「筆」--意指毒│          │
│          再打電話給你              │5.該通話內容確實有叫綽號清│品海洛因注射  │          │
│  酉○○：我最近沒有在鹽埔了        │  仔(酉○○)幫我代調購買毒│              │          │
│  子○○：那你在哪裡  在我們那裡喔  │  品海洛因                │              │          │
│  酉○○：在鹽埔但是不是在之前那裡  │(5.11.警詢時所述)        │              │          │
│  子○○：在哪裡等你                │                          │              │          │
│  酉○○：你拿筆的  最近的不是很好  │                          │              │          │
│  子○○：是的  朋友叫我處理        │                          │              │          │
│  酉○○：你朋友是摻菸抽的嗎        │                          │              │          │
│  子○○：不是的  是拿筆的          │                          │              │          │
│  酉○○：那還好啦                  │                          │              │          │
│  子○○：還好嗎  可以用就可以啦    │                          │              │          │
│  酉○○：你不是在用了嗎            │                          │              │          │
│  子○○：那一天叫榮仔  碰到嫂子  榮│                          │              │          │
│          仔叫我打給你就好了        │                          │              │          │
│  酉○○：哪一個榮仔                │                          │              │          │
│  子○○：健治他弟弟啦              │                          │              │          │
│  酉○○：健治？                    │                          │              │          │
│  子○○：與文雄兄弟的  金毛榮那個啦│                          │              │          │
│  酉○○：你人在哪裡                │                          │              │          │
│  子○○：我人在崁頂這邊呢          │                          │              │          │
│  酉○○：你到那座觀音佛祖那邊      │                          │              │          │
│  子○○：是菜堂嗎                  │                          │              │          │
│  酉○○：是的  你五房村右轉進來  是│                          │              │          │
│          新路  沒有安全島的        │                          │              │          │
│  子○○：我了解                    │                          │              │          │
│  酉○○：到了再打給我              │                          │              │          │
│  子○○：好                        │                          │              │          │
├──────────────────┤                          │              │          │
│Ｃ、95年01月29日15時06分45秒：      │1.經警方現場播放，我聽過確│              │          │
│  子○○：喂  清仔嗎                │  認是我本人之音紋        │              │          │
│  酉○○：你到了嗎                  │2.撥打該電話我是要叫綽號清│              │          │
│  子○○：斌仔啦  是的              │  仔(酉○○)幫我代調購買毒│              │          │
│  酉○○：哦                        │  品海洛因的通話          │              │          │
│  子○○：喂  2張                   │3.「用2 張」--是我叫綽號清│              │          │
│  酉○○：2張嗎                     │  仔(酉○○)幫我代調購買毒│              │          │
│  子○○：是的2張  用比較好的給我   │  品海洛因新台幣2000元的意│              │          │
│  酉○○：好啦  你從那條新路那邊轉過│  思                      │              │          │
│          來  在那邊等就好了        │(5.11.警詢時所述)        │              │          │
│  子○○：好                        │                          │              │          │
│  酉○○：我用一用在那邊等就好      │                          │              │          │
│  子○○：好                        │                          │              │          │
├──────────────────┤                          │              │          │
│Ｄ、95年01月29日15時34分43秒：      │1.經警方現場播放，我聽過確│              │          │
│  子○○：喂  清仔嗎                │  認是我本人之音紋        │              │          │
│  酉○○：誰呀                      │2.係我以0000000(是在新園鄉│              │          │
│  子○○：斌仔啦馬上「再」處理1 張給│  興龍往港東村的加油站旁的│              │          │
│          我                        │  投幣式公用電話) 向綽號清│              │          │
│  酉○○：不錯嗎                    │  仔(酉○○)所使用之電話09│              │          │
│  子○○：是的                      │  00000000代購買毒品交易之│              │          │
│  酉○○：這樣可以嗎                │  內容                    │              │          │
│  子○○：你可多用一點啦            │3.撥打該電話我是要叫綽號清│              │          │
│  酉○○：我不是有多用了嗎          │  仔(酉○○)幫我代調購買毒│              │          │
│  子○○：沒有那邊也只能用二次而已  │  品海洛因的通話          │              │          │
│  酉○○：這樣哦                    │4.「馬上再處理1 張給我」--│              │          │
│  子○○：那裡也只能用二次          │  是我叫綽號清仔(酉○○)再│              │          │
│  酉○○：好啦                      │  馬上幫我代調購買毒品海洛│              │          │
│  子○○：我馬上要到了              │  因新台幣1000元的意思    │              │          │
│  酉○○：好啦                      │5.該通話內容確實有以1000元│              │          │
│                                    │  叫酉○○幫我代調購買毒品│              │          │
│                                    │  海洛因                  │              │          │
│                                    │(5.11.警詢時所述)        │              │          │
├──────────────────┴─────────────┴───────┴─────┤
│其餘證據所在位置：                                                                          │
│證人子○○警詢中之證詞（95年度偵字第6277號卷(三)第840至第852頁）                            │
│證人子○○偵訊中之證詞（95年度偵字第6045號卷(二)第307至第312頁                              │
└──────────────────────────────────────────────┘
(十三)證明上開附表二、(三)編號4.之證據
┌──────────────────┬─────────────┬───────┬─────┐
│       通訊監察譯文表之內容         │     與證人證述對照       │卷面位置及譯文│有無勘驗過│
│                                    │                          │中各代號之指稱│          │
├──────────────────┼─────────────┼───────┼─────┤
│96年02月01日10時16分24秒：          │1.是我本人之音紋          │東港分局電話使│有勘驗過  │
│  戌○○：正仔  你叫天宏仔聽一下    │2.係我以0000000(是在新園鄉│用人清查卷內，│          │
│  酉○○：你是誰                    │  鹽埔村聖心路段的雜貨店前│第244頁       │勘驗筆錄在│
│  戌○○：我慶仔                    │  投幣式的公用電話) 向綽號│(1100.113)    │該卷第231 │
│  酉○○：是  怎樣                  │  明仔(酉○○)所使用之電話│              │頁        │
│  戌○○：麻煩你叫他聽一下  我打他的│  0000000000代購買毒品交易│              │          │
│          電話打不通                │  之內容                  │              │          │
│  酉○○：他在樓下  他的電話沒有訊號│3.我是與綽號天宏(申○○)一│              │          │
│  戌○○：他下來了嗎                │  起共同至綽號明仔(酉○○)│              │          │
│  酉○○：是的  他下去樓下了        │  住處，向其購買毒品海洛因│              │          │
│  戌○○：他怎麼沒打給我            │  的通話，並問天宏好了嗎？│              │          │
│  酉○○：我再告訴他好嗎            │  怎麼電話都打不通        │              │          │
│  戌○○：好啦                      │4.該通話內容確實有向酉○○│              │          │
│  酉○○：我叫他打給你              │  購得毒品海洛因          │              │          │
│  戌○○：好                        │(5.17.第２次警詢時所述)  │              │          │
├──────────────────┴─────────────┴───────┴─────┤
│其餘證據所在位置：                                                                          │
│證人申○○偵訊中之證詞（95年度偵字第6045號卷(二)第486 至第488 頁、同卷第511 至第515 頁、同卷│
│  第517至第518頁）                                                                          │
│證人戌○○警詢、偵訊中之證詞（證明有與證人申○○於95年2 月1 日前往被告酉○○家中購買毒品，│
│  其並在樓下等待，95年度偵字第6277號卷(四)第922 至第925 頁、同卷第927至第928頁）              │
│                                                                                            │
└──────────────────────────────────────────────┘
(十四)證明上開附表二、(三)編號5.之證據
┌──────────────────┬─────────────┬───────┬─────┐
│       通訊監察譯文表之內容         │     與證人證述對照       │卷面位置及譯文│有無勘驗過│
│                                    │                          │中各代號之指稱│          │
├──────────────────┼─────────────┼───────┼─────┤
│Ａ、95年03月25日01時05分16秒：      │證人寅○○於7.20.22時16分│屏警分刑字第09│          │
│  寅○○：喂  我章仔  ５佰          │偵訊筆錄,p5，96毒偵1401 供│00000000號（影│          │
│  酉○○：我現在出來了              │述--                      │印卷），第23頁│          │
│  寅○○：我現在在鹽埔仔            │1.問：檢察官告以警卷23頁編│              │          │
│  酉○○：好啦  等一下              │      號1 通訊監察譯文並朗│              │          │
│                                    │      讀後提示，你有說五百│              │          │
│                                    │      ，是何意？          │              │          │
│                                    │  答：要跟他拿安非他命。  │              │          │
├──────────────────┼─────────────┼───────┼─────┤
│B、95年04月09日21時32分34秒：       │1.拿1000分2包500的意思。當│警卷，屏警分刑│          │
│  寅○○：喂  我彰仔  你老公怎麼沒有│  天是甲○○拿給我的，我是│0000000000號，│          │
│          接電話                    │  拿1000元給她            │第24頁        │          │
│  甲○○：他在睡覺                  │(7.20.偵訊時所述)        │              │          │
│  寅○○：我要拿東西                │                          │              │          │
│  甲○○：拿多少                    │這次應該是甲○○接的電話。│              │          │
│  寅○○：拿不同的你就500、500分好  │我說分500 、500 她就知道意│              │          │
│                                    │思了。我之前有說過被告吳燕│              │          │
│                                    │萍這次有拿毒品給我。      │              │          │
│                                    │（96.11.9審理時所述）     │              │          │
├──────────────────┴─────────────┴───────┴─────┤
│其餘證據所在位置：                                                                          │
│證人寅○○警詢中之證詞（屏警分刑字第17372號卷第5至第9頁）                                 │
│證人寅○○偵訊中之證詞（96年度毒偵字第1401號卷第4至第6頁）                                │
│證人寅○○審理中之證詞（本院卷(二)第67至第69頁）                                            │
│屏東縣警察局東港分局查獲毒品案毒品初步檢驗報告單（證人寅○○於96年7 月20日為警查獲時身上扣│
│  得自被告酉○○處購得之毒品呈甲基安非他命陽性反應，屏警分刑字第17372 號卷第20頁、第31 頁） │
│法務部調查局測謊報告書（本院卷(一)第193至第200頁）                                          │
└──────────────────────────────────────────────┘
(十五)證明上開附表二、(三)編號6.至18.之證據
┌──────────────────┬─────────────┬───────┬─────┐
│       通訊監察譯文表之內容         │     與證人證述對照       │卷面位置及譯文│有無勘驗過│
│                                    │                          │中各代號之指稱│          │
├──────────────────┼─────────────┼───────┼─────┤
│Ａ、95年06月08日19時47分11秒：      │證人未○○偵查中當庭證述2 │95他字第290號,│有勘驗過  │
│  未○○：我現在要拿2張的東西       │張是2000元，是海洛因等語  │第112頁       │          │
│  酉○○：好啦                      │                          │              │勘驗筆錄在│
│  未○○：我現在沒錢，我明天再拿給你│(7.偵訊時所述)        │              │該卷第94頁│
│  酉○○：好啦  來我家再打電話給我  │                          │              │          │
│                                    │「2 張」--是指2,000 元，有│              │          │
│                                    │時是海洛因，有時是安非他命│              │          │
│                                    │（96.11.9審理時所述）     │              │          │
├──────────────────┼─────────────┼───────┼─────┤
│Ｂ、95年06月24日22時31分14秒：      │證人未○○偵查中當庭證述2 │95他字第290號,│有勘驗過  │
│  未○○：喂  明仔  我要跟你拿2 張的│張是2000元，多一點就是海洛│第124頁       │          │
│          東西  還有弄多一點給我  好│因弄多一點等語            │              │勘驗筆錄在│
│          不好                      │(7.偵訊時所述)        │              │該卷第94頁│
│  酉○○：好啦  你過來              │                          │              │          │
│  未○○：好                        │                          │              │          │
│                                    │「2 張」--是指2,000 元，有│              │          │
│                                    │時是海洛因，有時是安非他命│              │          │
│                                    │（96.11.9審理時所述）     │              │          │
├──────────────────┼─────────────┼───────┼─────┤
│C、96年07月19日23時12分35秒：       │證人未○○偵查中當庭證述2 │95他字第290號,│有勘驗過  │
│  未○○：喂  川仔(警方誤載為清仔)  │張係2000元，多一點係海洛因│第143頁       │          │
│          你現在在家嗎              │多一點等語                │              │勘驗筆錄在│
│  酉○○：有                        │(7.偵訊時所述)        │              │該卷第128 │
│  未○○：你現在拿2 張給我  多弄一些│                          │              │頁        │
│          給我                      │「2 張」--是指2,000 元，有│              │          │
│  酉○○：好啦                      │時是海洛因，有時是安非他命│              │          │
│  未○○：我等一下過去你家拿        │（96.11.9審理時所述）     │              │          │
│  酉○○：好                        │                          │              │          │
├──────────────────┼─────────────┼───────┼─────┤
│D、96年07月20日21時18分40秒：       │證人未○○偵查中當庭證述硬│95他字第290號,│有勘驗過  │
│  未○○：喂  川哥  我〞國正仔〞    │的就是(甲基)安非他命，軟的│第144頁       │          │
│  酉○○：我知道                    │就是海洛因等語            │              │勘驗筆錄在│
│  未○○：你開給我2仟硬的 2仟5軟的給│(7.偵訊時所述)        │              │該卷第128 │
│          我                        │                          │              │頁        │
│  酉○○：好                        │「2 仟硬的2 仟5 軟的」--是│              │          │
│  未○○：我今天沒有辦法給你錢      │指毒品海洛因與安非他命    │              │          │
│  酉○○：好啦                      │（96.11.9審理時所述）     │              │          │
│  未○○：我差不多再2 分鐘就過去你家│                          │              │          │
│          拿                        │                          │              │          │
│  酉○○：好啦                      │                          │              │          │
├──────────────────┼─────────────┼───────┼─────┤
│E、95年08月14日20時30分08秒：       │證人未○○於偵查中當庭證稱│95他字第290號,│有勘驗過  │
│  未○○：喂  你有在家嗎            │：涼的就是飲料，飲料就是海│第158頁       │          │
│  酉○○：有啦                      │洛因，我到那邊跟他說要買2 │              │勘驗筆錄在│
│  未○○：涼的  你那裡有沒有飲料  我│箱2000等語                │              │該卷第148 │
│          很口渴啦                  │(7.偵訊時所述)        │              │頁        │
│  酉○○：好啦                      │                          │              │          │
│  未○○：我到的時候再打電話給你    │「飲料」--是指海洛因      │              │          │
│  酉○○：好啦                      │ （96.11.9審理時所述）    │              │          │
├──────────────────┼─────────────┼───────┼─────┤
│F、96年08月15日19時28分42秒：       │證人未○○於偵查中當庭證稱│95他字第290號,│有勘驗過  │
│  未○○：喂  你有在家嗎            │：20箱就是2000元的海洛因，│第159頁       │          │
│  酉○○：有啦  怎麼樣              │1 箱就是100,他有時會這麼說│              │勘驗筆錄在│
│  未○○：我要向你買20箱的飲料      │等語                      │              │該卷第148 │
│  酉○○：好啦  你多久到            │(7.偵訊時所述)        │              │頁        │
│  未○○：差不多3 分鐘              │                          │              │          │
│  酉○○：好啦                      │「20箱的飲料」--是指2,000 │              │          │
│                                    │元的海洛因                │              │          │
│                                    │（96.11.9審理時所述）     │              │          │
├──────────────────┼─────────────┼───────┼─────┤
│G、95年08月16日21時02分24秒：       │證人未○○在偵查中當庭證述│95他字第290號,│有勘驗過  │
│  未○○：喂  川仔  有在嗎          │確係交付與甲○○1700元，警│第149頁       │          │
│  甲○○：他在睡覺                  │方記載無誤等語            │              │勘驗筆錄在│
│  未○○：等一下我要叫1700元的東西 (│(7.偵訊時所述)        │              │該卷第148 │
│          毒品) 看可不可以多一點給我│                          │              │頁        │
│  甲○○：好啦                      │「1700元的東西」--是指海洛│              │          │
│  未○○：等一下我就過去            │因                        │              │          │
│  甲○○：好啦                      │（96.11.9審理時所述）     │              │          │
├──────────────────┼─────────────┼───────┼─────┤
│H、96年08月25日18時49分16秒：       │證人未○○於偵查中證述：2 │95他字第290號,│有勘驗過  │
│  未○○：喂  川仔  有在嗎          │張就是2000元，多一點就是海│第165頁       │          │
│  甲○○：他在睡覺                  │洛因多一點，是甲○○拿給我│              │勘驗筆錄在│
│  未○○：這樣  我要拿2張啦         │的等語                    │              │該卷第164 │
│  甲○○：好啦                      │(7.偵訊時所述)        │              │頁        │
│  未○○：那要弄多一點              │                          │              │          │
│  甲○○：好                        │「2 張」--是指2,000 元，有│              │          │
│                                    │時是海洛因，有時是安非他命│              │          │
│                                    │（96.11.9審理時所述）     │              │          │
├──────────────────┼─────────────┼───────┼─────┤
│I、96年08月29日18時46分17秒：       │證人未○○於偵查中當庭證稱│95他字第290號,│有勘驗過  │
│  未○○：你有在家嗎                │：4 罐啤酒就是要拿海洛因20│第173頁       │          │
│  酉○○：有啦                      │00元，1 罐給他請就是要欠他│              │勘驗筆錄在│
│  未○○：等一下我過去你那裡喝4 罐啤│500 元等語                │              │該卷第164 │
│          酒  1 罐給你請            │(7.偵訊時所述)        │              │頁        │
│  酉○○：好                        │                          │              │          │
│  未○○：較晚一點  我再拿錢過去給你│                          │              │          │
│  酉○○：好                        │                          │              │          │
│  未○○：我差不多5 分多鐘就到了    │                          │              │          │
│  酉○○：好                        │                          │              │          │
├──────────────────┼─────────────┼───────┼─────┤
│J、95年08月31日18時57分03秒：       │證人未○○於偵查中當庭證述│95他字第290號,│有勘驗過  │
│  未○○：喂  川仔  等一下過去你那裡│：2 罐啤酒是1000元的海洛因│第176頁       │          │
│          喝2罐啤酒  好不好  1罐給你│，1 罐給你請就是欠500 元等│              │勘驗筆錄在│
│          請  等一下我就過去  好不好│語                        │              │該卷第164 │
│  酉○○：我現在人在外面  晚一點再打│(7.偵訊時所述)        │              │頁        │
│          給你                      │                          │              │          │
│  未○○：好                        │                          │              │          │
├──────────────────┼─────────────┼───────┼─────┤
│K、95年09月01日18時41分32秒：       │證人未○○於偵查中當庭證述│95他字第290號,│有勘驗過  │
│  未○○：喂  你有在家嗎            │：4 罐啤酒就是買2000元的海│第178頁       │          │
│  酉○○：有                        │洛因，1 罐給你請是欠500 元│              │勘驗筆錄在│
│  未○○：等一下過去你那裡喝4罐啤酒 │等語                      │              │該卷第164 │
│          1罐給你請  好不好  總共4罐│(7.偵訊時所述)        │              │頁        │
│  酉○○：好                        │                          │              │          │
├──────────────────┼─────────────┼───────┼─────┤
│L、95年10月31日23時36分28秒：       │證人未○○於偵查中當庭證述│95他字第290號,│有勘驗過  │
│  未○○：喂  我現在過去  順便先拿1 │：片子是指金額，就是海洛因│第211頁       │          │
│          張片子  多用一點          │用多一點等語              │              │勘驗筆錄在│
│  酉○○：好啦                      │(7.偵訊時所述)        │              │該卷第191 │
│                                    │                          │              │頁        │
│                                    │「片子」--是指海洛因      │              │          │
│                                    │ （96.11.9審理時所述）    │              │          │
│                                    │                          │              │          │
├──────────────────┼─────────────┼───────┼─────┤
│M、95年11月01日18時36分29秒：       │證人未○○於偵查中當庭證稱│95他字第290號,│有勘驗過  │
│  未○○：喂  我現在過去拿5 張片子  │：就是拿2500的海洛因，欠15│第211頁       │          │
│          拿2張的錢  欠3張片子      │00海洛因的錢等語          │              │勘驗筆錄在│
│  酉○○：好啦                      │(7.偵訊時所述)        │              │該卷第191 │
│                                    │                          │              │頁        │
│                                    │「片子」--是指海洛因      │              │          │
│                                    │ （96.11.9審理時所述）    │              │          │
├──────────────────┼─────────────┼───────┼─────┤
│N、95年11月03日18時44分19秒：       │證人未○○於偵查中當庭證稱│95他字第290號,│有勘驗過  │
│  未○○：喂  我到了  拿5 張片仔給我│：5 片係拿5000元的海洛因等│第212頁       │          │
│  酉○○：等一下                    │語                        │              │勘驗筆錄在│
│  (斷訊)                            │(7.偵訊時所述)        │              │該卷第191 │
│                                    │                          │              │頁        │
│                                    │「片子」--是指海洛因      │              │          │
│                                    │ （96.11.9審理時所述）    │              │          │
├──────────────────┴─────────────┴───────┴─────┤
│其餘證據所在位置：                                                                          │
│證人未○○警詢中之證詞（95年度偵字第6045號卷(三)第662至第664頁）                            │
│證人未○○偵訊中之證詞（上卷第674至第680頁、同卷第682至第686頁）                          │
│證人未○○審理中之證詞（本院卷(二)第62至第65頁）                                            │
└──────────────────────────────────────────────┘
(十六)證明上開附表二、(三)編號19.20.21之證據
┌──────────────────┬─────────────┬───────┬─────┐
│       通訊監察譯文表之內容         │     與證人證述對照       │卷面位置及譯文│有無勘驗過│
│                                    │                          │中各代號之指稱│          │
├──────────────────┼─────────────┼───────┼─────┤
│A、95年06月02日21時46分22秒：       │證人乙○○於偵查中證稱：3 │95他字第290號,│有勘驗過  │
│  酉○○：喂  生仔                  │、4 千是水族箱，東西的錢是│第97頁        │          │
│  乙○○：今天拿的東西的錢  我明天一│指伊之前跟他借的錢和本次伊│              │勘驗筆錄在│
│          定拿給你  今天拿的是4000元│買(甲基)安非他命的錢，下次│              │該卷第94頁│
│            你也知道是拿給朋友的    │會一起還他，伊該次向酉○○│              │          │
│  酉○○：我知道  那你拿了3000元就好│買1、2千元，伊當時是說伊向│              │          │
│            你之前欠多少            │酉○○買的安非他命沒有效果│              │          │
│  乙○○：共9600  像這樣拿3000、4000│，酉○○說沒有人嫌，可能是│              │          │
│          我都沒有空間賺            │伊吃安非他命太重了等語    │              │          │
│  酉○○：有啦  像1 台12萬  你也有賺│(7.偵訊時所述)        │              │          │
│          6000元                    │                          │              │          │
│  乙○○：這批東西  我吃到沒有效果  │我那次確實有向他買1 、2000│              │          │
│  酉○○：不會  沒有人嫌  你可能吃太│元的安非他命。那天買了有施│              │          │
│          重                        │用。                      │              │          │
│  乙○○：好啦  錢明天我一定給你    │(96.9.17偵訊時所述)       │              │          │
│  酉○○：你儘量處理現金給我        │                          │              │          │
│  乙○○：現金的話要有空間給我      │                          │              │          │
├──────────────────┼─────────────┼───────┼─────┤
│B、95年06月03日22時13分48秒：       │證人乙○○於偵查中當庭證稱│95他字第290號,│有勘驗過  │
│  乙○○：喂  川仔  我現在要跟你拿1 │：係向酉○○拿甲基安非他命│第99頁        │          │
│          千元的東西  不是那種的  另│1000元，伊並無買海洛因等語│              │勘驗筆錄在│
│          外一種的                  │(7.偵訊時所述)        │              │該卷第94頁│
│  酉○○：女的                      │                          │              │          │
│  乙○○：是啦  我朋友要的  我現在過│我那天買到安非他命毒品後也│              │          │
│          去                        │在家裡施用。              │              │          │
│  酉○○：好啦                      │ (96.9.17 偵訊時所述)     │              │          │
│                                    │                          │              │          │
├──────────────────┼─────────────┼───────┼─────┤
│C、95年08月17日10時34分32秒：       │證人乙○○於偵查中當庭證稱│95他字第290號,│有勘驗過  │
│  乙○○：喂  等一下我要加1張，5張就│：是買(甲基)安非他命1000元│第151頁       │          │
│          對了                      │，買5 張是亂講的等語      │              │勘驗筆錄在│
│  酉○○：好  不過你要等一下        │(7.偵訊時所述)        │              │該卷第148 │
│  乙○○：好                        │                          │              │頁        │
│                                    │本次拿到安非他命毒品後，我│              │          │
│                                    │應該都是當天用            │              │          │
│                                    │(96.9.17偵訊時所述)       │              │          │
│                                    │                          │              │          │
│                                    │                          │              │          │
│                                    │                          │              │          │
├──────────────────┼─────────────┼───────┼─────┤
│D、95年08月17日11時59分48秒：       │證人乙○○於偵查中當庭證稱│95他字第290號,│有勘驗過  │
│  乙○○：喂  川仔  這東西不夠多呢  │：該次是伊要向酉○○買 (甲│第151頁       │          │
│          我朋友說他等一下再補給你2 │基)安非他命，要買2仟元，其│              │勘驗筆錄在│
│          仟元，你再補給他一些好不好│實是伊要買等語            │              │該卷第148 │
│  酉○○：好  電話中不要講          │(7.偵訊時所述)        │              │頁        │
│                                    │                          │              │          │
│                                    │本次拿到毒品那天就吃掉了  │              │          │
│                                    │(96.9.17偵訊時所述)       │              │          │
├──────────────────┴─────────────┴───────┴─────┤
│其餘證據所在位置                                                                            │
│證人乙○○警詢中之證詞（95年度偵字第6045號卷(三)第689至第693頁）                            │
│證人乙○○偵訊中之證詞（上卷第701至第704頁、本院卷(一)第166至第170頁）                      │
│證人乙○○審理中之證詞（本院卷(二)第60至第62頁）                                            │
│本院95年度聲字第732 號裁定所附屏東縣警察局東港分局查獲涉嫌毒品條例案毒品初步檢驗報告單（證│
│  人乙○○於警詢中證稱其於95年1 月4 日為警查獲之際，所扣得身上之毒品即購自被告酉○○處，其2 │
│  小包白粉確屬第二級毒品甲基安非他命（毛重合計0.6公克）無誤）                               │
└──────────────────────────────────────────────┘
附表四：
(一)
┌──────────────────┬─────────────┬───────┬─────┐
│A、95年06月29日21時55分18秒：       │二張是2,000 元茶葉的事。軟│東港分局電話使│有勘驗過  │
│  戊○○：你有用了沒有              │的一張也是在講茶葉1 斤1,  │用人清查卷內，│          │
│  丙○○：你說1個嗎                 │000元的意思               │第36頁        │勘驗筆錄在│
│  戊○○：是的                      │（95.7.21警詢時所述)      │(9213.955)    │該卷第31頁│
│  丙○○：一個2張嗎                 │                          │              │          │
│  戊○○：是的  軟的1張             │                          │1張：購毒數量 │          │
│  丙○○：好                        │                          │、價錢        │          │
├──────────────────┼─────────────┼───────┼─────┤
│B、95年06月29日22時02分14秒：       │                          │東港分局電話使│有勘驗過  │
│  丙○○：喂                        │                          │用人清查卷內，│          │
│  戊○○：是巷口那邊                │                          │第36頁        │勘驗筆錄在│
│  丙○○：好  我看到了              │                          │(9215.002)    │該卷第31頁│
├──────────────────┼─────────────┼───────┼─────┤
│C、95年06月29日22時04分54秒：       │指茶葉，硬的指普洱茶      │東港分局電話使│有勘驗過  │
│  丙○○：你那種硬的1袋是2斤嗎      │(95.7.21警詢時所述)       │用人清查卷內，│          │
│  戊○○：是的                      │                          │第36頁        │勘驗筆錄在│
│  丙○○：好的  這樣就對了          │                          │(9225.711)    │該卷第31頁│
│  戊○○：用好了沒有                │                          │              │          │
│  丙○○：好了啦                    │                          │硬的：安非他命│          │
│                                    │                          │              │          │
│                                    │                          │1袋2斤：安非他│          │
│                                    │                          │他命數量、價錢│          │
└──────────────────┴─────────────┴───────┴─────┘
(二)
┌──────────────────┬─────────────┬───────┬─────┐
│       通訊監察譯文表之內容         │     與證人證述對照       │卷面位置及譯文│有無勘驗過│
│                                    │                          │中各代號之指稱│          │
├──────────────────┼─────────────┼───────┼─────┤
│95年06月08日21時59分17秒：          │筆錄中無特別說明此次通聯  │95他字第290號,│有勘驗過  │
│  甲○○：喂  你在那裡              │                          │第113頁       │          │
│  酉○○：我在打麻將                │                          │              │勘驗筆錄在│
│  甲○○：有人要拿2 張的東西  我不知│                          │「男的」--指安│該卷第94頁│
│          道要用那一包              │                          │非他命        │          │
│  酉○○：男的還是女的              │                          │              │          │
│  甲○○：男的                      │                          │              │          │
│  酉○○：都可以  不要用白色的那包就│                          │              │          │
│          好了                      │                          │              │          │
│  甲○○：好啦                      │                          │              │          │
└──────────────────┴─────────────┴───────┴─────┘
附表五：
┌──────────┬───────┬──────┬────────────────────┐
│    扣案地點        │   扣案物     │   所有人   │                 備註                   │
├──────────┼───────┼──────┼────────────────────┤
│屏東縣南州鄉○○路8 │1.行動電話0927│  戊○○    │扣案之行動電話號碼為0000000000號之行動電│
│巷7號               │  609353號1支 │            │話1 支，係被告戊○○所有且係供販賣第一級│
│                    │2.行動電話0980│            │毒品海洛因聯絡之用                      │
│                    │  156390號1支 │            │                                        │
│                    │3.大陸門號晶片│            │                                        │
│                    │  卡1 片      │            │                                        │
│                    │4.行動電話1支 │            │                                        │
│                    ├───────┼──────┼────────────────────┤
│                    │5.海洛因2包   │  戊○○    │含微量第一級毒品海洛因成分，合計淨重7.61│
│                    │              │            │公克（空包裝重總重0.52公克）            │
│                    │              │            │法務部調查局95年12月18日調科壹字第095230│
│                    │              │            │49580 號鑑定書（見95年度偵字第6277號卷(一)│
│                    │              │            │第242頁）                               │
│                    ├───────┼──────┼────────────────────┤
│                    │6.夾鏈袋2個   │  戊○○    │呈毒品陽性反應                          │
│                    │              │            │（見上卷第164、165頁）                  │
│                    │              │            │並無證據證明與本件犯行有關              │
│                    ├───────┼──────┼────────────────────┤
│                    │7.夾鏈袋2個   │  戊○○    │無任何毒品反應                          │
│                    │              │            │（見上卷第166、167頁）                  │
│                    ├───────┼──────┼────────────────────┤
│                    │8.新台幣22,000│  戊○○    │並無證據證明係被告戊○○因犯罪所得之財物│
│                    │  元          │            │                                        │
│                    ├───────┼──────┼────────────────────┤
│                    │9.行動電話0928│  丙○○    │並無證據證明與本件犯行有關              │
│                    │  747553號1支 │            │                                        │
│                    │10. 行動電話  │            │                                        │
│                    │  0000000000號│            │                                        │
│                    │  1支         │            │                                        │
├──────────┼───────┼──────┼────────────────────┤
│屏東縣新園鄉○○路98│11. 行動電話09│  午○○    │扣案之行動電話號碼為0000000000號之行動電│
│號                  │  00000000號1 │            │話1 支，係被告午○○所有且係供販賣第一級│
│                    │  支          │            │毒品海洛因聯絡之用                      │
│                    │12.0000000000 │            │                                        │
│                    │  號晶片卡1張 │            │                                        │
│                    │              │            │                                        │
│                    ├───────┼──────┼────────────────────┤
│                    │13.海洛因1包  │  午○○    │含第一級毒品海洛因成分，淨重0.13公克（空│
│                    │              │            │包裝重0.26公克）                        │
│                    │              │            │法務部調查局95年11月19日調科壹字第095230│
│                    │              │            │34810 號鑑定書（見95年度偵字第4470號卷第│
│                    │              │            │30頁）                                  │
│                    │              │            │                                        │
├──────────┼───────┼──────┼────────────────────┤
│屏東縣新園鄉鹽埔村聖│14. 行動電話09│   酉○○   │並無證據證明與本件犯行有關              │
│心路95號            │00000000號1 支│            │                                        │
│                    │              │            │                                        │
│                    ├───────┼──────┼────────────────────┤
│                    │15. 行動電話09│   甲○○   │並無證據證明與本件犯行有關              │
│                    │00000000號1支 │            │                                        │
│                    │              │            │                                        │
└──────────┴───────┴──────┴────────────────────┘
附表六：
(一)被告戊○○、丙○○部分
┌───┬─────┬───┬────┬────┬─────┬──┐
│姓名  │購買毒品所│販賣者│交易時間│交易地點│毒品種類價│購買│
│      │使用之電話│      │        │        │格        │次數│
│      │號碼      │      │        │        │          │    │
├───┼─────┼───┼────┼────┼─────┼──┤
│巳○○│00-0000000│(1)周 │95年5月 │(1)屏東 │海洛因    │約20│
│      │住處      │媽成、│中旬起至│縣南州鄉│          │次  │
│      │0000000000│      │刑法修正│溪洲村三│          │    │
│      │或公共電話│      │施行日之│民路8巷7│          │    │
│      │          │      │前一日即│號      │          │    │
│      │          │      │95年6 月│        │          │    │
│      │          │      │30日止  │        │          │    │
├───┼─────┼───┼────┼────┼─────┼──┤
│天○○│0000000000│戊○○│95年6月 │屏東縣南│海洛因( 滲│1次 │
│      │          │、周家│29日    │州鄉代天│入香菸施用│    │
│      │          │禾。  │        │府附近  │)贈與     │    │
├───┼─────┼───┼────┼────┼─────┼──┤
│卯○○│三西河(東 │戊○○│94年12月│屏東縣東│海洛因、  │多次│
│      │港鎮興和里│      │間起至95│港鎮興隆│每次1000元│(次 │
│      │)公共電話 │      │年6月間 │里環美傢│          │數不│
│      │（0000000 │      │止      │俱。    │          │詳) │
│      │、0000000 │      │        │        │          │    │
│      │ ）       │      │        │        │          │    │
├───┼─────┼───┼────┼────┼─────┼──┤
│宇○○│公共電話  │戊○○│95年1月 │在屏東縣│海洛因、  │3次 │
│      │          │      │31日及同│南州鄉溪│每次1000元│    │
│      │          │      │年2月1、│洲村三民│          │    │
│      │          │      │2日     │路8巷7號│          │    │
│      │          │      │        │前方大馬│          │    │
│      │          │      │        │路2次、 │          │    │
│      │          │      │        │在屏東縣│          │    │
│      │          │      │        │東港鎮三│          │    │
│      │          │      │        │西河雜貨│          │    │
│      │          │      │        │店1次。 │          │    │
├───┼─────┼───┼────┼────┼─────┼──┤
│謝恆生│0000000000│戊○○│95年5、6│(1)屏東 │海洛因、  │5~6 │
│      │或南州加油│      │月間    │縣南州鄉│每次1000元│次  │
│      │站附近電器│      │        │溪洲村三│          │    │
│      │行前面公共│      │        │民路某電│          │    │
│      │電話      │      │        │器行前  │          │    │
│      │          │      │        │(2)屏東 │          │    │
│      │          │      │        │縣南州鄉│          │    │
│      │          │      │        │溪洲村新│          │    │
│      │          │      │        │興路90號│          │    │
├───┼─────┼───┼────┼────┼─────┼──┤
│玄○○│0000000000│戊○○│95年1 月│屏東縣南│海洛因、  │10餘│
│      │          │      │起至刑法│州鄉溪州│每次      │次  │
│      │          │      │修正施行│村三民路│1000 至   │    │
│      │          │      │日之前一│8巷7號  │2000 元   │    │
│      │          │      │日即95年│        │          │    │
│      │          │      │6月30 日│        │          │    │
│      │          │      │止      │        │          │    │
├───┼─────┼───┼────┼────┼─────┼──┤
│庚○○│不詳      │戊○○│94年底至│屏東縣南│海洛因、  │100 │
│      │          │      │95年4月 │州鄉溪州│每次3000元│餘次│
│      │          │      │。      │村三民路│至4000元  │    │
│      │          │      │        │8巷7號及│          │    │
│      │          │      │        │南州加油│          │    │
│      │          │      │        │站。    │          │    │
├───┼─────┼───┼────┼────┼─────┼──┤
│亥○○│0000000000│戊○○│95年1月 │屏東縣內│海洛因每次│數十│
│      │          │、周家│起至95年│埔鄉學人│最少1000元│次、│
│      │          │禾。  │4月28日 │路或屏東│、最多1萬 │周家│
│      │          │      │。      │縣南州鄉│元，2000以│禾部│
│      │          │      │        │溪州村三│上被告有外│分外│
│      │          │      │        │民路8巷7│送服務。  │送2 │
│      │          │      │        │號      │          │次。│
├───┼─────┼───┼────┼────┼─────┼──┤
│莊璧福│0000000000│戊○○│94年底至│屏東縣南│海洛因每次│10次│
│      │          │      │95年5月2│州鄉加油│2000 至   │以上│
│      │          │      │7日     │站。    │3000 元   │    │
├───┼─────┼───┼────┼────┼─────┼──┤
│子○○│屏東縣東港│戊○○│94年1月 │戊○○住│海洛因每次│數十│
│      │鎮興和里三│      │至94年6 │處旁、屏│1000元到  │次。│
│      │西河雜貨店│      │月。    │東縣南州│2000元。  │    │
│      │前之公共電│      │        │鄉南州加│          │    │
│      │話。      │      │        │油站旁小│          │    │
│      │          │      │        │路、屏東│          │    │
│      │          │      │        │縣新園鄉│          │    │
│      │          │      │        │進德大橋│          │    │
│      │          │      │        │橋下。  │          │    │
├───┼─────┼───┼────┼────┼─────┼──┤
│申○○│不詳地點之│戊○○│95年3月 │屏東縣東│海洛因每次│2次 │
│      │公用電話。│      │間      │港鎮進德│1000元。  │。  │
│      │          │      │        │大橋旁鐵│          │    │
│      │          │      │        │皮屋。  │          │    │
├───┼─────┼───┼────┼────┼─────┼──┤
│戌○○│屏東縣林邊│戊○○│94年9月 │屏東縣南│海洛因每次│十餘│
│      │鄉小康醫院│      │至12月。│州鄉南州│1000元。  │次。│
│      │旁之投幣式│      │        │加油站附│          │    │
│      │公共電話。│      │        │近、屏東│          │    │
│      │          │      │        │縣新園鄉│          │    │
│      │          │      │        │往東港方│          │    │
│      │          │      │        │向進德大│          │    │
│      │          │      │        │橋旁鐵皮│          │    │
│      │          │      │        │屋。    │          │    │
├───┼─────┼───┼────┼────┼─────┼──┤
│癸○○│以電話聯絡│戊○○│94年11、│屏東縣南│海洛因每次│2至3│
│      │。        │      │12月至95│州鄉南州│1000元    │次  │
│      │          │      │年6月   │加油站附│          │    │
│      │          │      │        │近。    │          │    │
├───┼─────┼───┼────┼────┼─────┼──┤
│辛○○│以高雄縣林│戊○○│95年4、5│屏東縣南│海洛因每次│20次│
│      │邊鄉小康醫│      │月間。  │州鄉南州│1000元。  │    │
│      │院外面的公│      │        │消防隊對│          │    │
│      │用電話或家│      │        │面的小廟│          │    │
│      │中電話或行│      │        │等處。  │          │    │
│      │動電話聯絡│      │        │        │          │    │
│      │。        │      │        │        │          │    │
├───┼─────┼───┼────┼────┼─────┼──┤
│己○○│0000000000│戊○○│95年4、5│屏東縣南│海洛因每次│10至│
│      │          │、周家│月間。  │州鄉周媽│500至1000 │20次│
│      │          │禾。  │        │成住宅附│元不等。  │其中│
│      │          │      │        │件巷口。│          │有2 │
│      │          │      │        │        │          │次係│
│      │          │      │        │        │          │周家│
│      │          │      │        │        │          │禾  │
└───┴─────┴───┴────┴────┴─────┴──┘
(二)被告午○○部分
┌───┬─────┬───┬────┬────┬─────┬──┐
│姓名  │購買毒品所│販賣者│交易時間│交易地點│毒品種類、│購買│
│      │使用之電話│      │        │        │價格      │次數│
│      │號碼      │      │        │        │          │    │
├───┼─────┼───┼────┼────┼─────┼──┤
│巳○○│00-0000000│午○○│95年5月 │屏東縣新│海洛因    │1次 │
│      │住處      │      │22日    │園鄉鹽埔│          │    │
│      │          │      │        │村全興五│          │    │
│      │          │      │        │金行    │          │    │
├───┼─────┼───┼────┼────┼─────┼──┤
│庚○○│不詳      │午○○│95年3月 │(1)屏東 │海洛因、  │20餘│
│      │          │      │初至同月│縣新園鄉│每次1000元│次  │
│      │          │      │下旬    │鹽埔村進│或2000元  │    │
│      │          │      │        │得大橋橋│          │    │
│      │          │      │        │頭右邊之│          │    │
│      │          │      │        │鐵皮屋。│          │    │
│      │          │      │        │(2)屏東 │          │    │
│      │          │      │        │縣新園鄉│          │    │
│      │          │      │        │鹽埔村全│          │    │
│      │          │      │        │興五金行│          │    │
├───┼─────┼───┼────┼────┼─────┼──┤
│玄○○│0000000000│午○○│95年1 月│屏東縣新│海洛因、  │10餘│
│      │號        │      │起至刑法│園鄉共和│每次1000元│次。│
│      │          │      │修正施行│村義仁路│或2000元  │    │
│      │          │      │日之前一│98號    │          │    │
│      │          │      │日即95年│        │          │    │
│      │          │      │6月30 日│        │          │    │
│      │          │      │止      │        │          │    │
├───┼─────┼───┼────┼────┼─────┼──┤
│莊璧福│0000000000│午○○│94年年底│屏東縣新│海洛因每次│10餘│
│      │          │      │至95年3 │園鄉鹽埔│2000元至  │次。│
│      │          │      │、4月間 │村進德大│3000元。  │    │
│      │          │      │        │橋旁之鐵│          │    │
│      │          │      │        │皮屋。  │          │    │
├───┼─────┼───┼────┼────┼─────┼──┤
│戌○○│以不詳之公│午○○│94年9月 │屏東縣新│海洛因每次│7、8│
│      │共電話聯絡│      │到12月。│園鄉鹽埔│1000元。  │次。│
│      │。        │      │        │村進德大│          │    │
│      │          │      │        │橋旁之鐵│          │    │
│      │          │      │        │皮屋。  │          │    │
└───┴─────┴───┴────┴────┴─────┴──┘
(三)被告酉○○、甲○○部分
┌───┬─────┬───┬────┬────┬─────┬──┐
│姓名  │購買毒品所│販賣者│交易時間│交易地點│毒品種類價│購買│
│      │使用之電話│      │        │        │格        │次數│
│      │號碼      │      │        │        │          │    │
├───┼─────┼───┼────┼────┼─────┼──┤
│辰○○│0000000000│酉○○│94年10月│屏東縣新│安非他命、│約10│
│      │          │及吳燕│間起至95│園鄉鹽埔│每次500元 │次  │
│      │          │萍。  │年2月間 │村聖心路│至1000元  │吳燕│
│      │          │      │止。（95│95號前  │          │萍交│
│      │          │      │年1月4日│        │          │付部│
│      │          │      │凌晨係蔡│        │          │分1 │
│      │          │      │國智委託│        │          │次。│
│      │          │      │甲○○交│        │          │    │
│      │          │      │付）    │        │          │    │
├───┼─────┼───┼────┼────┼─────┼──┤
│丁○○│0000000000│酉○○│94年12月│(1)屏東 │海洛因及安│約15│
│      │0000000000│及吳燕│間起至95│縣東港鎮│非他命    │次  │
│      │0000000000│萍    │年2月間 │盛漁里富│          │其中│
│      │00-0000000│      │止      │漁3路97 │          │約有│
│      │          │      │        │號      │          │2至3│
│      │          │      │        │(2)新園 │          │次係│
│      │          │      │        │鄉鹽埔村│          │吳燕│
│      │          │      │        │進得大橋│          │萍。│
│      │          │      │        │橋頭    │          │    │
├───┼─────┼───┼────┼────┼─────┼──┤
│丑○○│00-0000000│酉○○│94年4、5│(1)屏東 │海洛因、  │蔡國│
│      │          │及吳燕│月間起至│縣新園鄉│每次500元 │智10│
│      │          │萍    │95年2月 │鹽埔村聖│或1000元。│次以│
│      │          │      │間止    │心路95號│          │上，│
│      │          │      │        │前      │          │吳燕│
│      │          │      │        │(2)新園 │          │萍多│
│      │          │      │        │鄉鹽埔村│          │次( │
│      │          │      │        │進得大橋│          │次數│
│      │          │      │        │橋頭右邊│          │不詳│
│      │          │      │        │之鐵皮屋│          │)   │
│      │          │      │        │(全興中 │          │    │
│      │          │      │        │古五金機│          │    │
│      │          │      │        │械店)   │          │    │
├───┼─────┼───┼────┼────┼─────┼──┤
│莊璧福│不詳      │酉○○│甲基安非│屏東縣新│甲基安非他│甲基│
│      │          │      │他命部分│園鄉鹽埔│命每次1000│安非│
│      │          │      │94 年年 │村聖心路│元及海洛因│他命│
│      │          │      │中至94年│95號前  │每次2000元│部分│
│      │          │      │年底、海│        │至3000元  │約15│
│      │          │      │洛因部分│        │          │次、│
│      │          │      │94年年底│        │          │海洛│
│      │          │      │至95年5 │        │          │因部│
│      │          │      │月間。  │        │          │分約│
│      │          │      │        │        │          │10次│
│      │          │      │        │        │          │。  │
├───┼─────┼───┼────┼────┼─────┼──┤
│子○○│屏東縣新園│酉○○│94年5月 │屏東縣新│海洛因每次│海洛│
│      │鄉興龍往港│      │間兩次、│園鄉鹽埔│2000元。  │因部│
│      │東村的加油│      │95年1月 │村聖心路│          │共分│
│      │站旁投幣式│      │29日（同│100之1號│          │3次 │
│      │公用電話。│      │一天拿兩│屏東縣新│          │。  │
│      │          │      │次，以1 │園鄉鹽埔│          │    │
│      │          │      │次計算。│共和社區│          │    │
│      │          │      │）      │聯合活動│          │    │
│      │          │      │        │中心。  │          │    │
├───┼─────┼───┼────┼────┼─────┼──┤
│戌○○│屏東縣東港│酉○○│94年2月 │屏東縣新│海洛因每次│海洛│
│      │鎮輔英醫院│      │到9月。 │園鄉鹽埔│500元。   │因部│
│      │旁公用電話│      │        │村聖心路│          │分約│
│      │、行動電話│      │        │100之1號│          │十餘│
│      │0000000000│      │        │屏東縣新│          │次。│
│      │、        │      │        │園鄉鹽埔│          │    │
│      │0000000000│      │        │共和社區│          │    │
│      │、        │      │        │聯合活動│          │    │
│      │0000000000│      │        │中心。  │          │    │
│      │、        │      │        │        │          │    │
│      │0000000000│      │        │        │          │    │
│      │號        │      │        │        │          │    │
├───┼─────┼───┼────┼────┼─────┼──┤
│申○○│與證人鄭志│酉○○│94年底至│同上；亦│海洛因每次│購入│
│      │慶共同前往│      │95年4月1│有在蔡國│500元或   │約10│
│      │          │      │日      │智住宅內│1000元。  │次、│
│      │          │      │        │四樓神明│          │受贈│
│      │          │      │        │廳後面。│          │約10│
│      │          │      │        │        │          │次。│
├───┼─────┼───┼────┼────┼─────┼──┤
│癸○○│以行動電話│酉○○│94年11、│屏東縣新│海洛因每次│購入│
│      │或公共電話│      │12月間至│園鄉鹽埔│1000元    │約2 │
│      │          │      │95年6月 │村聖心路│          │至3 │
│      │          │      │間      │100之1號│          │次。│
│      │          │      │        │鹽埔共和│          │    │
│      │          │      │        │社區聯合│          │    │
│      │          │      │        │活動中心│          │    │
│      │          │      │        │。      │          │    │
├───┼─────┼───┼────┼────┼─────┼──┤
│寅○○│0000000000│酉○○│94年7月 │同上    │甲基安非他│購入│
│      │          │、吳燕│間某日起│        │命每次500 │約10│
│      │          │萍    │至95年4 │        │元。      │餘次│
│      │          │      │月9日止 │        │          │，其│
│      │          │      │        │        │          │中有│
│      │          │      │        │        │          │4、5│
│      │          │      │        │        │          │次係│
│      │          │      │        │        │          │吳燕│
│      │          │      │        │        │          │萍交│
│      │          │      │        │        │          │付。│
├───┼─────┼───┼────┼────┼─────┼──┤
│未○○│0000000000│酉○○│海洛因部│酉○○住│海洛因買一│海洛│
│      │          │、吳燕│分：95年│處樓下。│次約2000至│因部│
│      │          │萍。  │5月起至 │        │3000元；甲│分：│
│      │          │      │刑法修正│        │基安非他命│超過│
│      │          │      │施行日之│        │買一次約  │100 │
│      │          │      │前一日即│        │500元。   │次，│
│      │          │      │95年6 月│        │          │其中│
│      │          │      │30日止。│        │          │約十│
│      │          │      │        │        │          │餘次│
│      │          │      │        │        │          │係吳│
│      │          │      │        │        │          │燕萍│
│      │          │      │        │        │          │交付│
│      │          │      │        │        │          │；甲│
│      │          │      │        │        │          │基安│
│      │          │      │        │        │          │非他│
│      │          │      │        │        │          │命部│
│      │          │      │        │        │          │分約│
│      │          │      │        │        │          │十餘│
│      │          │      │        │        │          │次，│
│      │          │      │        │        │          │其中│
│      │          │      │        │        │          │吳燕│
│      │          │      │        │        │          │萍交│
│      │          │      │        │        │          │付部│
│      │          │      │        │        │          │分約│
│      │          │      │        │        │          │7、8│
│      │          │      │        │        │          │次。│
├───┼─────┼───┼────┼────┼─────┼──┤
│乙○○│0000000000│酉○○│95年1月 │酉○○家│甲基安非他│約6 │
│      │          │      │間某日起│中神明廳│命1次約   │、7 │
│      │          │      │至刑法修│後面的樓│1000或2000│次。│
│      │          │      │正施行日│梯轉角沒│元。      │    │
│      │          │      │之前一日│有門的房│          │    │
│      │          │      │即95年6 │間（即與│          │    │
│      │          │      │月30日止│宙○○指│          │    │
│      │          │      │。      │述之處一│          │    │
│      │          │      │        │同）    │          │    │
└───┴─────┴───┴────┴────┴─────┴──┘


司法院資訊處製作；財團法人民間司法改革基金會備份。
